!!!enhuige2.lexc!!!
Multichar_Symbols  +Verb +Rep +Imper +Pot 
                   +Inf +Inf11 +Inf12 +Inf13 +Inf21 +Inf22 +Inf23 +Pref+ +Adv +Advan
                  +IndefSg1   +IndefSg2   +IndefSg3   +IndefSg12
                  +IndefPl1 +IndefPl2 +IndefPl3
                  +DefSg1   +DefSg2   +DefSg3  
                  +DefPl1 +DefPl2 +DefPl3
                  +ConjDefSg12 +PastDefSg12  +CondDefSg12
                  +ConjIndefSg1   +ConjIndefSg2   +ConjIndefSg3   
                  +ConjIndefPl1 +ConjIndefPl2 +ConjIndefPl3
                  +ConjDefSg1   +ConjDefSg2   +ConjDefSg3  
                  +ConjDefPl1 +ConjDefPl2 +ConjDefPl3
                  +PastIndefSg1   +PastIndefSg2   +PastIndefSg3   
                  +PastIndefPl1 +PastIndefPl2 +PastIndefPl3
                  +PastDefSg1   +PastDefSg2   +PastDefSg3  
                  +PastDefPl1 +PastDefPl2 +PastDefPl3
                  +CondIndefSg1   +CondIndefSg2   +CondIndefSg3   
                  +CondIndefPl1 +CondIndefPl2 +CondIndefPl3
                  +CondDefSg1   +CondDefSg2   +CondDefSg3  
                  +CondDefPl1 +CondDefPl2 +CondDefPl3
      
§AA§ §AAA§ §igea§ §igeo§ §igeo2§ §igeu§ §igeou§ §igeuo§
§igejakik1§ §igejatokitek1§ §igeija1§ §igeaa§ §igetattet§
§szorelol§  §j§ §sj§  §igeoe§ §igeoue§ §l§
§igeoo§ 
       
LEXICON Root
Verb;
Prefigekoto;
Verb1;

LEXICON Prefigekoto
+Pref+:keresztül   Verb;
+Pref+:kölcsön   Verb;
+Pref+:széjjel   Verb;
+Pref+:szembe   Verb;
+Pref+:szerte   Verb;
+Pref+:vissza   Verb;
+Pref+:helyre   Verb;
+Pref+:tovább   Verb;
+Pref+:tönkre   Verb;
+Pref+:észre   Verb;
+Pref+:rajta   Verb;
+Pref+:előre   Verb;
+Pref+:félbe   Verb;
+Pref+:félre   Verb;
+Pref+:felül   Verb;
+Pref+:fölül   Verb;
+Pref+:agyon   Verb;
+Pref+:ellen   Verb;
+Pref+:körbe   Verb;
+Pref+:körül   Verb;
+Pref+:közbe   Verb;
+Pref+:közre   Verb;
+Pref+:külön   Verb;
+Pref+:utána   Verb;
+Pref+:végbe   Verb;
+Pref+:végig   Verb;
+Pref+:hátra   Verb;
+Pref+:hozzá   Verb;
+Pref+:egybe   Verb;
+Pref+:ketté   Verb;
+Pref+:össze   Verb;
+Pref+:mellé   Verb;
+Pref+:által   Verb;
+Pref+:alul   Verb;
+Pref+:haza   Verb;
+Pref+:újra   Verb;
+Pref+:abba   Verb;
+Pref+:neki   Verb;
+Pref+:bele   Verb;
+Pref+:újjá   Verb;
+Pref+:benn   Verb;
+Pref+:fenn   Verb;
+Pref+:fönn   Verb;
+Pref+:jóvá   Verb;
+Pref+:szét   Verb;
+Pref+:tele   Verb;
+Pref+:tova   Verb;
+Pref+:meg   Verb;
+Pref+:oda   Verb;
+Pref+:elő   Verb;
+Pref+:túl   Verb;
+Pref+:alá   Verb;
+Pref+:föl   Verb;
+Pref+:ide   Verb;
+Pref+:fel   Verb;
+Pref+:rá   Verb;
+Pref+:ki   Verb;
+Pref+:le   Verb;
+Pref+:el   Verb;
+Pref+:át   Verb;
+Pref+:be   Verb;

LEXICON Verb
akadályversenyez AddVerb;
akadályversenyez:akadályversenyz AddVerb10;
autóversenyez AddVerb;
autóversenyez:autóversenyz AddVerb10;
bizsereg AddVerbeg;
bizsereg:bizserg AddVerb20;
buzog AddVerb100;
buzog:buzg AddVerb130;
bélyegez AddVerb;
bélyegez:bélyegz AddVerb10;
bűzöl AddVerbegoet;
bűzöl:bűzl AddVerboe30;
bűzölög AddVerbegoe;
bűzölög:bűzölg AddVerboe20;
csalánoz AddVerb;
csalánoz:csalánz AddVerb10;
csicsereg AddVerbeg;
csicsereg:csicserg AddVerb20;
csiszolóporoz AddVerb200;
csiszolóporoz:csiszolóporz AddVerb210;
csöpörög AddVerbegoe;
csöpörög:csöpörg AddVerboe20;
csörög AddVerbegoecs;
csörög:csörg AddVerboe20cs;
címez AddVerb;
címez:címz AddVerb10;
dalosversenyez AddVerb;
dalosversenyez:dalosversenyz AddVerb10;
didereg AddVerbeg;
didereg:diderg AddVerb20;
díszeleg AddVerbeg;
díszeleg:díszelg AddVerb20;
dögöl AddVerbegoet;
dögöl:dögl AddVerboe30;
dörög AddVerbegoecs;
dörög:dörg AddVerboe20cs;
dübörög AddVerbegoe;
dübörög:dübörg AddVerboe20;
elemez AddVerb;
elemez:elemz AddVerb10;
ellenez AddVerb;
ellenez:ellenz AddVerb10;
elnököl AddVerb;
elnököl AddVerbegoet;
elnököl:elnökl AddVerboe30;
enyeleg AddVerbeg;
enyeleg:enyelg AddVerb20;
evezősversenyez AddVerb;
evezősversenyez:evezősversenyz AddVerb10;
faporoz AddVerb200;
faporoz:faporz AddVerb210;
feketelőporoz AddVerb200;
feketelőporoz:feketelőporz AddVerb210;
fesel AddVerb;
fesel:fesl AddVerb30;
feszeleg AddVerbeg;
feszeleg:feszelg AddVerb20;
fogporoz AddVerb200;
fogporoz:fogporz AddVerb210;
futóversenyez AddVerb;
futóversenyez:futóversenyz AddVerb10;
fémjelez AddVerb;
fémjelez:fémjelz AddVerb10;
füstölög AddVerbegoe;
füstölög:füstölg AddVerboe20;
fűrészporoz AddVerb200;
fűrészporoz:fűrészporz AddVerb210;
gyémántporoz AddVerb200;
gyémántporoz:gyémántporz AddVerb210;
görög AddVerbegoecs;
görög:görg AddVerboe20cs;
gőzölög AddVerbegoe;
gőzölög:gőzölg AddVerboe20;
hajporoz AddVerb200;
hajporoz:hajporz AddVerb210;
hangversenyez AddVerb;
hangversenyez:hangversenyz AddVerb10;
hempereg AddVerbeg;
hempereg:hemperg AddVerb20;
hentereg AddVerbeg;
hentereg:henterg AddVerb20;
hintőporoz AddVerb200;
hintőporoz:hintőporz AddVerb210;
holtversenyez AddVerb;
holtversenyez:holtversenyz AddVerb10;
háziversenyez AddVerb;
háziversenyez:háziversenyz AddVerb10;
hímez AddVerb;
hímez:hímz AddVerb10;
hízeleg AddVerbeg;
hízeleg:hízelg AddVerb20;
hózáporoz AddVerb200;
hózáporoz:hózáporz AddVerb210;
hömpölyög AddVerbegoe;
hömpölyög:hömpölyg AddVerboe20;
hörög AddVerbegoe;
hörög:hörg AddVerboe20;
hőbörög AddVerbegoe;
hőbörög:hőbörg AddVerboe20;
igényel AddVerb;
igényel:igényl AddVerb30;
incseleg AddVerbeg;
incseleg:incselg AddVerb20;
izeg AddVerbeg;
izeg:izg AddVerb20;
jegyez AddVerb;
jegyez:jegyz AddVerb10;
jelez AddVerb;
jelez:jelz AddVerb10;
jellemez AddVerb;
jellemez:jellemz AddVerb10;
juniorversenyez AddVerb;
juniorversenyez:juniorversenyz AddVerb10;
kecmereg AddVerbeg;
kecmereg:kecmerg AddVerb20;
kesereg AddVerbeg;
kesereg:keserg AddVerb20;
kevereg AddVerbeg;
kevereg:keverg AddVerb20;
kicsinyel AddVerb;
kicsinyel:kicsinyl AddVerb30;
krosszversenyez AddVerb;
krosszversenyez:krosszversenyz AddVerb10;
kultúrversenyez AddVerb;
kultúrversenyez:kultúrversenyz AddVerb10;
kéjeleg AddVerbeg;
kéjeleg:kéjelg AddVerb20;
képez AddVerb;
képez:képz AddVerb10;
képzeleg AddVerbeg;
képzeleg:képzelg AddVerb20;
kölcsönöz AddVerbkoroz;
kölcsönöz:kölcsönz AddVerbkolcs20;
könyörög AddVerbegoe;
könyörög:könyörg AddVerboe20;
köröz AddVerbkoroz;
köröz:körz AddVerbkolcs20;
közeleg AddVerbeg;
közeleg:közelg AddVerb20;
kőporoz AddVerb200;
kőporoz:kőporz AddVerb210;
kőzáporoz AddVerb200;
kőzáporoz:kőzáporz AddVerb210;
lélegez AddVerb;
lélegez:lélegz AddVerb10;
lóversenyez AddVerb;
lóversenyez:lóversenyz AddVerb10;
lődörög AddVerbegoe;
lődörög:lődörg AddVerboe20;
lőporoz AddVerb200;
lőporoz:lőporz AddVerb210;
mennydörög AddVerbegoe;
mennydörög:mennydörg AddVerboe20;
merényel AddVerb;
merényel:merényl AddVerb30;
mosóporoz AddVerb200;
mosóporoz:mosóporz AddVerb210;
motokrosszversenyez AddVerb;
motokrosszversenyez:motokrosszversenyz AddVerb10;
mozog AddVerb100;
mozog:mozg AddVerb130;
méhporoz AddVerb200;
méhporoz:méhporz AddVerb210;
mészporoz AddVerb200;
mészporoz:mészporz AddVerb210;
nyekereg AddVerbeg;
nyekereg:nyekerg AddVerb20;
nyomorog AddVerbeg;
nyomorog:nyomorg AddVerb20;
nyöszörög AddVerbegoe;
nyöszörög:nyöszörg AddVerboe20;
nyüzsög AddVerbegoe;
nyüzsög:nyüzsg AddVerboe20;
peder AddVerb;
peder:pedr AddVerb30;
pereg AddVerbeg;
pereg:perg AddVerb20;
pezseg AddVerbeg;
pezseg:pezsg AddVerb20;
pityereg AddVerbeg;
pityereg:pityerg AddVerb20;
poroz AddVerb200;
poroz:porz AddVerb210;
puskaporoz AddVerb200;
puskaporoz:puskaporz AddVerb210;
pödör AddVerbegoet;
pödör:pödr AddVerboe30;
pörög AddVerbegoecs;
pörög:pörg AddVerboe20cs;
rajtjelez AddVerb;
rajtjelez:rajtjelz AddVerb10;
rejtjelez AddVerb;
rejtjelez:rejtjelz AddVerb10;
rezeg AddVerb;
rezeg:rezg AddVerb20;
rizsporoz AddVerb200;
rizsporoz:rizsporz AddVerb210;
rétegez AddVerb;
rétegez:rétegz AddVerb10;
sebez AddVerb;
sebez:sebz AddVerb10;
seper AddVerb5;
seper:sepr AddVerb30;
seper:sepre AddVerb40;
seregel AddVerb;
seregel:seregl AddVerb30;
sistereg AddVerbeg;
sistereg:sisterg AddVerb20;
sodor AddVerb;
sodor:sodr AddVerb230;
sodor:sodro AddVerb240; !sodrogat
sportversenyez AddVerb;
sportversenyez:sportversenyz AddVerb10;
szegélyez AddVerb;
szegélyez:szegélyz AddVerb10;
szemereg AddVerbeg;
szemereg:szemerg AddVerb20;
szemez AddVerb;
szemez:szemz AddVerb10;
szendereg AddVerbeg;
szendereg:szenderg AddVerb20;
szenveleg AddVerbeg;
szenveleg:szenvelg AddVerb20;
szerepel AddVerb;
szerepel:szerepl AddVerb30;
száraz AddVerb;
száraz:szárz AddVerb10;
szédeleg AddVerbeg;
szédeleg:szédelg AddVerb20;
szégyenel AddVerb;
szégyenel:szégyenl AddVerb30;
szénporoz AddVerb200;
szénporoz:szénporz AddVerb210;
szépeleg AddVerbeg;
szépeleg:szépelg AddVerb20;
síkporoz AddVerb200;
síkporoz:síkporz AddVerb210;
söpör AddVerbegoet;
söpör:söpr AddVerboe30;
sündörög AddVerbegoe;
sündörög:sündörg AddVerboe20;
sürgönyöz AddVerbkoroz;
sürgönyöz:sürgönyz AddVerbkolcs20;
sürög AddVerbegoe;
sürög:sürg AddVerboe20;
sütőporoz AddVerb200;
sütőporoz:sütőporz AddVerb210;
tekereg AddVerbeg;
tekereg:tekerg AddVerb20;
terem AddVerb60;
terem:term AddVerb20;
tetszeleg AddVerbeg;
tetszeleg:tetszelg AddVerb20;
tiszteleg AddVerbeg;
tiszteleg:tisztelg AddVerb20;
tévelyeg AddVerbeg;
tévelyeg:tévelyg AddVerb20;
tötyörög AddVerbegoe;
tötyörög:tötyörg AddVerboe20;
tündököl AddVerbegoet;
tündököl:tündökl AddVerboe30;
vasporoz AddVerb200;
vasporoz:vasporz AddVerb210;
versenyez AddVerb;
versenyez:versenyz AddVerb10;
vesztegel AddVerb;
vesztegel:vesztegl AddVerb30;
vezekel AddVerb;
vezekel:vezekl AddVerb30;
vezényel AddVerb;
vezényel:vezényl AddVerb30;
virágporoz AddVerb200;
virágporoz:virágporz AddVerb210;
vitorlásversenyez AddVerb;
vitorlásversenyez:vitorlásversenyz AddVerb10;
védjegyez AddVerb;
védjegyez:védjegyz AddVerb10;
végez AddVerb;
végez:végz AddVerb10;
vízporoz AddVerb200;
vízporoz:vízporz AddVerb210;
záporoz AddVerb200;
záporoz:záporz AddVerb210;
zörög AddVerbegoe;
zörög:zörg AddVerboe20;
álomporoz AddVerb200;
álomporoz:álomporz AddVerb210;
árversenyez AddVerb;
árversenyez:árversenyz AddVerb10;
édeleg AddVerbeg;
édeleg:édelg AddVerb20;
éljenez AddVerb;
éljenez:éljenz AddVerb10;
émelyeg AddVerbeg;
émelyeg:émelyg AddVerb20;
érzeleg AddVerbeg;
érzeleg:érzelg AddVerb20;
ömöl AddVerbegoet;
ömöl:öml AddVerboe30;
örököl AddVerbegoetorokol;
örököl:örökl AddVerboe30;
összegez AddVerb;
összegez:összegz AddVerb10;
ösztönöz AddVerbkoroz;
ösztönöz:ösztönz AddVerbkolcs20;
öttusaversenyez AddVerb;
öttusaversenyez:öttusaversenyz AddVerb10;
ötöl AddVerbegoet;
ötöl:ötl AddVerboe30;
özönöl AddVerb;
özönöl:özönl AddVerboe30;
úszóversenyez AddVerb;
úszóversenyez:úszóversenyz AddVerb10;
ücsörög AddVerbegoe;
ücsörög:ücsörg AddVerboe20;
üdvözöl AddVerbegoet;
üdvözöl:üdvözl AddVerboe30;
ünnepel AddVerb;
ünnepel:ünnepl AddVerb30;
őgyeleg AddVerbeg;
őgyeleg:őgyelg AddVerb20;

LEXICON Verb1
arrébbkönyörög AddVerbegoe;
arrébbkönyörög:arrébbkönyörg AddVerboe20;
együttmozog AddVerb100;
együttmozog:együttmozg AddVerb130;
együttrezeg AddVerb;
együttrezeg:együttrezg AddVerb20;
együttszerepel AddVerb;
együttszerepel:együttszerepl AddVerb30;
odébbsodor AddVerb;
odébbsodor:odébbsodr AddVerb230;
odébbsodor:odébbsodro AddVerb240; !odébbsodrogat


!ír
!írhat  potential
!irathat imper potential
!irat imper
!irattattat imper imper
!irjon command
!írhasson
!írogattathat rep imper pot
!íratgathat
!írogattatgat
!Irni
!írnék, írnál .. írnának cond conditional
! írjak írjon írj  command

LEXICON AddVerb
+Verb:0     Rep;

LEXICON Rep
+Inf11:^+ccInf11^n§igeoue§m #;
+Inf12:^+ccInf12^n§igeoue§d #;
+Inf13:^+ccInf13^ni§AA§ #;
+Inf21:^+ccInf21^n§igeu§nk #;
+Inf22:^+ccInf22^n§igeoue§t§igeoue§k #;
+Inf23:^+ccInf23^ni§igeu§k #;
+Inf23:^+ccInf23^ni§igeuo§k #;
+Inf:^+cInf^ni  #;
+Advan:^+ccAdvan^v§igeaa§n #;
+Adv:^+cAdv^v§AA§  #;
+Rep:^+cRep^g§AA§t  Imper;
                    Imper1;

LEXICON Imper
+Inf11:^+ccInf11^n§igeoue§m #;
+Inf12:^+ccInf12^n§igeoue§d #;
+Inf13:^+ccInf13^ni§AA§ #;
+Inf21:^+ccInf21^n§igeu§nk #;
+Inf22:^+ccInf22^n§igeoue§t§igeoue§k #;
+Inf23:^+ccInf23^ni§igeu§k #;
+Inf23:^+ccInf23^ni§igeuo§k #;
+Inf:^+cInf^ni  #;
+Advan:^+ccAdvan^v§igeaa§n #;
+Adv:^+cAdv^v§AA§  #;
+Imper:^+cImp^t§AA§t  Nrep;
                      Nrep2;

LEXICON Imper1
+Imper:^+cImp^t§AA§t  Nrep;
                      Nrep1;

LEXICON Nrep
+Inf11:^+ccInf11^n§igeoue§m #;
+Inf12:^+ccInf12^n§igeoue§d #;
+Inf13:^+ccInf13^ni§AA§ #;
+Inf21:^+ccInf21^n§igeu§nk #;
+Inf22:^+ccInf22^n§igeoue§t§igeoue§k #;
+Inf23:^+ccInf23^ni§igeu§k #;
+Inf23:^+ccInf23^ni§igeuo§k #;
+Inf:^+cInf^ni  #;
+Advan:^+ccAdvan^v§igeaa§n #;
+Adv:^+cAdv^v§AA§  #;
+Rep:^+cNrep^g§AA§t  NImper;
                      NImper2;

LEXICON Nrep2
+Rep:^+cNrep^g§AA§t  NImper;
                      NImper2;

LEXICON Nrep1
+Rep:^+cNrep^g§AA§t  NImper;
                      NImper1;

LEXICON NImper
+Inf11:^+ccInf11^n§igeoue§m #;
+Inf12:^+ccInf12^n§igeoue§d #;
+Inf13:^+ccInf13^ni§AA§ #;
+Inf21:^+ccInf21^n§igeu§nk #;
+Inf22:^+ccInf22^n§igeoue§t§igeoue§k #;
+Inf23:^+ccInf23^ni§igeu§k #;
+Inf23:^+ccInf23^ni§igeuo§k #;
+Inf:^+cInf^ni  #;
+Advan:^+ccAdvan^v§igeaa§n #;
+Adv:^+cAdv^v§AA§  #;
+Imper:^+cImp^t§AA§t  Pot;
                      Pot2;
LEXICON NImper2
+Imper:^+cImp^t§AA§t  Pot;
                      Pot2;

LEXICON NImper1
+Imper:^+cImp^t§AA§t  Pot;
                      Pot1;

LEXICON Pot
+Inf11:^+ccInf11^n§igeoue§m #;
+Inf12:^+ccInf12^n§igeoue§d #;
+Inf13:^+ccInf13^ni§AA§ #;
+Inf21:^+ccInf21^n§igeu§nk #;
+Inf22:^+ccInf22^n§igeoue§t§igeoue§k #;
+Inf23:^+ccInf23^ni§igeu§k #;
+Inf23:^+ccInf23^ni§igeuo§k #;
+Inf:^+cInf^ni  #;
+Advan:^+ccAdvan^v§igeaa§n #;
+Adv:^+cAdv^v§AA§  #;
+Pot:^+cPot^h§AAA§t  AddInf;
             Case;
LEXICON Pot2
+Pot:^+cPot^h§AAA§t  AddInf;
             Case;

LEXICON Pot1
+Pot:^+cPot^h§AAA§t  AddInf;
             Case1;

LEXICON AddInf
+Inf11:^+ccInf11^n§igeoue§m #;
+Inf12:^+ccInf12^n§igeoue§d #;
+Inf13:^+ccInf13^ni§AA§ #;
+Inf21:^+ccInf21^n§igeu§nk #;
+Inf22:^+ccInf22^n§igeoue§t§igeoue§k #;
+Inf23:^+ccInf23^ni§igeu§k #;
+Inf23:^+ccInf23^ni§igeuo§k #;
+Inf:^+cInf^ni  #;
+Advan:^+ccAdvan^v§igeaa§n #;
+Adv:^+cAdv^v§AA§  #;
   Case;


LEXICON Case
+IndefSg1:^+cIndefSg1^§igeoe§k    #;    ! ek/ok
+IndefSg2:^+cIndefSg2^§szorelol§   #;    ! esz, el/ol
+IndefSg3:^+cIndefSg3^           #;    !
+IndefPl1:^+cIndefPl1^§igeu§nk   #;    ! ünk/unk
+IndefPl2:^+cIndefPl2^t§igeoe§k  #;    ! tek/tok
+IndefPl3:^+cIndefPl3^n§igea§k   #;    ! nek/nak
+DefSg1:^+cDefSg1^§igeoe§m        #;    ! em/om
+DefSg2:^+cDefSg2^§igeoe§d        #;    ! ed/od
+DefSg3:^+cDefSg3^§igeija1§       #;    ! i/sa
+DefPl1:^+cDefPl1^§j§§igeu§k       #;    ! jük/suk
+DefPl2:^+cDefPl2^§igejatokitek1§ #;    ! itek/sátok
+DefPl3:^+cDefPl3^§igejakik1§     #;    ! ik/sák
+ConjIndefSg1:^+cConjIndefSg1^§sj§§igea§k     #;
+ConjIndefSg2:^+cConjIndefSg2^§sj§§igeaa§l    #;
+ConjIndefSg2:^+cConjIndefSg2^§sj§ék          #;
+ConjIndefSg2:^+cConjIndefSg2^§sj§           #;
+ConjIndefSg3:^+cConjIndefSg3^§sj§§igeoe§n     #;
+ConjIndefPl1:^+cConjIndefPl1^§sj§§igeu§nk    #;
+ConjIndefPl2:^+cConjIndefPl2^§sj§§igea§t§igeoe§k       #;
+ConjIndefPl3:^+cConjIndefPl3^§sj§§igea§n§igea§k      #;
+ConjDefSg1:^+cConjDefSg1^§sj§§igea§m         #;
+ConjDefSg2:^+cConjDefSg2^§sj§§igea§d         #;
+ConjDefSg2:^+cConjDefSg2^§sj§d              #;
+ConjDefSg3:^+cConjDefSg3^§sj§§igea§          #;
+ConjDefPl1:^+cConjDefPl1^§sj§§igeu§k         #;
+ConjDefPl2:^+cConjDefPl2^§sj§§igeaa§t§igeoe§k     #;
+ConjDefPl3:^+cConjDefSg1^§sj§§igeaa§k            #;
+PastIndefSg1:^+cPIndefSg1^t§AA§m            #;    ! tem/tam
+PastIndefSg2:^+cPIndefSg2^t§igeaa§l         #;    ! tál/tél
+PastIndefSg3:^+cPIndefSg3^§igetattet§t     #;    ! t
+PastIndefPl1:^+cPIndefPl1^t§igeu§nk         #;    ! tünk/tunk
+PastIndefPl2:^+cPIndefPl2^t§igea§t§igeoe§k  #;    ! tetek/tatok
+PastIndefPl3:^+cPIndefPl3^t§igea§k          #;    ! tek/tak
+PastDefSg1:^+cPDefSg1^t§igea§m              #;    ! tem/tam
+PastDefSg2:^+cPDefSg2^t§igea§d              #;    ! tad/ted
+PastDefSg3:^+cPDefSg3^t§igea§               #;    ! ta/te
+PastDefPl1:^+cPDefPl1^t§igeu§k              #;    ! tuk/tük
+PastDefPl2:^+cPDefPl2^t§igeaa§t§igeoe§k     #;    ! tátok/tétek
+PastDefPl3:^+cPDefPl3^t§igeaa§k             #;    ! ták/ték
+CondIndefSg1:^+cCIndefSg1^nék               #;    ! nék
+CondIndefSg2:^+cCIndefSg1^n§igeaa§l         #;    ! nál/nél
+CondIndefSg3:^+cCIndefSg1^n§igea§           #;    ! na/ne
+CondIndefPl1:^+cCIndefPl1^n§igeaa§nk            #;    ! nánk/nénk
+CondIndefPl1:^+cCIndefPl1^n§igeoo§k #;
+CondIndefPl2:^+cCIndefPl2^n§igeaa§t§igeoe§k      #;    ! nátok/nétek
+CondIndefPl3:^+cCIndefPl3^n§igeaa§n§igea§k      #;    ! nának/nének
+CondDefSg1:^+cCDefSg1^n§igeaa§m                 #;    ! nám/ném
+CondDefSg2:^+cCDefSg1^n§igeaa§d                 #;    ! nád/néd
+CondDefSg3:^+cCDefSg1^n§igeaa§                  #;    ! ná/né
+CondDefPl1:^+cCDefPl1^n§igeaa§nk                #;    ! nánk/nénk
+CondDefPl2:^+cCDefPl2^n§igeaa§t§igeoe§k          #;    ! nátok/nétek
+CondDefPl3:^+cCDefPl3^n§igeaa§k                 #;    ! nák/nék
+IndefSg12:^+cIndefSgp12^§l§§igea§k           #;    !
+ConjDefSg12:^+cConjDefSgp12^§sj§§igea§l§igea§k          #;
+PastDefSg12:^+cPDefSgp12^t§igea§l§igea§k               #;    ! ta/te
+CondDefSg12:^+cCDefSgp12^n§igeaa§l§igea§k                  #;    ! ná/né


LEXICON Case1
+IndefSg1:^+cIndefSg1^§igeo§k    #;    ! ek/ok
+IndefSg2:^+cIndefSg2^§szorelol§   #;    ! esz, el/ol
+IndefSg3:^+cIndefSg3^           #;    !
+IndefPl1:^+cIndefPl1^§igeu§nk   #;    ! ünk/unk
+IndefPl2:^+cIndefPl2^t§igeo2§k  #;    ! tek/tok
+IndefPl3:^+cIndefPl3^n§igea§k   #;    ! nek/nak
+DefSg1:^+cDefSg1^§igeo§m        #;    ! em/om
+DefSg2:^+cDefSg2^§igeo§d        #;    ! ed/od
+DefSg3:^+cDefSg3^§igeija1§       #;    ! i/sa
+DefPl1:^+cDefPl1^§j§§igeu§k       #;    ! jük/suk
+DefPl2:^+cDefPl2^§igejatokitek1§ #;    ! itek/sátok
+DefPl3:^+cDefPl3^§igejakik1§     #;    ! ik/sák
+ConjIndefSg1:^+cConjIndefSg1^§sj§§igea§k     #;
+ConjIndefSg2:^+cConjIndefSg2^§sj§§igeaa§l    #;
+ConjIndefSg2:^+cConjIndefSg2^§sj§ék          #;
+ConjIndefSg2:^+cConjIndefSg2^§sj§           #;
+ConjIndefSg3:^+cConjIndefSg3^§sj§§igeo§n     #;
+ConjIndefPl1:^+cConjIndefPl1^§sj§§igeu§nk    #;
+ConjIndefPl2:^+cConjIndefPl2^§sj§§igea§t§igeoe§k       #;
+ConjIndefPl3:^+cConjIndefPl3^§sj§§igea§n§igea§k      #;
+ConjDefSg1:^+cConjDefSg1^§sj§§igea§m         #;
+ConjDefSg2:^+cConjDefSg2^§sj§§igea§d         #;
+ConjDefSg2:^+cConjDefSg2^d              #;
+ConjDefSg3:^+cConjDefSg3^§sj§§igea§          #;
+ConjDefPl1:^+cConjDefPl1^§sj§§igeu§k         #;
+ConjDefPl2:^+cConjDefPl2^§sj§§igeaa§t§igeoe§k     #;
+ConjDefPl3:^+cConjDefSg1^§sj§§igeaa§k            #;
+PastIndefSg1:^+cPIndefSg1^t§AA§m            #;    ! tem/tam
+PastIndefSg2:^+cPIndefSg2^t§igeaa§l         #;    ! tál/tél
+PastIndefSg3:^+cPIndefSg3^§igetattet§t     #;    ! t
+PastIndefPl1:^+cPIndefPl1^t§igeu§nk         #;    ! tünk/tunk
+PastIndefPl2:^+cPIndefPl2^t§igea§t§igeoe§k  #;    ! tetek/tatok
+PastIndefPl3:^+cPIndefPl3^t§igea§k          #;    ! tek/tak
+PastDefSg1:^+cPDefSg1^t§igea§m              #;    ! tem/tam
+PastDefSg2:^+cPDefSg2^t§igea§d              #;    ! tad/ted
+PastDefSg3:^+cPDefSg3^t§igea§               #;    ! ta/te
+PastDefPl1:^+cPDefPl1^t§igeu§k              #;    ! tuk/tük
+PastDefPl2:^+cPDefPl2^t§igeaa§t§igeoe§k     #;    ! tátok/tétek
+PastDefPl3:^+cPDefPl3^t§igeaa§k             #;    ! ták/ték
+CondIndefSg1:^+cCIndefSg1^nék               #;    ! nék
+CondIndefSg2:^+cCIndefSg1^n§igeaa§l         #;    ! nál/nél
+CondIndefSg3:^+cCIndefSg1^n§igea§           #;    ! na/ne
+CondIndefPl1:^+cCIndefPl1^n§igeaa§nk            #;    ! nánk/nénk
+CondIndefPl1:^+cCIndefPl1^n§igeoo§k #;
+CondIndefPl2:^+cCIndefPl2^n§igeaa§t§igeoe§k      #;    ! nátok/nétek
+CondIndefPl3:^+cCIndefPl3^n§igeaa§n§igea§k      #;    ! nának/nének
+CondDefSg1:^+cCDefSg1^n§igeaa§m                 #;    ! nám/ném
+CondDefSg2:^+cCDefSg1^n§igeaa§d                 #;    ! nád/néd
+CondDefSg3:^+cCDefSg1^n§igeaa§                  #;    ! ná/né
+CondDefPl1:^+cCDefPl1^n§igeaa§nk                #;    ! nánk/nénk
+CondDefPl2:^+cCDefPl2^n§igeaa§t§igeoe§k          #;    ! nátok/nétek
+CondDefPl3:^+cCDefPl3^n§igeaa§k                 #;    ! nák/nék
+IndefSg12:^+cIndefSgp12^§l§§igea§k           #;    !
+ConjDefSg12:^+cConjDefSgp12^§sj§§igea§l§igea§k          #;
+PastDefSg12:^+cPDefSgp12^t§igea§l§igea§k               #;    ! ta/te
+CondDefSg12:^+cCDefSgp12^n§igeaa§l§igea§k                  #;    ! ná/né

!csörög, görög, pörög
LEXICON AddVerbegoecs
+Verb:0     Repegoecs;

LEXICON Repegoecs
+Inf11:^+ccInf11^n§igeoue§m #;
+Inf12:^+ccInf12^n§igeoue§d #;
+Inf13:^+ccInf13^ni§AA§ #;
+Inf21:^+ccInf21^n§igeu§nk #;
+Inf22:^+ccInf22^n§igeoue§t§igeoue§k #;
+Inf23:^+ccInf23^ni§igeu§k #;
+Inf23:^+ccInf23^ni§igeuo§k #;
+Inf:^+cInf^ni  #;
+Advan:^+ccAdvan^v§igeaa§n #;
+Adv:^+cAdv^v§AA§  #;
+Rep:^+cRep^g§AA§t  Imperegoecs;
                    Pot1egoecs;

LEXICON Imperegoecs
+Inf11:^+ccInf11^n§igeoue§m #;
+Inf12:^+ccInf12^n§igeoue§d #;
+Inf13:^+ccInf13^ni§AA§ #;
+Inf21:^+ccInf21^n§igeu§nk #;
+Inf22:^+ccInf22^n§igeoue§t§igeoue§k #;
+Inf23:^+ccInf23^ni§igeu§k #;
+Inf23:^+ccInf23^ni§igeuo§k #;
+Inf:^+cInf^ni  #;
+Advan:^+ccAdvan^v§igeaa§n #;
+Adv:^+cAdv^v§AA§  #;
+Imper:^+cImp^t§AA§t  Nrepegoecs;
                      NImperegoecs2;

LEXICON Nrepegoecs
+Inf11:^+ccInf11^n§igeoue§m #;
+Inf12:^+ccInf12^n§igeoue§d #;
+Inf13:^+ccInf13^ni§AA§ #;
+Inf21:^+ccInf21^n§igeu§nk #;
+Inf22:^+ccInf22^n§igeoue§t§igeoue§k #;
+Inf23:^+ccInf23^ni§igeu§k #;
+Inf23:^+ccInf23^ni§igeuo§k #;
+Inf:^+cInf^ni  #;
+Advan:^+ccAdvan^v§igeaa§n #;
+Adv:^+cAdv^v§AA§  #;
+Rep:^+cNrep^g§AA§t  NImperegoecs;
                     Potegoecs;

LEXICON NImperegoecs
+Inf11:^+ccInf11^n§igeoue§m #;
+Inf12:^+ccInf12^n§igeoue§d #;
+Inf13:^+ccInf13^ni§AA§ #;
+Inf21:^+ccInf21^n§igeu§nk #;
+Inf22:^+ccInf22^n§igeoue§t§igeoue§k #;
+Inf23:^+ccInf23^ni§igeu§k #;
+Inf23:^+ccInf23^ni§igeuo§k #;
+Inf:^+cInf^ni  #;
+Advan:^+ccAdvan^v§igeaa§n #;
+Adv:^+cAdv^v§AA§  #;
+Imper:^+cImp^t§AA§t  Potegoecs;
                      Potegoecs2;
LEXICON NImperegoecs2
+Imper:^+cImp^t§AA§t  Potegoecs;
                      Potegoecs2;

LEXICON Potegoecs
+Inf11:^+ccInf11^n§igeoue§m #;
+Inf12:^+ccInf12^n§igeoue§d #;
+Inf13:^+ccInf13^ni§AA§ #;
+Inf21:^+ccInf21^n§igeu§nk #;
+Inf22:^+ccInf22^n§igeoue§t§igeoue§k #;
+Inf23:^+ccInf23^ni§igeu§k #;
+Inf23:^+ccInf23^ni§igeuo§k #;
+Inf:^+cInf^ni  #;
+Advan:^+ccAdvan^v§igeaa§n #;
+Adv:^+cAdv^v§AA§  #;
+Pot:^+cPot^h§AAA§t  AddInfegoecs;
             Caseegoe;
LEXICON Potegoecs2
+Pot:^+cPot^h§AAA§t  AddInfegoecs;
             Caseegoe;

LEXICON Pot1egoecs
+Pot:^+cPot^h§AAA§t  AddInfegoecs;
             Case1egoe; ! case1 if differs

! AddVerbegoecs AddVerbegoe Case-it használja

LEXICON AddInfegoecs
+Inf11:^+ccInf11^n§igeoue§m #;
+Inf12:^+ccInf12^n§igeoue§d #;
+Inf13:^+ccInf13^ni§AA§ #;
+Inf21:^+ccInf21^n§igeu§nk #;
+Inf22:^+ccInf22^n§igeoue§t§igeoue§k #;
+Inf23:^+ccInf23^ni§igeu§k #;
+Inf23:^+ccInf23^ni§igeuo§k #;
+Inf:^+cInf^ni  #;
+Advan:^+ccAdvan^v§igeaa§n #;
+Adv:^+cAdv^v§AA§  #;
              Caseegoe;
!bűzölög
LEXICON AddVerbegoe
+Verb:0     Imperegoe;

LEXICON Imperegoe
+Inf11:^+ccInf11^n§igeoue§m #;
+Inf12:^+ccInf12^n§igeoue§d #;
+Inf13:^+ccInf13^ni§AA§ #;
+Inf21:^+ccInf21^n§igeu§nk #;
+Inf22:^+ccInf22^n§igeoue§t§igeoue§k #;
+Inf23:^+ccInf23^ni§igeu§k #;
+Inf23:^+ccInf23^ni§igeuo§k #;
+Inf:^+cInf^ni  #;
+Advan:^+ccAdvan^v§igeaa§n #;
+Adv:^+cAdv^v§AA§  #;
+Imper:^+cImp^t§AA§t  Nrepegoe;
                      NImper1egoe;

LEXICON Nrepegoe
+Inf11:^+ccInf11^n§igeoue§m #;
+Inf12:^+ccInf12^n§igeoue§d #;
+Inf13:^+ccInf13^ni§AA§ #;
+Inf21:^+ccInf21^n§igeu§nk #;
+Inf22:^+ccInf22^n§igeoue§t§igeoue§k #;
+Inf23:^+ccInf23^ni§igeu§k #;
+Inf23:^+ccInf23^ni§igeuo§k #;
+Inf:^+cInf^ni  #;
+Advan:^+ccAdvan^v§igeaa§n #;
+Adv:^+cAdv^v§AA§  #;
+Rep:^+cNrep^g§AA§t  NImperegoe;
                      NImperegoe2;

LEXICON NImperegoe
+Inf11:^+ccInf11^n§igeoue§m #;
+Inf12:^+ccInf12^n§igeoue§d #;
+Inf13:^+ccInf13^ni§AA§ #;
+Inf21:^+ccInf21^n§igeu§nk #;
+Inf22:^+ccInf22^n§igeoue§t§igeoue§k #;
+Inf23:^+ccInf23^ni§igeu§k #;
+Inf23:^+ccInf23^ni§igeuo§k #;
+Inf:^+cInf^ni  #;
+Advan:^+ccAdvan^v§igeaa§n #;
+Adv:^+cAdv^v§AA§  #;
+Imper:^+cImp^t§AA§t  Potegoe;
                      Potegoe2;
LEXICON NImperegoe2
+Imper:^+cImp^t§AA§t  Potegoe;
                      Potegoe2;

LEXICON NImper1egoe
+Imper:^+cImp^t§AA§t  Potegoe;
                      Pot1egoe;

LEXICON Potegoe
+Inf11:^+ccInf11^n§igeoue§m #;
+Inf12:^+ccInf12^n§igeoue§d #;
+Inf13:^+ccInf13^ni§AA§ #;
+Inf21:^+ccInf21^n§igeu§nk #;
+Inf22:^+ccInf22^n§igeoue§t§igeoue§k #;
+Inf23:^+ccInf23^ni§igeu§k #;
+Inf23:^+ccInf23^ni§igeuo§k #;
+Inf:^+cInf^ni  #;
+Advan:^+ccAdvan^v§igeaa§n #;
+Adv:^+cAdv^v§AA§  #;
+Pot:^+cPot^h§AAA§t  AddInfegoe;
             Caseegoe;
LEXICON Potegoe2
+Pot:^+cPot^h§AAA§t  AddInfegoe;
             Caseegoe;

LEXICON Pot1egoe
+Pot:^+cPot^h§AAA§t  AddInfegoe;
             Case1egoe;

LEXICON AddInfegoe
+Inf11:^+ccInf11^n§igeoue§m #;
+Inf12:^+ccInf12^n§igeoue§d #;
+Inf13:^+ccInf13^ni§AA§ #;
+Inf21:^+ccInf21^n§igeu§nk #;
+Inf22:^+ccInf22^n§igeoue§t§igeoue§k #;
+Inf23:^+ccInf23^ni§igeu§k #;
+Inf23:^+ccInf23^ni§igeuo§k #;
+Inf:^+cInf^ni  #;
+Advan:^+ccAdvan^v§igeaa§n #;
+Adv:^+cAdv^v§AA§  #;
           Caseegoe;

LEXICON Caseegoe
+IndefSg1:^+cIndefSg1^§igeoe§k    #;    ! ek/ok
+IndefSg2:^+cIndefSg2^§szorelol§   #;    ! esz, el/ol
+IndefSg3:^+cIndefSg3^           #;    !
+IndefPl1:^+cIndefPl1^§igeu§nk   #;    ! ünk/unk
+IndefPl2:^+cIndefPl2^t§igeoe§k  #;    ! tek/tok
+IndefPl3:^+cIndefPl3^n§igea§k   #;    ! nek/nak
+DefSg1:^+cDefSg1^§igeoe§m        #;    ! em/om
+DefSg2:^+cDefSg2^§igeoe§d        #;    ! ed/od
+DefSg3:^+cDefSg3^§igeija1§       #;    ! i/sa
+DefPl1:^+cDefPl1^§j§§igeu§k       #;    ! jük/suk
+DefPl2:^+cDefPl2^§igejatokitek1§ #;    ! itek/sátok
+DefPl3:^+cDefPl3^§igejakik1§     #;    ! ik/sák
+ConjIndefSg1:^+cConjIndefSg1^§sj§§igea§k     #;
+ConjIndefSg2:^+cConjIndefSg2^§sj§§igeaa§l    #;
+ConjIndefSg2:^+cConjIndefSg2^§sj§ék          #;
+ConjIndefSg2:^+cConjIndefSg2^§sj§           #;
+ConjIndefSg3:^+cConjIndefSg3^§sj§§igeoe§n     #;
+ConjIndefPl1:^+cConjIndefPl1^§sj§§igeu§nk    #;
+ConjIndefPl2:^+cConjIndefPl2^§sj§§igea§t§igeoe§k       #;
+ConjIndefPl3:^+cConjIndefPl3^§sj§§igea§n§igea§k      #;
+ConjDefSg1:^+cConjDefSg1^§sj§§igea§m         #;
+ConjDefSg2:^+cConjDefSg2^§sj§§igea§d         #;
+ConjDefSg2:^+cConjDefSg2^§sj§d              #;
+ConjDefSg3:^+cConjDefSg3^§sj§§igea§          #;
+ConjDefPl1:^+cConjDefPl1^§sj§§igeu§k         #;
+ConjDefPl2:^+cConjDefPl2^§sj§§igeaa§t§igeoe§k     #;
+ConjDefPl3:^+cConjDefSg1^§sj§§igeaa§k            #;
+PastIndefSg1:^+cPIndefSg1^t§AA§m            #;    ! tem/tam
+PastIndefSg2:^+cPIndefSg2^t§igeaa§l         #;    ! tál/tél
+PastIndefSg3:^+cPIndefSg3^§igeoe§tt     #;    ! t
+PastIndefPl1:^+cPIndefPl1^t§igeu§nk         #;    ! tünk/tunk
+PastIndefPl2:^+cPIndefPl2^t§igea§t§igeoe§k  #;    ! tetek/tatok
+PastIndefPl3:^+cPIndefPl3^t§igea§k          #;    ! tek/tak
+PastDefSg1:^+cPDefSg1^t§igea§m              #;    ! tem/tam
+PastDefSg2:^+cPDefSg2^t§igea§d              #;    ! tad/ted
+PastDefSg3:^+cPDefSg3^t§igea§               #;    ! ta/te
+PastDefPl1:^+cPDefPl1^t§igeu§k              #;    ! tuk/tük
+PastDefPl2:^+cPDefPl2^t§igeaa§t§igeoe§k     #;    ! tátok/tétek
+PastDefPl3:^+cPDefPl3^t§igeaa§k             #;    ! ták/ték
+CondIndefSg1:^+cCIndefSg1^nék               #;    ! nék
+CondIndefSg2:^+cCIndefSg1^n§igeaa§l         #;    ! nál/nél
+CondIndefSg3:^+cCIndefSg1^n§igea§           #;    ! na/ne
+CondIndefPl1:^+cCIndefPl1^n§igeaa§nk            #;    ! nánk/nénk
+CondIndefPl1:^+cCIndefPl1^n§igeoo§k #;
+CondIndefPl2:^+cCIndefPl2^n§igeaa§t§igeoe§k      #;    ! nátok/nétek
+CondIndefPl3:^+cCIndefPl3^n§igeaa§n§igea§k      #;    ! nának/nének
+CondDefSg1:^+cCDefSg1^n§igeaa§m                 #;    ! nám/ném
+CondDefSg2:^+cCDefSg1^n§igeaa§d                 #;    ! nád/néd
+CondDefSg3:^+cCDefSg1^n§igeaa§                  #;    ! ná/né
+CondDefPl1:^+cCDefPl1^n§igeaa§nk                #;    ! nánk/nénk
+CondDefPl2:^+cCDefPl2^n§igeaa§t§igeoe§k          #;    ! nátok/nétek
+CondDefPl3:^+cCDefPl3^n§igeaa§k                 #;    ! nák/nék
+IndefSg12:^+cIndefSgp12^§l§§igea§k           #;    !
+ConjDefSg12:^+cConjDefSgp12^§sj§§igea§l§igea§k          #;
+PastDefSg12:^+cPDefSgp12^t§igea§l§igea§k               #;    ! ta/te
+CondDefSg12:^+cCDefSgp12^n§igeaa§l§igea§k                  #;    ! ná/né

LEXICON Case1egoe
!+IndefSg1:^+cIndefSg1^§igeo§k    #;    ! ek/ok
+IndefSg2:^+cIndefSg2^§szorelol§   #;    ! esz, el/ol
+IndefSg3:^+cIndefSg3^           #;    !
!+IndefPl1:^+cIndefPl1^§igeu§nk   #;    ! ünk/unk
+IndefPl2:^+cIndefPl2^t§igeo2§k  #;    ! tek/tok
+IndefPl3:^+cIndefPl3^n§igea§k   #;    ! nek/nak
!+DefSg1:^+cDefSg1^§igeo§m        #;    ! em/om
!+DefSg2:^+cDefSg2^§igeo§d        #;    ! ed/od
!+DefSg3:^+cDefSg3^§igeija1§       #;    ! i/sa
+DefPl1:^+cDefPl1^§j§§igeu§k       #;    ! jük/suk
!+DefPl2:^+cDefPl2^§igejatokitek1§ #;    ! itek/sátok
!+DefPl3:^+cDefPl3^§igejakik1§     #;    ! ik/sák
+ConjIndefSg1:^+cConjIndefSg1^§sj§§igea§k     #;
+ConjIndefSg2:^+cConjIndefSg2^§sj§§igeaa§l    #;
+ConjIndefSg2:^+cConjIndefSg2^§sj§ék          #;
+ConjIndefSg2:^+cConjIndefSg2^§sj§           #;
+ConjIndefSg3:^+cConjIndefSg3^§sj§§igeo§n     #;
+ConjIndefPl1:^+cConjIndefPl1^§sj§§igeu§nk    #;
+ConjIndefPl2:^+cConjIndefPl2^§sj§§igea§t§igeoe§k       #;
+ConjIndefPl3:^+cConjIndefPl3^§sj§§igea§n§igea§k      #;
+ConjDefSg1:^+cConjDefSg1^§sj§§igea§m         #;
+ConjDefSg2:^+cConjDefSg2^§sj§§igea§d         #;
+ConjDefSg2:^+cConjDefSg2^d              #;
+ConjDefSg3:^+cConjDefSg3^§sj§§igea§          #;
+ConjDefPl1:^+cConjDefPl1^§sj§§igeu§k         #;
+ConjDefPl2:^+cConjDefPl2^§sj§§igeaa§t§igeoe§k     #;
+ConjDefPl3:^+cConjDefSg1^§sj§§igeaa§k            #;
+PastIndefSg1:^+cPIndefSg1^t§AA§m            #;    ! tem/tam
+PastIndefSg2:^+cPIndefSg2^t§igeaa§l         #;    ! tál/tél
+PastIndefSg3:^+cPIndefSg3^§igeou§tt     #;    ! t
+PastIndefPl1:^+cPIndefPl1^t§igeu§nk         #;    ! tünk/tunk
+PastIndefPl2:^+cPIndefPl2^t§igea§t§igeoe§k  #;    ! tetek/tatok
+PastIndefPl3:^+cPIndefPl3^t§igea§k          #;    ! tek/tak
+PastDefSg1:^+cPDefSg1^t§igea§m              #;    ! tem/tam
+PastDefSg2:^+cPDefSg2^t§igea§d              #;    ! tad/ted
+PastDefSg3:^+cPDefSg3^t§igea§               #;    ! ta/te
+PastDefPl1:^+cPDefPl1^t§igeu§k              #;    ! tuk/tük
+PastDefPl2:^+cPDefPl2^t§igeaa§t§igeoe§k     #;    ! tátok/tétek
+PastDefPl3:^+cPDefPl3^t§igeaa§k             #;    ! ták/ték
+CondIndefSg1:^+cCIndefSg1^nék               #;    ! nék
+CondIndefSg2:^+cCIndefSg1^n§igeaa§l         #;    ! nál/nél
+CondIndefSg3:^+cCIndefSg1^n§igea§           #;    ! na/ne
+CondIndefPl1:^+cCIndefPl1^n§igeaa§nk            #;    ! nánk/nénk
+CondIndefPl1:^+cCIndefPl1^n§igeoo§k #;
+CondIndefPl2:^+cCIndefPl2^n§igeaa§t§igeoe§k      #;    ! nátok/nétek
+CondIndefPl3:^+cCIndefPl3^n§igeaa§n§igea§k      #;    ! nának/nének
+CondDefSg1:^+cCDefSg1^n§igeaa§m                 #;    ! nám/ném
+CondDefSg2:^+cCDefSg1^n§igeaa§d                 #;    ! nád/néd
+CondDefSg3:^+cCDefSg1^n§igeaa§                  #;    ! ná/né
+CondDefPl1:^+cCDefPl1^n§igeaa§nk                #;    ! nánk/nénk
+CondDefPl2:^+cCDefPl2^n§igeaa§t§igeoe§k          #;    ! nátok/nétek
+CondDefPl3:^+cCDefPl3^n§igeaa§k                 #;    ! nák/nék
+IndefSg12:^+cIndefSgp12^§l§§igea§k           #;    !
+ConjDefSg12:^+cConjDefSgp12^§sj§§igea§l§igea§k          #;
+PastDefSg12:^+cPDefSgp12^t§igea§l§igea§k               #;    ! ta/te
+CondDefSg12:^+cCDefSgp12^n§igeaa§l§igea§k                  #;    ! ná/né

LEXICON AddVerbegoet
+Verb:0     Imperegoet;

LEXICON Imperegoet
+Inf11:^+ccInf11^n§igeoue§m #;
+Inf12:^+ccInf12^n§igeoue§d #;
+Inf13:^+ccInf13^ni§AA§ #;
+Inf21:^+ccInf21^n§igeu§nk #;
+Inf22:^+ccInf22^n§igeoue§t§igeoue§k #;
+Inf23:^+ccInf23^ni§igeu§k #;
+Inf23:^+ccInf23^ni§igeuo§k #;
+Inf:^+cInf^ni  #;
+Advan:^+ccAdvan^v§igeaa§n #;
+Adv:^+cAdv^v§AA§  #;
+Imper:^+cImp^t§AA§t  Nrepegoet;
                      NImper1egoet;

LEXICON Nrepegoet
+Inf11:^+ccInf11^n§igeoue§m #;
+Inf12:^+ccInf12^n§igeoue§d #;
+Inf13:^+ccInf13^ni§AA§ #;
+Inf21:^+ccInf21^n§igeu§nk #;
+Inf22:^+ccInf22^n§igeoue§t§igeoue§k #;
+Inf23:^+ccInf23^ni§igeu§k #;
+Inf23:^+ccInf23^ni§igeuo§k #;
+Inf:^+cInf^ni  #;
+Advan:^+ccAdvan^v§igeaa§n #;
+Adv:^+cAdv^v§AA§  #;
+Rep:^+cNrep^g§AA§t  NImperegoet;
                      NImperegoet2;

LEXICON NImperegoet
+Inf11:^+ccInf11^n§igeoue§m #;
+Inf12:^+ccInf12^n§igeoue§d #;
+Inf13:^+ccInf13^ni§AA§ #;
+Inf21:^+ccInf21^n§igeu§nk #;
+Inf22:^+ccInf22^n§igeoue§t§igeoue§k #;
+Inf23:^+ccInf23^ni§igeu§k #;
+Inf23:^+ccInf23^ni§igeuo§k #;
+Inf:^+cInf^ni  #;
+Advan:^+ccAdvan^v§igeaa§n #;
+Adv:^+cAdv^v§AA§  #;
+Imper:^+cImp^t§AA§t  Potegoet;
                      Potegoet2;
LEXICON NImperegoet2
+Imper:^+cImp^t§AA§t  Potegoet;
                      Potegoet2;

LEXICON NImper1egoet
+Imper:^+cImp^t§AA§t  Potegoet;
                      Pot1egoet;

LEXICON Potegoet
+Inf11:^+ccInf11^n§igeoue§m #;
+Inf12:^+ccInf12^n§igeoue§d #;
+Inf13:^+ccInf13^ni§AA§ #;
+Inf21:^+ccInf21^n§igeu§nk #;
+Inf22:^+ccInf22^n§igeoue§t§igeoue§k #;
+Inf23:^+ccInf23^ni§igeu§k #;
+Inf23:^+ccInf23^ni§igeuo§k #;
+Inf:^+cInf^ni  #;
+Advan:^+ccAdvan^v§igeaa§n #;
+Adv:^+cAdv^v§AA§  #;
+Pot:^+cPot^h§AAA§t  AddInfegoet;
             Caseegoet;
LEXICON Potegoet2
+Pot:^+cPot^h§AAA§t  AddInfegoet;
             Caseegoet;

LEXICON Pot1egoet
+Pot:^+cPot^h§AAA§t  AddInfegoet;
             Case1egoet;

LEXICON AddInfegoet
+Inf11:^+ccInf11^n§igeoue§m #;
+Inf12:^+ccInf12^n§igeoue§d #;
+Inf13:^+ccInf13^ni§AA§ #;
+Inf21:^+ccInf21^n§igeu§nk #;
+Inf22:^+ccInf22^n§igeoue§t§igeoue§k #;
+Inf23:^+ccInf23^ni§igeu§k #;
+Inf23:^+ccInf23^ni§igeuo§k #;
+Inf:^+cInf^ni  #;
+Advan:^+ccAdvan^v§igeaa§n #;
+Adv:^+cAdv^v§AA§  #;
          Caseegoet;

LEXICON Caseegoet
+IndefSg1:^+cIndefSg1^§igeoe§k    #;    ! ek/ok
+IndefSg2:^+cIndefSg2^§szorelol§   #;    ! esz, el/ol
+IndefSg3:^+cIndefSg3^           #;    !
+IndefPl1:^+cIndefPl1^§igeu§nk   #;    ! ünk/unk
+IndefPl2:^+cIndefPl2^t§igeoe§k  #;    ! tek/tok
+IndefPl3:^+cIndefPl3^n§igea§k   #;    ! nek/nak
+DefSg1:^+cDefSg1^§igeoe§m        #;    ! em/om
+DefSg2:^+cDefSg2^§igeoe§d        #;    ! ed/od
+DefSg3:^+cDefSg3^§igeija1§       #;    ! i/sa
+DefPl1:^+cDefPl1^§j§§igeu§k       #;    ! jük/suk
+DefPl2:^+cDefPl2^§igejatokitek1§ #;    ! itek/sátok
+DefPl3:^+cDefPl3^§igejakik1§     #;    ! ik/sák
+ConjIndefSg1:^+cConjIndefSg1^§sj§§igea§k     #;
+ConjIndefSg2:^+cConjIndefSg2^§sj§§igeaa§l    #;
+ConjIndefSg2:^+cConjIndefSg2^§sj§ék          #;
+ConjIndefSg2:^+cConjIndefSg2^§sj§           #;
+ConjIndefSg3:^+cConjIndefSg3^§sj§§igeoe§n     #;
+ConjIndefPl1:^+cConjIndefPl1^§sj§§igeu§nk    #;
+ConjIndefPl2:^+cConjIndefPl2^§sj§§igea§t§igeoe§k       #;
+ConjIndefPl3:^+cConjIndefPl3^§sj§§igea§n§igea§k      #;
+ConjDefSg1:^+cConjDefSg1^§sj§§igea§m         #;
+ConjDefSg2:^+cConjDefSg2^§sj§§igea§d         #;
+ConjDefSg2:^+cConjDefSg2^§sj§d              #;
+ConjDefSg3:^+cConjDefSg3^§sj§§igea§          #;
+ConjDefPl1:^+cConjDefPl1^§sj§§igeu§k         #;
+ConjDefPl2:^+cConjDefPl2^§sj§§igeaa§t§igeoe§k     #;
+ConjDefPl3:^+cConjDefSg1^§sj§§igeaa§k            #;
+PastIndefSg1:^+cPIndefSg1^t§AA§m            #;    ! tem/tam
+PastIndefSg2:^+cPIndefSg2^t§igeaa§l         #;    ! tál/tél
+PastIndefSg3:^+cPIndefSg3^§igeoe§tt     #;    ! t
+PastIndefPl1:^+cPIndefPl1^t§igeu§nk         #;    ! tünk/tunk
+PastIndefPl2:^+cPIndefPl2^t§igea§t§igeoe§k  #;    ! tetek/tatok
+PastIndefPl3:^+cPIndefPl3^t§igea§k          #;    ! tek/tak
+PastDefSg1:^+cPDefSg1^t§igea§m              #;    ! tem/tam
+PastDefSg2:^+cPDefSg2^t§igea§d              #;    ! tad/ted
+PastDefSg3:^+cPDefSg3^t§igea§               #;    ! ta/te
+PastDefPl1:^+cPDefPl1^t§igeu§k              #;    ! tuk/tük
+PastDefPl2:^+cPDefPl2^t§igeaa§t§igeoe§k     #;    ! tátok/tétek
+PastDefPl3:^+cPDefPl3^t§igeaa§k             #;    ! ták/ték
+CondIndefSg1:^+cCIndefSg1^nék               #;    ! nék
+CondIndefSg2:^+cCIndefSg1^n§igeaa§l         #;    ! nál/nél
+CondIndefSg3:^+cCIndefSg1^n§igea§           #;    ! na/ne
+CondIndefPl1:^+cCIndefPl1^n§igeaa§nk            #;    ! nánk/nénk
+CondIndefPl1:^+cCIndefPl1^n§igeoo§k #;
+CondIndefPl2:^+cCIndefPl2^n§igeaa§t§igeoe§k      #;    ! nátok/nétek
+CondIndefPl3:^+cCIndefPl3^n§igeaa§n§igea§k      #;    ! nának/nének
+CondDefSg1:^+cCDefSg1^n§igeaa§m                 #;    ! nám/ném
+CondDefSg2:^+cCDefSg1^n§igeaa§d                 #;    ! nád/néd
+CondDefSg3:^+cCDefSg1^n§igeaa§                  #;    ! ná/né
+CondDefPl1:^+cCDefPl1^n§igeaa§nk                #;    ! nánk/nénk
+CondDefPl2:^+cCDefPl2^n§igeaa§t§igeoe§k          #;    ! nátok/nétek
+CondDefPl3:^+cCDefPl3^n§igeaa§k                 #;    ! nák/nék
+IndefSg12:^+cIndefSgp12^§l§§igea§k           #;    !
+ConjDefSg12:^+cConjDefSgp12^§sj§§igea§l§igea§k          #;
+PastDefSg12:^+cPDefSgp12^t§igea§l§igea§k               #;    ! ta/te
+CondDefSg12:^+cCDefSgp12^n§igeaa§l§igea§k                  #;    ! ná/né

LEXICON Case1egoet
!+IndefSg1:^+cIndefSg1^§igeo§k    #;    ! ek/ok
+IndefSg2:^+cIndefSg2^§szorelol§   #;    ! esz, el/ol
+IndefSg3:^+cIndefSg3^           #;    !
!+IndefPl1:^+cIndefPl1^§igeu§nk   #;    ! ünk/unk
+IndefPl2:^+cIndefPl2^t§igeo2§k  #;    ! tek/tok
+IndefPl3:^+cIndefPl3^n§igea§k   #;    ! nek/nak
+DefSg1:^+cDefSg1^§igeo§m        #;    ! em/om
+DefSg2:^+cDefSg2^§igeo§d        #;    ! ed/od
+DefSg3:^+cDefSg3^§igeija1§       #;    ! i/sa
+DefPl1:^+cDefPl1^§j§§igeu§k       #;    ! jük/suk
+DefPl2:^+cDefPl2^§igejatokitek1§ #;    ! itek/sátok
+DefPl3:^+cDefPl3^§igejakik1§     #;    ! ik/sák
+ConjIndefSg1:^+cConjIndefSg1^§sj§§igea§k     #;
+ConjIndefSg2:^+cConjIndefSg2^§sj§§igeaa§l    #;
+ConjIndefSg2:^+cConjIndefSg2^§sj§ék          #;
+ConjIndefSg2:^+cConjIndefSg2^§sj§           #;
+ConjIndefSg3:^+cConjIndefSg3^§sj§§igeo§n     #;
+ConjIndefPl1:^+cConjIndefPl1^§sj§§igeu§nk    #;
+ConjIndefPl2:^+cConjIndefPl2^§sj§§igea§t§igeoe§k       #;
+ConjIndefPl3:^+cConjIndefPl3^§sj§§igea§n§igea§k      #;
+ConjDefSg1:^+cConjDefSg1^§sj§§igea§m         #;
+ConjDefSg2:^+cConjDefSg2^§sj§§igea§d         #;
+ConjDefSg2:^+cConjDefSg2^d              #;
+ConjDefSg3:^+cConjDefSg3^§sj§§igea§          #;
+ConjDefPl1:^+cConjDefPl1^§sj§§igeu§k         #;
+ConjDefPl2:^+cConjDefPl2^§sj§§igeaa§t§igeoe§k     #;
+ConjDefPl3:^+cConjDefSg1^§sj§§igeaa§k            #;
+PastIndefSg1:^+cPIndefSg1^t§AA§m            #;    ! tem/tam
+PastIndefSg2:^+cPIndefSg2^t§igeaa§l         #;    ! tál/tél
+PastIndefSg3:^+cPIndefSg3^§igetattet§t     #;    ! t
+PastIndefPl1:^+cPIndefPl1^t§igeu§nk         #;    ! tünk/tunk
+PastIndefPl2:^+cPIndefPl2^t§igea§t§igeoe§k  #;    ! tetek/tatok
+PastIndefPl3:^+cPIndefPl3^t§igea§k          #;    ! tek/tak
+PastDefSg1:^+cPDefSg1^t§igea§m              #;    ! tem/tam
+PastDefSg2:^+cPDefSg2^t§igea§d              #;    ! tad/ted
+PastDefSg3:^+cPDefSg3^t§igea§               #;    ! ta/te
+PastDefPl1:^+cPDefPl1^t§igeu§k              #;    ! tuk/tük
+PastDefPl2:^+cPDefPl2^t§igeaa§t§igeoe§k     #;    ! tátok/tétek
+PastDefPl3:^+cPDefPl3^t§igeaa§k             #;    ! ták/ték
+CondIndefSg1:^+cCIndefSg1^nék               #;    ! nék
+CondIndefSg2:^+cCIndefSg1^n§igeaa§l         #;    ! nál/nél
+CondIndefSg3:^+cCIndefSg1^n§igea§           #;    ! na/ne
+CondIndefPl1:^+cCIndefPl1^n§igeaa§nk            #;    ! nánk/nénk
+CondIndefPl1:^+cCIndefPl1^n§igeoo§k #;
+CondIndefPl2:^+cCIndefPl2^n§igeaa§t§igeoe§k      #;    ! nátok/nétek
+CondIndefPl3:^+cCIndefPl3^n§igeaa§n§igea§k      #;    ! nának/nének
+CondDefSg1:^+cCDefSg1^n§igeaa§m                 #;    ! nám/ném
+CondDefSg2:^+cCDefSg1^n§igeaa§d                 #;    ! nád/néd
+CondDefSg3:^+cCDefSg1^n§igeaa§                  #;    ! ná/né
+CondDefPl1:^+cCDefPl1^n§igeaa§nk                #;    ! nánk/nénk
+CondDefPl2:^+cCDefPl2^n§igeaa§t§igeoe§k          #;    ! nátok/nétek
+CondDefPl3:^+cCDefPl3^n§igeaa§k                 #;    ! nák/nék
+IndefSg12:^+cIndefSgp12^§l§§igea§k           #;    !
+ConjDefSg12:^+cConjDefSgp12^§sj§§igea§l§igea§k          #;
+PastDefSg12:^+cPDefSgp12^t§igea§l§igea§k               #;    ! ta/te
+CondDefSg12:^+cCDefSgp12^n§igeaa§l§igea§k                  #;    ! ná/né

LEXICON AddVerbegoetorokol
+Verb:0     Imperegoetorokol;

LEXICON Imperegoetorokol
+Inf11:^+ccInf11^n§igeoue§m #;
+Inf12:^+ccInf12^n§igeoue§d #;
+Inf13:^+ccInf13^ni§AA§ #;
+Inf21:^+ccInf21^n§igeu§nk #;
+Inf22:^+ccInf22^n§igeoue§t§igeoue§k #;
+Inf23:^+ccInf23^ni§igeu§k #;
+Inf23:^+ccInf23^ni§igeuo§k #;
+Inf:^+cInf^ni  #;
+Advan:^+ccAdvan^v§igeaa§n #;
+Adv:^+cAdv^v§AA§  #;
+Imper:^+cImp^t§AA§t  Nrepegoetorokol;
                      NImper1egoetorokol;

LEXICON Nrepegoetorokol
+Inf11:^+ccInf11^n§igeoue§m #;
+Inf12:^+ccInf12^n§igeoue§d #;
+Inf13:^+ccInf13^ni§AA§ #;
+Inf21:^+ccInf21^n§igeu§nk #;
+Inf22:^+ccInf22^n§igeoue§t§igeoue§k #;
+Inf23:^+ccInf23^ni§igeu§k #;
+Inf23:^+ccInf23^ni§igeuo§k #;
+Inf:^+cInf^ni  #;
+Advan:^+ccAdvan^v§igeaa§n #;
+Adv:^+cAdv^v§AA§  #;
+Rep:^+cNrep^g§AA§t  NImperegoetorokol;
                      NImperegoet2orokol;

LEXICON NImperegoetorokol
+Inf11:^+ccInf11^n§igeoue§m #;
+Inf12:^+ccInf12^n§igeoue§d #;
+Inf13:^+ccInf13^ni§AA§ #;
+Inf21:^+ccInf21^n§igeu§nk #;
+Inf22:^+ccInf22^n§igeoue§t§igeoue§k #;
+Inf23:^+ccInf23^ni§igeu§k #;
+Inf23:^+ccInf23^ni§igeuo§k #;
+Inf:^+cInf^ni  #;
+Advan:^+ccAdvan^v§igeaa§n #;
+Adv:^+cAdv^v§AA§  #;
+Imper:^+cImp^t§AA§t  Potegoetorokol;
                      Potegoet2orokol;
LEXICON NImperegoet2orokol
+Imper:^+cImp^t§AA§t  Potegoetorokol;
                      Potegoet2orokol;

LEXICON NImper1egoetorokol
+Imper:^+cImp^t§AA§t  Potegoetorokol;
                      Pot1egoetorokol;

LEXICON Potegoetorokol
+Inf11:^+ccInf11^n§igeoue§m #;
+Inf12:^+ccInf12^n§igeoue§d #;
+Inf13:^+ccInf13^ni§AA§ #;
+Inf21:^+ccInf21^n§igeu§nk #;
+Inf22:^+ccInf22^n§igeoue§t§igeoue§k #;
+Inf23:^+ccInf23^ni§igeu§k #;
+Inf23:^+ccInf23^ni§igeuo§k #;
+Inf:^+cInf^ni  #;
+Advan:^+ccAdvan^v§igeaa§n #;
+Adv:^+cAdv^v§AA§  #;
+Pot:^+cPot^h§AAA§t  AddInfegoetorokol;
             Caseegoetorokol;

LEXICON Potegoet2orokol
+Pot:^+cPot^h§AAA§t  AddInfegoetorokol;
             Caseegoetorokol;

LEXICON Pot1egoetorokol
+Pot:^+cPot^h§AAA§t  AddInfegoetorokol;
             Case1egoetorokol;

LEXICON AddInfegoetorokol
+Inf11:^+ccInf11^n§igeoue§m #;
+Inf12:^+ccInf12^n§igeoue§d #;
+Inf13:^+ccInf13^ni§AA§ #;
+Inf21:^+ccInf21^n§igeu§nk #;
+Inf22:^+ccInf22^n§igeoue§t§igeoue§k #;
+Inf23:^+ccInf23^ni§igeu§k #;
+Inf23:^+ccInf23^ni§igeuo§k #;
+Inf:^+cInf^ni  #;
+Advan:^+ccAdvan^v§igeaa§n #;
+Adv:^+cAdv^v§AA§  #;
          Caseegoetorokol;

LEXICON Caseegoetorokol
+IndefSg1:^+cIndefSg1^§igeoe§k    #;    ! ek/ok
+IndefSg2:^+cIndefSg2^§szorelol§   #;    ! esz, el/ol
+IndefSg3:^+cIndefSg3^           #;    !
+IndefPl1:^+cIndefPl1^§igeu§nk   #;    ! ünk/unk
+IndefPl2:^+cIndefPl2^t§igeoe§k  #;    ! tek/tok
+IndefPl3:^+cIndefPl3^n§igea§k   #;    ! nek/nak
+DefSg1:^+cDefSg1^§igeoe§m        #;    ! em/om
+DefSg2:^+cDefSg2^§igeoe§d        #;    ! ed/od
+DefSg3:^+cDefSg3^§igeija1§       #;    ! i/sa
+DefPl1:^+cDefPl1^§j§§igeu§k       #;    ! jük/suk
+DefPl2:^+cDefPl2^§igejatokitek1§ #;    ! itek/sátok
+DefPl3:^+cDefPl3^§igejakik1§     #;    ! ik/sák
+ConjIndefSg1:^+cConjIndefSg1^§sj§§igea§k     #;
+ConjIndefSg2:^+cConjIndefSg2^§sj§§igeaa§l    #;
+ConjIndefSg2:^+cConjIndefSg2^§sj§ék          #;
+ConjIndefSg2:^+cConjIndefSg2^§sj§           #;
+ConjIndefSg3:^+cConjIndefSg3^§sj§§igeoe§n     #;
+ConjIndefPl1:^+cConjIndefPl1^§sj§§igeu§nk    #;
+ConjIndefPl2:^+cConjIndefPl2^§sj§§igea§t§igeoe§k       #;
+ConjIndefPl3:^+cConjIndefPl3^§sj§§igea§n§igea§k      #;
+ConjDefSg1:^+cConjDefSg1^§sj§§igea§m         #;
+ConjDefSg2:^+cConjDefSg2^§sj§§igea§d         #;
+ConjDefSg2:^+cConjDefSg2^§sj§d              #;
+ConjDefSg3:^+cConjDefSg3^§sj§§igea§          #;
+ConjDefPl1:^+cConjDefPl1^§sj§§igeu§k         #;
+ConjDefPl2:^+cConjDefPl2^§sj§§igeaa§t§igeoe§k     #;
+ConjDefPl3:^+cConjDefSg1^§sj§§igeaa§k            #;
+PastIndefSg1:^+cPIndefSg1^t§AA§m            #;    ! tem/tam
+PastIndefSg2:^+cPIndefSg2^t§igeaa§l         #;    ! tál/tél
+PastIndefSg3:^+cPIndefSg3^§igeoe§tt     #;    ! t
+PastIndefPl1:^+cPIndefPl1^t§igeu§nk         #;    ! tünk/tunk
+PastIndefPl2:^+cPIndefPl2^t§igea§t§igeoe§k  #;    ! tetek/tatok
+PastIndefPl3:^+cPIndefPl3^t§igea§k          #;    ! tek/tak
+PastDefSg1:^+cPDefSg1^t§igea§m              #;    ! tem/tam
+PastDefSg2:^+cPDefSg2^t§igea§d              #;    ! tad/ted
+PastDefSg3:^+cPDefSg3^t§igea§               #;    ! ta/te
+PastDefPl1:^+cPDefPl1^t§igeu§k              #;    ! tuk/tük
+PastDefPl2:^+cPDefPl2^t§igeaa§t§igeoe§k     #;    ! tátok/tétek
+PastDefPl3:^+cPDefPl3^t§igeaa§k             #;    ! ták/ték
+CondIndefSg1:^+cCIndefSg1^nék               #;    ! nék
+CondIndefSg2:^+cCIndefSg1^n§igeaa§l         #;    ! nál/nél
+CondIndefSg3:^+cCIndefSg1^n§igea§           #;    ! na/ne
+CondIndefPl1:^+cCIndefPl1^n§igeaa§nk            #;    ! nánk/nénk
+CondIndefPl1:^+cCIndefPl1^n§igeoo§k #;
+CondIndefPl2:^+cCIndefPl2^n§igeaa§t§igeoe§k      #;    ! nátok/nétek
+CondIndefPl3:^+cCIndefPl3^n§igeaa§n§igea§k      #;    ! nának/nének
+CondDefSg1:^+cCDefSg1^n§igeaa§m                 #;    ! nám/ném
+CondDefSg2:^+cCDefSg1^n§igeaa§d                 #;    ! nád/néd
+CondDefSg3:^+cCDefSg1^n§igeaa§                  #;    ! ná/né
+CondDefPl1:^+cCDefPl1^n§igeaa§nk                #;    ! nánk/nénk
+CondDefPl2:^+cCDefPl2^n§igeaa§t§igeoe§k          #;    ! nátok/nétek
+CondDefPl3:^+cCDefPl3^n§igeaa§k                 #;    ! nák/nék
+IndefSg12:^+cIndefSgp12^§l§§igea§k           #;    !
+ConjDefSg12:^+cConjDefSgp12^§sj§§igea§l§igea§k          #;
+PastDefSg12:^+cPDefSgp12^t§igea§l§igea§k               #;    ! ta/te
+CondDefSg12:^+cCDefSgp12^n§igeaa§l§igea§k                  #;    ! ná/né

LEXICON Case1egoetorokol
+IndefSg1:^+cIndefSg1^§igeo§k    #;    ! ek/ok
+IndefSg2:^+cIndefSg2^§szorelol§   #;    ! esz, el/ol
+IndefSg3:^+cIndefSg3^           #;    !
+IndefPl1:^+cIndefPl1^§igeu§nk   #;    ! ünk/unk
+IndefPl2:^+cIndefPl2^t§igeo2§k  #;    ! tek/tok
+IndefPl3:^+cIndefPl3^n§igea§k   #;    ! nek/nak
+DefSg1:^+cDefSg1^§igeo§m        #;    ! em/om
+DefSg2:^+cDefSg2^§igeo§d        #;    ! ed/od
+DefSg3:^+cDefSg3^§igeija1§       #;    ! i/sa
+DefPl1:^+cDefPl1^§j§§igeu§k       #;    ! jük/suk
+DefPl2:^+cDefPl2^§igejatokitek1§ #;    ! itek/sátok
+DefPl3:^+cDefPl3^§igejakik1§     #;    ! ik/sák
+ConjIndefSg1:^+cConjIndefSg1^§sj§§igea§k     #;
+ConjIndefSg2:^+cConjIndefSg2^§sj§§igeaa§l    #;
+ConjIndefSg2:^+cConjIndefSg2^§sj§ék          #;
+ConjIndefSg2:^+cConjIndefSg2^§sj§           #;
+ConjIndefSg3:^+cConjIndefSg3^§sj§§igeo§n     #;
+ConjIndefPl1:^+cConjIndefPl1^§sj§§igeu§nk    #;
+ConjIndefPl2:^+cConjIndefPl2^§sj§§igea§t§igeoe§k       #;
+ConjIndefPl3:^+cConjIndefPl3^§sj§§igea§n§igea§k      #;
+ConjDefSg1:^+cConjDefSg1^§sj§§igea§m         #;
+ConjDefSg2:^+cConjDefSg2^§sj§§igea§d         #;
+ConjDefSg2:^+cConjDefSg2^d              #;
+ConjDefSg3:^+cConjDefSg3^§sj§§igea§          #;
+ConjDefPl1:^+cConjDefPl1^§sj§§igeu§k         #;
+ConjDefPl2:^+cConjDefPl2^§sj§§igeaa§t§igeoe§k     #;
+ConjDefPl3:^+cConjDefSg1^§sj§§igeaa§k            #;
+PastIndefSg1:^+cPIndefSg1^t§AA§m            #;    ! tem/tam
+PastIndefSg2:^+cPIndefSg2^t§igeaa§l         #;    ! tál/tél
+PastIndefSg3:^+cPIndefSg3^§igetattet§t     #;    ! t
+PastIndefPl1:^+cPIndefPl1^t§igeu§nk         #;    ! tünk/tunk
+PastIndefPl2:^+cPIndefPl2^t§igea§t§igeoe§k  #;    ! tetek/tatok
+PastIndefPl3:^+cPIndefPl3^t§igea§k          #;    ! tek/tak
+PastDefSg1:^+cPDefSg1^t§igea§m              #;    ! tem/tam
+PastDefSg2:^+cPDefSg2^t§igea§d              #;    ! tad/ted
+PastDefSg3:^+cPDefSg3^t§igea§               #;    ! ta/te
+PastDefPl1:^+cPDefPl1^t§igeu§k              #;    ! tuk/tük
+PastDefPl2:^+cPDefPl2^t§igeaa§t§igeoe§k     #;    ! tátok/tétek
+PastDefPl3:^+cPDefPl3^t§igeaa§k             #;    ! ták/ték
+CondIndefSg1:^+cCIndefSg1^nék               #;    ! nék
+CondIndefSg2:^+cCIndefSg1^n§igeaa§l         #;    ! nál/nél
+CondIndefSg3:^+cCIndefSg1^n§igea§           #;    ! na/ne
+CondIndefPl1:^+cCIndefPl1^n§igeaa§nk            #;    ! nánk/nénk
+CondIndefPl1:^+cCIndefPl1^n§igeoo§k #;
+CondIndefPl2:^+cCIndefPl2^n§igeaa§t§igeoe§k      #;    ! nátok/nétek
+CondIndefPl3:^+cCIndefPl3^n§igeaa§n§igea§k      #;    ! nának/nének
+CondDefSg1:^+cCDefSg1^n§igeaa§m                 #;    ! nám/ném
+CondDefSg2:^+cCDefSg1^n§igeaa§d                 #;    ! nád/néd
+CondDefSg3:^+cCDefSg1^n§igeaa§                  #;    ! ná/né
+CondDefPl1:^+cCDefPl1^n§igeaa§nk                #;    ! nánk/nénk
+CondDefPl2:^+cCDefPl2^n§igeaa§t§igeoe§k          #;    ! nátok/nétek
+CondDefPl3:^+cCDefPl3^n§igeaa§k                 #;    ! nák/nék
+IndefSg12:^+cIndefSgp12^§l§§igea§k           #;    !
+ConjDefSg12:^+cConjDefSgp12^§sj§§igea§l§igea§k          #;
+PastDefSg12:^+cPDefSgp12^t§igea§l§igea§k               #;    ! ta/te
+CondDefSg12:^+cCDefSgp12^n§igeaa§l§igea§k                  #;    ! ná/né



!bizsereg bizseregtet bizseregtethet bizsereghet
LEXICON AddVerbeg
+Verb:0     Impereg;

LEXICON Impereg
+Inf11:^+ccInf11^n§igeoue§m #;
+Inf12:^+ccInf12^n§igeoue§d #;
+Inf13:^+ccInf13^ni§AA§ #;
+Inf21:^+ccInf21^n§igeu§nk #;
+Inf22:^+ccInf22^n§igeoue§t§igeoue§k #;
+Inf23:^+ccInf23^ni§igeu§k #;
+Inf23:^+ccInf23^ni§igeuo§k #;
+Inf:^+cInf^ni  #;
+Advan:^+ccAdvan^v§igeaa§n #;
+Adv:^+cAdv^v§AA§  #;
+Imper:^+cImp^t§AA§t  Nrepeg;
                      NImper1eg;

LEXICON Nrepeg
+Inf11:^+ccInf11^n§igeoue§m #;
+Inf12:^+ccInf12^n§igeoue§d #;
+Inf13:^+ccInf13^ni§AA§ #;
+Inf21:^+ccInf21^n§igeu§nk #;
+Inf22:^+ccInf22^n§igeoue§t§igeoue§k #;
+Inf23:^+ccInf23^ni§igeu§k #;
+Inf23:^+ccInf23^ni§igeuo§k #;
+Inf:^+cInf^ni  #;
+Advan:^+ccAdvan^v§igeaa§n #;
+Adv:^+cAdv^v§AA§  #;
+Rep:^+cNrep^g§AA§t  NImpereg;
                      NImpereg2;

LEXICON NImpereg
+Inf11:^+ccInf11^n§igeoue§m #;
+Inf12:^+ccInf12^n§igeoue§d #;
+Inf13:^+ccInf13^ni§AA§ #;
+Inf21:^+ccInf21^n§igeu§nk #;
+Inf22:^+ccInf22^n§igeoue§t§igeoue§k #;
+Inf23:^+ccInf23^ni§igeu§k #;
+Inf23:^+ccInf23^ni§igeuo§k #;
+Inf:^+cInf^ni  #;
+Advan:^+ccAdvan^v§igeaa§n #;
+Adv:^+cAdv^v§AA§  #;
+Imper:^+cImp^t§AA§t  Poteg;
                      Poteg2;
LEXICON NImpereg2
+Imper:^+cImp^t§AA§t  Poteg;
                      Poteg2;

LEXICON NImper1eg
+Imper:^+cImp^t§AA§t  Poteg;
                      Pot1eg;

LEXICON Poteg
+Inf11:^+ccInf11^n§igeoue§m #;
+Inf12:^+ccInf12^n§igeoue§d #;
+Inf13:^+ccInf13^ni§AA§ #;
+Inf21:^+ccInf21^n§igeu§nk #;
+Inf22:^+ccInf22^n§igeoue§t§igeoue§k #;
+Inf23:^+ccInf23^ni§igeu§k #;
+Inf23:^+ccInf23^ni§igeuo§k #;
+Inf:^+cInf^ni  #;
+Advan:^+ccAdvan^v§igeaa§n #;
+Adv:^+cAdv^v§AA§  #;
+Pot:^+cPot^h§AAA§t  AddInfeg;
             Caseeg;
LEXICON Poteg2
+Pot:^+cPot^h§AAA§t  AddInfeg;
             Caseeg;

LEXICON Pot1eg
+Pot:^+cPot^h§AAA§t  AddInfeg;
             Case1eg;

LEXICON AddInfeg
+Inf11:^+ccInf11^n§igeoue§m #;
+Inf12:^+ccInf12^n§igeoue§d #;
+Inf13:^+ccInf13^ni§AA§ #;
+Inf21:^+ccInf21^n§igeu§nk #;
+Inf22:^+ccInf22^n§igeoue§t§igeoue§k #;
+Inf23:^+ccInf23^ni§igeu§k #;
+Inf23:^+ccInf23^ni§igeuo§k #;
+Inf:^+cInf^ni  #;
+Advan:^+ccAdvan^v§igeaa§n #;
+Adv:^+cAdv^v§AA§  #;
          Caseeg;

LEXICON Caseeg
+IndefSg1:^+cIndefSg1^§igeo§k    #;    ! ek/ok
+IndefSg2:^+cIndefSg2^§szorelol§   #;    ! esz, el/ol
+IndefSg3:^+cIndefSg3^           #;    !
+IndefPl1:^+cIndefPl1^§igeu§nk   #;    ! ünk/unk
+IndefPl2:^+cIndefPl2^t§igeo2§k  #;    ! tek/tok
+IndefPl3:^+cIndefPl3^n§igea§k   #;    ! nek/nak
+DefSg1:^+cDefSg1^§igeo§m        #;    ! em/om
+DefSg2:^+cDefSg2^§igeo§d        #;    ! ed/od
+DefSg3:^+cDefSg3^§igeija1§       #;    ! i/sa
+DefPl1:^+cDefPl1^§j§§igeu§k       #;    ! jük/suk
+DefPl2:^+cDefPl2^§igejatokitek1§ #;    ! itek/sátok
+DefPl3:^+cDefPl3^§igejakik1§     #;    ! ik/sák
+ConjIndefSg1:^+cConjIndefSg1^§sj§§igea§k     #;
+ConjIndefSg2:^+cConjIndefSg2^§sj§§igeaa§l    #;
+ConjIndefSg2:^+cConjIndefSg2^§sj§ék          #;
+ConjIndefSg2:^+cConjIndefSg2^§sj§           #;
+ConjIndefSg3:^+cConjIndefSg3^§sj§§igeo§n     #;
+ConjIndefPl1:^+cConjIndefPl1^§sj§§igeu§nk    #;
+ConjIndefPl2:^+cConjIndefPl2^§sj§§igea§t§igeo§k       #;
+ConjIndefPl3:^+cConjIndefPl3^§sj§§igea§n§igea§k      #;
+ConjDefSg1:^+cConjDefSg1^§sj§§igea§m         #;
+ConjDefSg2:^+cConjDefSg2^§sj§§igea§d         #;
+ConjDefSg2:^+cConjDefSg2^§sj§d              #;
+ConjDefSg3:^+cConjDefSg3^§sj§§igea§          #;
+ConjDefPl1:^+cConjDefPl1^§sj§§igeu§k         #;
+ConjDefPl2:^+cConjDefPl2^§sj§§igeaa§t§igeo§k     #;
+ConjDefPl3:^+cConjDefSg1^§sj§§igeaa§k            #;
+PastIndefSg1:^+cPIndefSg1^t§AA§m            #;    ! tem/tam
+PastIndefSg2:^+cPIndefSg2^t§igeaa§l         #;    ! tál/tél
+PastIndefSg3:^+cPIndefSg3^§igetattet§t     #;    ! t
+PastIndefPl1:^+cPIndefPl1^t§igeu§nk         #;    ! tünk/tunk
+PastIndefPl2:^+cPIndefPl2^t§igea§t§igeo2§k  #;    ! tetek/tatok
+PastIndefPl3:^+cPIndefPl3^t§igea§k          #;    ! tek/tak
+PastDefSg1:^+cPDefSg1^t§igea§m              #;    ! tem/tam
+PastDefSg2:^+cPDefSg2^t§igea§d              #;    ! tad/ted
+PastDefSg3:^+cPDefSg3^t§igea§               #;    ! ta/te
+PastDefPl1:^+cPDefPl1^t§igeu§k              #;    ! tuk/tük
+PastDefPl2:^+cPDefPl2^t§igeaa§t§igeo2§k     #;    ! tátok/tétek
+PastDefPl3:^+cPDefPl3^t§igeaa§k             #;    ! ták/ték
+CondIndefSg1:^+cCIndefSg1^nék               #;    ! nék
+CondIndefSg2:^+cCIndefSg1^n§igeaa§l         #;    ! nál/nél
+CondIndefSg3:^+cCIndefSg1^n§igea§           #;    ! na/ne
+CondIndefPl1:^+cCIndefPl1^n§igeaa§nk            #;    ! nánk/nénk
+CondIndefPl1:^+cCIndefPl1^n§igeoo§k #;
+CondIndefPl2:^+cCIndefPl2^n§igeaa§t§igeo§k      #;    ! nátok/nétek
+CondIndefPl3:^+cCIndefPl3^n§igeaa§n§igea§k      #;    ! nának/nének
+CondDefSg1:^+cCDefSg1^n§igeaa§m                 #;    ! nám/ném
+CondDefSg2:^+cCDefSg1^n§igeaa§d                 #;    ! nád/néd
+CondDefSg3:^+cCDefSg1^n§igeaa§                  #;    ! ná/né
+CondDefPl1:^+cCDefPl1^n§igeaa§nk                #;    ! nánk/nénk
+CondDefPl2:^+cCDefPl2^n§igeaa§t§igeo§k          #;    ! nátok/nétek
+CondDefPl3:^+cCDefPl3^n§igeaa§k                 #;    ! nák/nék
+IndefSg12:^+cIndefSgp12^§l§§igea§k           #;    !
+ConjDefSg12:^+cConjDefSgp12^§sj§§igea§l§igea§k          #;
+PastDefSg12:^+cPDefSgp12^t§igea§l§igea§k               #;    ! ta/te
+CondDefSg12:^+cCDefSgp12^n§igeaa§l§igea§k                  #;    ! ná/né

LEXICON Case1eg
!+IndefSg1:^+cIndefSg1^§igeo§k    #;    ! ek/ok
+IndefSg2:^+cIndefSg2^§szorelol§   #;    ! esz, el/ol
+IndefSg3:^+cIndefSg3^           #;    !
!+IndefPl1:^+cIndefPl1^§igeu§nk   #;    ! ünk/unk
+IndefPl2:^+cIndefPl2^t§igeo2§k  #;    ! tek/tok
+IndefPl3:^+cIndefPl3^n§igea§k   #;    ! nek/nak
!+DefSg1:^+cDefSg1^§igeo§m        #;    ! em/om
!+DefSg2:^+cDefSg2^§igeo§d        #;    ! ed/od
!+DefSg3:^+cDefSg3^§igeija1§       #;    ! i/sa
+DefPl1:^+cDefPl1^§j§§igeu§k       #;    ! jük/suk
!+DefPl2:^+cDefPl2^§igejatokitek1§ #;    ! itek/sátok
!+DefPl3:^+cDefPl3^§igejakik1§     #;    ! ik/sák
+ConjIndefSg1:^+cConjIndefSg1^§sj§§igea§k     #;
+ConjIndefSg2:^+cConjIndefSg2^§sj§§igeaa§l    #;
+ConjIndefSg2:^+cConjIndefSg2^§sj§ék          #;
+ConjIndefSg2:^+cConjIndefSg2^§sj§           #;
+ConjIndefSg3:^+cConjIndefSg3^§sj§§igeo§n     #;
+ConjIndefPl1:^+cConjIndefPl1^§sj§§igeu§nk    #;
+ConjIndefPl2:^+cConjIndefPl2^§sj§§igea§t§igeo§k       #;
+ConjIndefPl3:^+cConjIndefPl3^§sj§§igea§n§igea§k      #;
+ConjDefSg1:^+cConjDefSg1^§sj§§igea§m         #;
+ConjDefSg2:^+cConjDefSg2^§sj§§igea§d         #;
+ConjDefSg2:^+cConjDefSg2^d              #;
+ConjDefSg3:^+cConjDefSg3^§sj§§igea§          #;
+ConjDefPl1:^+cConjDefPl1^§sj§§igeu§k         #;
+ConjDefPl2:^+cConjDefPl2^§sj§§igeaa§t§igeo§k     #;
+ConjDefPl3:^+cConjDefSg1^§sj§§igeaa§k            #;
+PastIndefSg1:^+cPIndefSg1^t§AA§m            #;    ! tem/tam
+PastIndefSg2:^+cPIndefSg2^t§igeaa§l         #;    ! tál/tél
!+PastIndefSg3:^+cPIndefSg3^§igetattet§t     #;    ! t
+PastIndefPl1:^+cPIndefPl1^t§igeu§nk         #;    ! tünk/tunk
+PastIndefPl2:^+cPIndefPl2^t§igea§t§igeo2§k  #;    ! tetek/tatok
+PastIndefPl3:^+cPIndefPl3^t§igea§k          #;    ! tek/tak
+PastDefSg1:^+cPDefSg1^t§igea§m              #;    ! tem/tam
+PastDefSg2:^+cPDefSg2^t§igea§d              #;    ! tad/ted
+PastDefSg3:^+cPDefSg3^t§igea§               #;    ! ta/te
+PastDefPl1:^+cPDefPl1^t§igeu§k              #;    ! tuk/tük
+PastDefPl2:^+cPDefPl2^t§igeaa§t§igeo2§k     #;    ! tátok/tétek
+PastDefPl3:^+cPDefPl3^t§igeaa§k             #;    ! ták/ték
+CondIndefSg1:^+cCIndefSg1^nék               #;    ! nék
+CondIndefSg2:^+cCIndefSg1^n§igeaa§l         #;    ! nál/nél
+CondIndefSg3:^+cCIndefSg1^n§igea§           #;    ! na/ne
+CondIndefPl1:^+cCIndefPl1^n§igeaa§nk            #;    ! nánk/nénk
+CondIndefPl1:^+cCIndefPl1^n§igeoo§k #;
+CondIndefPl2:^+cCIndefPl2^n§igeaa§t§igeo§k      #;    ! nátok/nétek
+CondIndefPl3:^+cCIndefPl3^n§igeaa§n§igea§k      #;    ! nának/nének
+CondDefSg1:^+cCDefSg1^n§igeaa§m                 #;    ! nám/ném
+CondDefSg2:^+cCDefSg1^n§igeaa§d                 #;    ! nád/néd
+CondDefSg3:^+cCDefSg1^n§igeaa§                  #;    ! ná/né
+CondDefPl1:^+cCDefPl1^n§igeaa§nk                #;    ! nánk/nénk
+CondDefPl2:^+cCDefPl2^n§igeaa§t§igeo§k          #;    ! nátok/nétek
+CondDefPl3:^+cCDefPl3^n§igeaa§k                 #;    ! nák/nék
+IndefSg12:^+cIndefSgp12^§l§§igea§k           #;    !
+ConjDefSg12:^+cConjDefSgp12^§sj§§igea§l§igea§k          #;
+PastDefSg12:^+cPDefSgp12^t§igea§l§igea§k               #;    ! ta/te
+CondDefSg12:^+cCDefSgp12^n§igeaa§l§igea§k                  #;    ! ná/né

!seper
LEXICON AddVerb5
+Verb:0     Imper5;

LEXICON Imper5
+Inf11:^+ccInf11^n§igeoue§m #;
+Inf12:^+ccInf12^n§igeoue§d #;
+Inf13:^+ccInf13^ni§AA§ #;
+Inf21:^+ccInf21^n§igeu§nk #;
+Inf22:^+ccInf22^n§igeoue§t§igeoue§k #;
+Inf23:^+ccInf23^ni§igeu§k #;
+Inf23:^+ccInf23^ni§igeuo§k #;
+Inf:^+cInf^ni  #;
+Advan:^+ccAdvan^v§igeaa§n #;
+Adv:^+cAdv^v§AA§  #;
+Imper:^+cImp^t§AA§t  Rep5;
                      Rep51;

LEXICON Rep5
+Inf11:^+ccInf11^n§igeoue§m #;
+Inf12:^+ccInf12^n§igeoue§d #;
+Inf13:^+ccInf13^ni§AA§ #;
+Inf21:^+ccInf21^n§igeu§nk #;
+Inf22:^+ccInf22^n§igeoue§t§igeoue§k #;
+Inf23:^+ccInf23^ni§igeu§k #;
+Inf23:^+ccInf23^ni§igeuo§k #;
+Inf:^+cInf^ni  #;
+Advan:^+ccAdvan^v§igeaa§n #;
+Adv:^+cAdv^v§AA§  #;
+Rep:^+cNrep^g§AA§t  Pot5;
                      Pot51;
LEXICON Rep51
+Rep:^+cNrep^g§AA§t  Pot5;
                      Pot51;

LEXICON Pot5
+Inf11:^+ccInf11^n§igeoue§m #;
+Inf12:^+ccInf12^n§igeoue§d #;
+Inf13:^+ccInf13^ni§AA§ #;
+Inf21:^+ccInf21^n§igeu§nk #;
+Inf22:^+ccInf22^n§igeoue§t§igeoue§k #;
+Inf23:^+ccInf23^ni§igeu§k #;
+Inf23:^+ccInf23^ni§igeuo§k #;
+Inf:^+cInf^ni  #;
+Advan:^+ccAdvan^v§igeaa§n #;
+Adv:^+cAdv^v§AA§  #;
+Pot:^+cPot^h§AAA§t  AddInf5;
             Case5;

LEXICON Pot51
+Pot:^+cPot^h§AAA§t  AddInf5;
             Case51;

LEXICON AddInf5
+Inf11:^+ccInf11^n§igeoue§m #;
+Inf12:^+ccInf12^n§igeoue§d #;
+Inf13:^+ccInf13^ni§AA§ #;
+Inf21:^+ccInf21^n§igeu§nk #;
+Inf22:^+ccInf22^n§igeoue§t§igeoue§k #;
+Inf23:^+ccInf23^ni§igeu§k #;
+Inf23:^+ccInf23^ni§igeuo§k #;
+Inf:^+cInf^ni  #;
+Advan:^+ccAdvan^v§igeaa§n #;
+Adv:^+cAdv^v§AA§  #;
                  Case5;

LEXICON Case5
+IndefSg1:^+cIndefSg1^§igeo§k    #;    ! ek/ok
+IndefSg2:^+cIndefSg2^§szorelol§   #;    ! esz, el/ol
+IndefSg3:^+cIndefSg3^           #;    !
+IndefPl1:^+cIndefPl1^§igeu§nk   #;    ! ünk/unk
+IndefPl2:^+cIndefPl2^t§igeo2§k  #;    ! tek/tok
+IndefPl3:^+cIndefPl3^n§igea§k   #;    ! nek/nak
+DefSg1:^+cDefSg1^§igeo§m        #;    ! em/om
+DefSg2:^+cDefSg2^§igeo§d        #;    ! ed/od
+DefSg3:^+cDefSg3^§igeija1§       #;    ! i/sa
+DefPl1:^+cDefPl1^§j§§igeu§k       #;    ! jük/suk
+DefPl2:^+cDefPl2^§igejatokitek1§ #;    ! itek/sátok
+DefPl3:^+cDefPl3^§igejakik1§     #;    ! ik/sák
+ConjIndefSg1:^+cConjIndefSg1^§sj§§igea§k     #;
+ConjIndefSg2:^+cConjIndefSg2^§sj§§igeaa§l    #;
+ConjIndefSg2:^+cConjIndefSg2^§sj§ék          #;
+ConjIndefSg2:^+cConjIndefSg2^§sj§           #;
+ConjIndefSg3:^+cConjIndefSg3^§sj§§igeo§n     #;
+ConjIndefPl1:^+cConjIndefPl1^§sj§§igeu§nk    #;
+ConjIndefPl2:^+cConjIndefPl2^§sj§§igea§t§igeo§k       #;
+ConjIndefPl3:^+cConjIndefPl3^§sj§§igea§n§igea§k      #;
+ConjDefSg1:^+cConjDefSg1^§sj§§igea§m         #;
+ConjDefSg2:^+cConjDefSg2^§sj§§igea§d         #;
+ConjDefSg2:^+cConjDefSg2^§sj§d              #;
+ConjDefSg3:^+cConjDefSg3^§sj§§igea§          #;
+ConjDefPl1:^+cConjDefPl1^§sj§§igeu§k         #;
+ConjDefPl2:^+cConjDefPl2^§sj§§igeaa§t§igeo§k     #;
+ConjDefPl3:^+cConjDefSg1^§sj§§igeaa§k            #;
+PastIndefSg1:^+cPIndefSg1^t§AA§m            #;    ! tem/tam
+PastIndefSg2:^+cPIndefSg2^t§igeaa§l         #;    ! tál/tél
+PastIndefSg3:^+cPIndefSg3^§igetattet§t     #;    ! t
+PastIndefPl1:^+cPIndefPl1^t§igeu§nk         #;    ! tünk/tunk
+PastIndefPl2:^+cPIndefPl2^t§igea§t§igeo2§k  #;    ! tetek/tatok
+PastIndefPl3:^+cPIndefPl3^t§igea§k          #;    ! tek/tak
+PastDefSg1:^+cPDefSg1^t§igea§m              #;    ! tem/tam
+PastDefSg2:^+cPDefSg2^t§igea§d              #;    ! tad/ted
+PastDefSg3:^+cPDefSg3^t§igea§               #;    ! ta/te
+PastDefPl1:^+cPDefPl1^t§igeu§k              #;    ! tuk/tük
+PastDefPl2:^+cPDefPl2^t§igeaa§t§igeo2§k     #;    ! tátok/tétek
+PastDefPl3:^+cPDefPl3^t§igeaa§k             #;    ! ták/ték
+CondIndefSg1:^+cCIndefSg1^nék               #;    ! nék
+CondIndefSg2:^+cCIndefSg1^n§igeaa§l         #;    ! nál/nél
+CondIndefSg3:^+cCIndefSg1^n§igea§           #;    ! na/ne
+CondIndefPl1:^+cCIndefPl1^n§igeaa§nk            #;    ! nánk/nénk
+CondIndefPl1:^+cCIndefPl1^n§igeoo§k #;
+CondIndefPl2:^+cCIndefPl2^n§igeaa§t§igeo§k      #;    ! nátok/nétek
+CondIndefPl3:^+cCIndefPl3^n§igeaa§n§igea§k      #;    ! nának/nének
+CondDefSg1:^+cCDefSg1^n§igeaa§m                 #;    ! nám/ném
+CondDefSg2:^+cCDefSg1^n§igeaa§d                 #;    ! nád/néd
+CondDefSg3:^+cCDefSg1^n§igeaa§                  #;    ! ná/né
+CondDefPl1:^+cCDefPl1^n§igeaa§nk                #;    ! nánk/nénk
+CondDefPl2:^+cCDefPl2^n§igeaa§t§igeo§k          #;    ! nátok/nétek
+CondDefPl3:^+cCDefPl3^n§igeaa§k                 #;    ! nák/nék
+IndefSg12:^+cIndefSgp12^§l§§igea§k           #;    !
+ConjDefSg12:^+cConjDefSgp12^§sj§§igea§l§igea§k          #;
+PastDefSg12:^+cPDefSgp12^t§igea§l§igea§k               #;    ! ta/te
+CondDefSg12:^+cCDefSgp12^n§igeaa§l§igea§k                  #;    ! ná/né

LEXICON Case51
+IndefSg1:^+cIndefSg1^§igeo§k    #;    ! ek/ok
+IndefSg2:^+cIndefSg2^§szorelol§   #;    ! esz, el/ol
+IndefSg3:^+cIndefSg3^           #;    !
+IndefPl1:^+cIndefPl1^§igeu§nk   #;    ! ünk/unk
+IndefPl2:^+cIndefPl2^t§igeo2§k  #;    ! tek/tok
+IndefPl3:^+cIndefPl3^n§igea§k   #;    ! nek/nak
+DefSg1:^+cDefSg1^§igeo§m        #;    ! em/om
+DefSg2:^+cDefSg2^§igeo§d        #;    ! ed/od
+DefSg3:^+cDefSg3^§igeija1§       #;    ! i/sa
+DefPl1:^+cDefPl1^§j§§igeu§k       #;    ! jük/suk
+DefPl2:^+cDefPl2^§igejatokitek1§ #;    ! itek/sátok
+DefPl3:^+cDefPl3^§igejakik1§     #;    ! ik/sák
+ConjIndefSg1:^+cConjIndefSg1^§sj§§igea§k     #;
+ConjIndefSg2:^+cConjIndefSg2^§sj§§igeaa§l    #;
+ConjIndefSg2:^+cConjIndefSg2^§sj§ék          #;
+ConjIndefSg2:^+cConjIndefSg2^§sj§           #;
+ConjIndefSg3:^+cConjIndefSg3^§sj§§igeo§n     #;
+ConjIndefPl1:^+cConjIndefPl1^§sj§§igeu§nk    #;
+ConjIndefPl2:^+cConjIndefPl2^§sj§§igea§t§igeo§k       #;
+ConjIndefPl3:^+cConjIndefPl3^§sj§§igea§n§igea§k      #;
+ConjDefSg1:^+cConjDefSg1^§sj§§igea§m         #;
+ConjDefSg2:^+cConjDefSg2^§sj§§igea§d         #;
+ConjDefSg2:^+cConjDefSg2^d              #;
+ConjDefSg3:^+cConjDefSg3^§sj§§igea§          #;
+ConjDefPl1:^+cConjDefPl1^§sj§§igeu§k         #;
+ConjDefPl2:^+cConjDefPl2^§sj§§igeaa§t§igeo§k     #;
+ConjDefPl3:^+cConjDefSg1^§sj§§igeaa§k            #;
+PastIndefSg1:^+cPIndefSg1^t§AA§m            #;    ! tem/tam
+PastIndefSg2:^+cPIndefSg2^t§igeaa§l         #;    ! tál/tél
+PastIndefSg3:^+cPIndefSg3^§igetattet§t     #;    ! t
+PastIndefPl1:^+cPIndefPl1^t§igeu§nk         #;    ! tünk/tunk
+PastIndefPl2:^+cPIndefPl2^t§igea§t§igeo2§k  #;    ! tetek/tatok
+PastIndefPl3:^+cPIndefPl3^t§igea§k          #;    ! tek/tak
+PastDefSg1:^+cPDefSg1^t§igea§m              #;    ! tem/tam
+PastDefSg2:^+cPDefSg2^t§igea§d              #;    ! tad/ted
+PastDefSg3:^+cPDefSg3^t§igea§               #;    ! ta/te
+PastDefPl1:^+cPDefPl1^t§igeu§k              #;    ! tuk/tük
+PastDefPl2:^+cPDefPl2^t§igeaa§t§igeo2§k     #;    ! tátok/tétek
+PastDefPl3:^+cPDefPl3^t§igeaa§k             #;    ! ták/ték
+CondIndefSg1:^+cCIndefSg1^nék               #;    ! nék
+CondIndefSg2:^+cCIndefSg1^n§igeaa§l         #;    ! nál/nél
+CondIndefSg3:^+cCIndefSg1^n§igea§           #;    ! na/ne
+CondIndefPl1:^+cCIndefPl1^n§igeaa§nk            #;    ! nánk/nénk
+CondIndefPl1:^+cCIndefPl1^n§igeoo§k #;
+CondIndefPl2:^+cCIndefPl2^n§igeaa§t§igeo§k      #;    ! nátok/nétek
+CondIndefPl3:^+cCIndefPl3^n§igeaa§n§igea§k      #;    ! nának/nének
+CondDefSg1:^+cCDefSg1^n§igeaa§m                 #;    ! nám/ném
+CondDefSg2:^+cCDefSg1^n§igeaa§d                 #;    ! nád/néd
+CondDefSg3:^+cCDefSg1^n§igeaa§                  #;    ! ná/né
+CondDefPl1:^+cCDefPl1^n§igeaa§nk                #;    ! nánk/nénk
+CondDefPl2:^+cCDefPl2^n§igeaa§t§igeo§k          #;    ! nátok/nétek
+CondDefPl3:^+cCDefPl3^n§igeaa§k                 #;    ! nák/nék
+IndefSg12:^+cIndefSgp12^§l§§igea§k           #;    !
+ConjDefSg12:^+cConjDefSgp12^§sj§§igea§l§igea§k          #;
+PastDefSg12:^+cPDefSgp12^t§igea§l§igea§k               #;    ! ta/te
+CondDefSg12:^+cCDefSgp12^n§igeaa§l§igea§k                  #;    ! ná/né


!hímzek, hímzel, hímzünk
!hímzem, hímzed, hímzi, hímzitek, hímzik

LEXICON AddVerb10
+Verb:0     Case10;
+Verb:0     AddInf30;

LEXICON Case10
+IndefSg1:^+cIndefSg1^§igeo§k    #;    ! ek/ok
+IndefSg2:^+cIndefSg2^§szorelol§   #;    ! esz, el/ol
+IndefPl1:^+cIndefPl1^§igeu§nk   #;    ! ünk/unk
+DefSg1:^+cDefSg1^§igeo§m        #;    ! em/om
+DefSg2:^+cDefSg2^§igeo§d        #;    ! ed/od
+DefSg3:^+cDefSg3^§igeija1§       #;    ! i/sa
+DefPl2:^+cDefPl2^§igejatokitek1§ #;    ! itek/sátok
+DefPl3:^+cDefPl3^§igejakik1§     #;    ! ik/sák
+PastIndefSg3:^+cPIndefSg3^§igetattet§t     #;    ! t

!bizsereg:bizserg bizserget, bizsergettet, bizsergethet
LEXICON AddVerb20
+Verb:0     Rep20;

LEXICON Rep20
!+Inf11:^+ccInf11^n§igeoue§m #;
!+Inf12:^+ccInf12^n§igeoue§d #;
!+Inf13:^+ccInf13^ni§AA§ #;
!+Inf21:^+ccInf21^n§igeu§nk #;
!+Inf22:^+ccInf22^n§igeoue§t§igeoue§k #;
!+Inf23:^+ccInf23^ni§igeu§k #;
!+Inf:^+cInf^ni  #;
+Rep:^+cRep^§AA§t  Imper20;
                    Case21;

LEXICON Imper20
+Inf11:^+ccInf11^n§igeoue§m #;
+Inf12:^+ccInf12^n§igeoue§d #;
+Inf13:^+ccInf13^ni§AA§ #;
+Inf21:^+ccInf21^n§igeu§nk #;
+Inf22:^+ccInf22^n§igeoue§t§igeoue§k #;
+Inf23:^+ccInf23^ni§igeu§k #;
+Inf23:^+ccInf23^ni§igeuo§k #;
+Inf:^+cInf^ni  #;
+Advan:^+ccAdvan^v§igeaa§n #;
+Adv:^+cAdv^v§AA§  #;
+Imper:^+cImp^t§AA§t  Nrep20;
                      Nrep22;

LEXICON Nrep20
+Inf11:^+ccInf11^n§igeoue§m #;
+Inf12:^+ccInf12^n§igeoue§d #;
+Inf13:^+ccInf13^ni§AA§ #;
+Inf21:^+ccInf21^n§igeu§nk #;
+Inf22:^+ccInf22^n§igeoue§t§igeoue§k #;
+Inf23:^+ccInf23^ni§igeu§k #;
+Inf23:^+ccInf23^ni§igeuo§k #;
+Inf:^+cInf^ni  #;
+Advan:^+ccAdvan^v§igeaa§n #;
+Adv:^+cAdv^v§AA§  #;
+Rep:^+cNrep^g§AA§t  NImper20;
                      NImper22;
LEXICON Nrep22
+Rep:^+cNrep^g§AA§t  NImper20;
                      NImper22;

LEXICON NImper20
+Inf11:^+ccInf11^n§igeoue§m #;
+Inf12:^+ccInf12^n§igeoue§d #;
+Inf13:^+ccInf13^ni§AA§ #;
+Inf21:^+ccInf21^n§igeu§nk #;
+Inf22:^+ccInf22^n§igeoue§t§igeoue§k #;
+Inf23:^+ccInf23^ni§igeu§k #;
+Inf23:^+ccInf23^ni§igeuo§k #;
+Inf:^+cInf^ni  #;
+Advan:^+ccAdvan^v§igeaa§n #;
+Adv:^+cAdv^v§AA§  #;
+Imper:^+cImp^t§AA§t  Pot20;
                      Pot22;
LEXICON NImper22
+Imper:^+cImp^t§AA§t  Pot20;
                      Pot22;

LEXICON Pot20
+Inf11:^+ccInf11^n§igeoue§m #;
+Inf12:^+ccInf12^n§igeoue§d #;
+Inf13:^+ccInf13^ni§AA§ #;
+Inf21:^+ccInf21^n§igeu§nk #;
+Inf22:^+ccInf22^n§igeoue§t§igeoue§k #;
+Inf23:^+ccInf23^ni§igeu§k #;
+Inf23:^+ccInf23^ni§igeuo§k #;
+Inf:^+cInf^ni  #;
+Advan:^+ccAdvan^v§igeaa§n #;
+Adv:^+cAdv^v§AA§  #;
+Pot:^+cPot^h§AAA§t  AddInf20;
             Case20;
LEXICON Pot22
+Pot:^+cPot^h§AAA§t  AddInf20;
             Case20;

LEXICON AddInf20
+Inf11:^+ccInf11^n§igeoue§m #;
+Inf12:^+ccInf12^n§igeoue§d #;
+Inf13:^+ccInf13^ni§AA§ #;
+Inf21:^+ccInf21^n§igeu§nk #;
+Inf22:^+ccInf22^n§igeoue§t§igeoue§k #;
+Inf23:^+ccInf23^ni§igeu§k #;
+Inf23:^+ccInf23^ni§igeuo§k #;
+Inf:^+cInf^ni  #;
+Advan:^+ccAdvan^v§igeaa§n #;
+Adv:^+cAdv^v§AA§  #;
            Case20;

LEXICON Case20
+IndefSg1:^+cIndefSg1^§igeo§k    #;    ! ek/ok
+IndefSg2:^+cIndefSg2^§szorelol§   #;    ! esz, el/ol
+IndefSg3:^+cIndefSg3^           #;    !
+IndefPl1:^+cIndefPl1^§igeu§nk   #;    ! ünk/unk
+IndefPl2:^+cIndefPl2^t§igeo2§k  #;    ! tek/tok
+IndefPl3:^+cIndefPl3^n§igea§k   #;    ! nek/nak
+DefSg1:^+cDefSg1^§igeo§m        #;    ! em/om
+DefSg2:^+cDefSg2^§igeo§d        #;    ! ed/od
+DefSg3:^+cDefSg3^§igeija1§       #;    ! i/sa
+DefPl1:^+cDefPl1^§j§§igeu§k       #;    ! jük/suk
+DefPl2:^+cDefPl2^§igejatokitek1§ #;    ! itek/sátok
+DefPl3:^+cDefPl3^§igejakik1§     #;    ! ik/sák
+ConjIndefSg1:^+cConjIndefSg1^§sj§§igea§k     #;
+ConjIndefSg2:^+cConjIndefSg2^§sj§§igeaa§l    #;
+ConjIndefSg2:^+cConjIndefSg2^§sj§ék          #;
+ConjIndefSg2:^+cConjIndefSg2^§sj§           #;
+ConjIndefSg3:^+cConjIndefSg3^§sj§§igeo§n     #;
+ConjIndefPl1:^+cConjIndefPl1^§sj§§igeu§nk    #;
+ConjIndefPl2:^+cConjIndefPl2^§sj§§igea§t§igeo§k       #;
+ConjIndefPl3:^+cConjIndefPl3^§sj§§igea§n§igea§k      #;
+ConjDefSg1:^+cConjDefSg1^§sj§§igea§m         #;
+ConjDefSg2:^+cConjDefSg2^§sj§§igea§d         #;
+ConjDefSg2:^+cConjDefSg2^§sj§d              #;
+ConjDefSg3:^+cConjDefSg3^§sj§§igea§          #;
+ConjDefPl1:^+cConjDefPl1^§sj§§igeu§k         #;
+ConjDefPl2:^+cConjDefPl2^§sj§§igeaa§t§igeo§k     #;
+ConjDefPl3:^+cConjDefSg1^§sj§§igeaa§k            #;
+PastIndefSg1:^+cPIndefSg1^t§AA§m            #;    ! tem/tam
+PastIndefSg2:^+cPIndefSg2^t§igeaa§l         #;    ! tál/tél
+PastIndefSg3:^+cPIndefSg3^§igetattet§t     #;    ! t
+PastIndefPl1:^+cPIndefPl1^t§igeu§nk         #;    ! tünk/tunk
+PastIndefPl2:^+cPIndefPl2^t§igea§t§igeo2§k  #;    ! tetek/tatok
+PastIndefPl3:^+cPIndefPl3^t§igea§k          #;    ! tek/tak
+PastDefSg1:^+cPDefSg1^t§igea§m              #;    ! tem/tam
+PastDefSg2:^+cPDefSg2^t§igea§d              #;    ! tad/ted
+PastDefSg3:^+cPDefSg3^t§igea§               #;    ! ta/te
+PastDefPl1:^+cPDefPl1^t§igeu§k              #;    ! tuk/tük
+PastDefPl2:^+cPDefPl2^t§igeaa§t§igeo2§k     #;    ! tátok/tétek
+PastDefPl3:^+cPDefPl3^t§igeaa§k             #;    ! ták/ték
+CondIndefSg1:^+cCIndefSg1^nék               #;    ! nék
+CondIndefSg2:^+cCIndefSg1^n§igeaa§l         #;    ! nál/nél
+CondIndefSg3:^+cCIndefSg1^n§igea§           #;    ! na/ne
+CondIndefPl1:^+cCIndefPl1^n§igeaa§nk            #;    ! nánk/nénk
+CondIndefPl1:^+cCIndefPl1^n§igeoo§k #;
+CondIndefPl2:^+cCIndefPl2^n§igeaa§t§igeo§k      #;    ! nátok/nétek
+CondIndefPl3:^+cCIndefPl3^n§igeaa§n§igea§k      #;    ! nának/nének
+CondDefSg1:^+cCDefSg1^n§igeaa§m                 #;    ! nám/ném
+CondDefSg2:^+cCDefSg1^n§igeaa§d                 #;    ! nád/néd
+CondDefSg3:^+cCDefSg1^n§igeaa§                  #;    ! ná/né
+CondDefPl1:^+cCDefPl1^n§igeaa§nk                #;    ! nánk/nénk
+CondDefPl2:^+cCDefPl2^n§igeaa§t§igeo§k          #;    ! nátok/nétek
+CondDefPl3:^+cCDefPl3^n§igeaa§k                 #;    ! nák/nék
+IndefSg12:^+cIndefSgp12^§l§§igea§k           #;    !
+ConjDefSg12:^+cConjDefSgp12^§sj§§igea§l§igea§k          #;
+PastDefSg12:^+cPDefSgp12^t§igea§l§igea§k               #;    ! ta/te
+CondDefSg12:^+cCDefSgp12^n§igeaa§l§igea§k                  #;    ! ná/né

LEXICON Case21
+IndefSg1:^+cIndefSg1^§igeo§k    #;    ! ek/ok
!+IndefSg2:^+cIndefSg2^§szorelol§   #;    ! esz, el/ol
+IndefPl1:^+cIndefPl1^§igeu§nk   #;    ! ünk/unk
+DefSg1:^+cDefSg1^§igeo§m        #;    ! em/om
+DefSg2:^+cDefSg2^§igeo§d        #;    ! ed/od
+DefSg3:^+cDefSg3^§igeija1§       #;    ! i/sa
+DefPl2:^+cDefPl2^§igejatokitek1§ #;    ! itek/sátok
+DefPl3:^+cDefPl3^§igejakik1§     #;    ! ik/sák
+PastIndefSg3:^+cPIndefSg3^§igetattet§t     #;    ! t

!csörg görg dörg
LEXICON AddVerboe20cs
+Verb:0     Imperoe20cs;

LEXICON Imperoe20cs
+Imper:^+cImp^§AA§t  Repoe20cs;
                      Caseoe21;

LEXICON Repoe20cs
+Inf11:^+ccInf11^n§igeoue§m #;
+Inf12:^+ccInf12^n§igeoue§d #;
+Inf13:^+ccInf13^ni§AA§ #;
+Inf21:^+ccInf21^n§igeu§nk #;
+Inf22:^+ccInf22^n§igeoue§t§igeoue§k #;
+Inf23:^+ccInf23^ni§igeu§k #;
+Inf23:^+ccInf23^ni§igeuo§k #;
+Inf:^+cInf^ni  #;
+Advan:^+ccAdvan^v§igeaa§n #;
+Adv:^+cAdv^v§AA§  #;
+Rep:^+cRep^g§AA§t  NImperoe20cs;
                    NImperoe22cs;

LEXICON NImperoe20cs
+Inf11:^+ccInf11^n§igeoue§m #;
+Inf12:^+ccInf12^n§igeoue§d #;
+Inf13:^+ccInf13^ni§AA§ #;
+Inf21:^+ccInf21^n§igeu§nk #;
+Inf22:^+ccInf22^n§igeoue§t§igeoue§k #;
+Inf23:^+ccInf23^ni§igeu§k #;
+Inf23:^+ccInf23^ni§igeuo§k #;
+Inf:^+cInf^ni  #;
+Advan:^+ccAdvan^v§igeaa§n #;
+Adv:^+cAdv^v§AA§  #;
+Imper:^+cImp^t§AA§t  Potoe20cs;
                      Potoe22cs;
LEXICON NImperoe22cs
+Imper:^+cImp^t§AA§t  Potoe20cs;
                      Potoe22cs;

LEXICON Potoe20cs
+Inf11:^+ccInf11^n§igeoue§m #;
+Inf12:^+ccInf12^n§igeoue§d #;
+Inf13:^+ccInf13^ni§AA§ #;
+Inf21:^+ccInf21^n§igeu§nk #;
+Inf22:^+ccInf22^n§igeoue§t§igeoue§k #;
+Inf23:^+ccInf23^ni§igeu§k #;
+Inf23:^+ccInf23^ni§igeuo§k #;
+Inf:^+cInf^ni  #;
+Advan:^+ccAdvan^v§igeaa§n #;
+Adv:^+cAdv^v§AA§  #;
+Pot:^+cPot^h§AAA§t  AddInfoe20cs;
             Caseoe20;
LEXICON Potoe22cs
+Pot:^+cPot^h§AAA§t  AddInfoe20cs;
             Caseoe20;

LEXICON AddInfoe20cs
+Inf11:^+ccInf11^n§igeoue§m #;
+Inf12:^+ccInf12^n§igeoue§d #;
+Inf13:^+ccInf13^ni§AA§ #;
+Inf21:^+ccInf21^n§igeu§nk #;
+Inf22:^+ccInf22^n§igeoue§t§igeoue§k #;
+Inf23:^+ccInf23^ni§igeu§k #;
+Inf23:^+ccInf23^ni§igeuo§k #;
+Inf:^+cInf^ni  #;
+Advan:^+ccAdvan^v§igeaa§n #;
+Adv:^+cAdv^v§AA§  #;
         Caseoe20;

!kölcsönöz:kölcsönz
LEXICON AddVerbkolcs20
+Verb:0     Caseoe21;

!bűzölg
LEXICON AddVerboe20
+Verb:0     Repoe20;

LEXICON Repoe20
!+Inf11:^+ccInf11^n§igeoue§m #;
!+Inf12:^+ccInf12^n§igeoue§d #;
!+Inf13:^+ccInf13^ni§AA§ #;
!+Inf21:^+ccInf21^n§igeu§nk #;
!+Inf22:^+ccInf22^n§igeoue§t§igeoue§k #;
!+Inf23:^+ccInf23^ni§igeu§k #;
!+Inf:^+cInf^ni  #;
+Rep:^+cRep^§AA§t  Imperoe20;
                    Caseoe21;

LEXICON Imperoe20
+Inf11:^+ccInf11^n§igeoue§m #;
+Inf12:^+ccInf12^n§igeoue§d #;
+Inf13:^+ccInf13^ni§AA§ #;
+Inf21:^+ccInf21^n§igeu§nk #;
+Inf22:^+ccInf22^n§igeoue§t§igeoue§k #;
+Inf23:^+ccInf23^ni§igeu§k #;
+Inf23:^+ccInf23^ni§igeuo§k #;
+Inf:^+cInf^ni  #;
+Advan:^+ccAdvan^v§igeaa§n #;
+Adv:^+cAdv^v§AA§  #;
+Imper:^+cImp^t§AA§t  Nrepoe20;
                      Nrepoe22;

LEXICON Nrepoe20
+Inf11:^+ccInf11^n§igeoue§m #;
+Inf12:^+ccInf12^n§igeoue§d #;
+Inf13:^+ccInf13^ni§AA§ #;
+Inf21:^+ccInf21^n§igeu§nk #;
+Inf22:^+ccInf22^n§igeoue§t§igeoue§k #;
+Inf23:^+ccInf23^ni§igeu§k #;
+Inf23:^+ccInf23^ni§igeuo§k #;
+Inf:^+cInf^ni  #;
+Advan:^+ccAdvan^v§igeaa§n #;
+Adv:^+cAdv^v§AA§  #;
+Rep:^+cNrep^g§AA§t  NImperoe20;
                      NImperoe22;
LEXICON Nrepoe22
+Rep:^+cNrep^g§AA§t  NImperoe20;
                      NImperoe22;

LEXICON NImperoe20
+Inf11:^+ccInf11^n§igeoue§m #;
+Inf12:^+ccInf12^n§igeoue§d #;
+Inf13:^+ccInf13^ni§AA§ #;
+Inf21:^+ccInf21^n§igeu§nk #;
+Inf22:^+ccInf22^n§igeoue§t§igeoue§k #;
+Inf23:^+ccInf23^ni§igeu§k #;
+Inf23:^+ccInf23^ni§igeuo§k #;
+Inf:^+cInf^ni  #;
+Advan:^+ccAdvan^v§igeaa§n #;
+Adv:^+cAdv^v§AA§  #;
+Imper:^+cImp^t§AA§t  Potoe20;
                      Potoe22;
LEXICON NImperoe22
+Imper:^+cImp^t§AA§t  Potoe20;
                      Potoe22;

LEXICON Potoe20
+Inf11:^+ccInf11^n§igeoue§m #;
+Inf12:^+ccInf12^n§igeoue§d #;
+Inf13:^+ccInf13^ni§AA§ #;
+Inf21:^+ccInf21^n§igeu§nk #;
+Inf22:^+ccInf22^n§igeoue§t§igeoue§k #;
+Inf23:^+ccInf23^ni§igeu§k #;
+Inf23:^+ccInf23^ni§igeuo§k #;
+Inf:^+cInf^ni  #;
+Advan:^+ccAdvan^v§igeaa§n #;
+Adv:^+cAdv^v§AA§  #;
+Pot:^+cPot^h§AAA§t  AddInfoe20;
             Caseoe20;
LEXICON Potoe22
+Pot:^+cPot^h§AAA§t  AddInfoe20;
             Caseoe20;

LEXICON AddInfoe20
+Inf11:^+ccInf11^n§igeoue§m #;
+Inf12:^+ccInf12^n§igeoue§d #;
+Inf13:^+ccInf13^ni§AA§ #;
+Inf21:^+ccInf21^n§igeu§nk #;
+Inf22:^+ccInf22^n§igeoue§t§igeoue§k #;
+Inf23:^+ccInf23^ni§igeu§k #;
+Inf23:^+ccInf23^ni§igeuo§k #;
+Inf:^+cInf^ni  #;
+Advan:^+ccAdvan^v§igeaa§n #;
+Adv:^+cAdv^v§AA§  #;
           Caseoe20;

LEXICON Caseoe20
+IndefSg1:^+cIndefSg1^§igeoe§k    #;    ! ek/ok
+IndefSg2:^+cIndefSg2^§szorelol§   #;    ! esz, el/ol
+IndefSg3:^+cIndefSg3^           #;    !
+IndefPl1:^+cIndefPl1^§igeu§nk   #;    ! ünk/unk
+IndefPl2:^+cIndefPl2^t§igeoe§k  #;    ! tek/tok
+IndefPl3:^+cIndefPl3^n§igea§k   #;    ! nek/nak
+DefSg1:^+cDefSg1^§igeoe§m        #;    ! em/om
+DefSg2:^+cDefSg2^§igeoe§d        #;    ! ed/od
+DefSg3:^+cDefSg3^§igeija1§       #;    ! i/sa
+DefPl1:^+cDefPl1^§j§§igeu§k       #;    ! jük/suk
+DefPl2:^+cDefPl2^§igejatokitek1§ #;    ! itek/sátok
+DefPl3:^+cDefPl3^§igejakik1§     #;    ! ik/sák
+ConjIndefSg1:^+cConjIndefSg1^§sj§§igea§k     #;
+ConjIndefSg2:^+cConjIndefSg2^§sj§§igeaa§l    #;
+ConjIndefSg2:^+cConjIndefSg2^§sj§ék          #;
+ConjIndefSg2:^+cConjIndefSg2^§sj§           #;
+ConjIndefSg3:^+cConjIndefSg3^§sj§§igeoe§n     #;
+ConjIndefPl1:^+cConjIndefPl1^§sj§§igeu§nk    #;
+ConjIndefPl2:^+cConjIndefPl2^§sj§§igea§t§igeoe§k       #;
+ConjIndefPl3:^+cConjIndefPl3^§sj§§igea§n§igea§k      #;
+ConjDefSg1:^+cConjDefSg1^§sj§§igea§m         #;
+ConjDefSg2:^+cConjDefSg2^§sj§§igea§d         #;
+ConjDefSg2:^+cConjDefSg2^§sj§d              #;
+ConjDefSg3:^+cConjDefSg3^§sj§§igea§          #;
+ConjDefPl1:^+cConjDefPl1^§sj§§igeu§k         #;
+ConjDefPl2:^+cConjDefPl2^§sj§§igeaa§t§igeoe§k     #;
+ConjDefPl3:^+cConjDefSg1^§sj§§igeaa§k            #;
+PastIndefSg1:^+cPIndefSg1^t§AA§m            #;    ! tem/tam
+PastIndefSg2:^+cPIndefSg2^t§igeaa§l         #;    ! tál/tél
+PastIndefSg3:^+cPIndefSg3^§igea§tt     #;    ! t
+PastIndefPl1:^+cPIndefPl1^t§igeu§nk         #;    ! tünk/tunk
+PastIndefPl2:^+cPIndefPl2^t§igea§t§igeoe§k  #;    ! tetek/tatok
+PastIndefPl3:^+cPIndefPl3^t§igea§k          #;    ! tek/tak
+PastDefSg1:^+cPDefSg1^t§igea§m              #;    ! tem/tam
+PastDefSg2:^+cPDefSg2^t§igea§d              #;    ! tad/ted
+PastDefSg3:^+cPDefSg3^t§igea§               #;    ! ta/te
+PastDefPl1:^+cPDefPl1^t§igeu§k              #;    ! tuk/tük
+PastDefPl2:^+cPDefPl2^t§igeaa§t§igeoe§k     #;    ! tátok/tétek
+PastDefPl3:^+cPDefPl3^t§igeaa§k             #;    ! ták/ték
+CondIndefSg1:^+cCIndefSg1^nék               #;    ! nék
+CondIndefSg2:^+cCIndefSg1^n§igeaa§l         #;    ! nál/nél
+CondIndefSg3:^+cCIndefSg1^n§igea§           #;    ! na/ne
+CondIndefPl1:^+cCIndefPl1^n§igeaa§nk            #;    ! nánk/nénk
+CondIndefPl1:^+cCIndefPl1^n§igeoo§k #;
+CondIndefPl2:^+cCIndefPl2^n§igeaa§t§igeoe§k      #;    ! nátok/nétek
+CondIndefPl3:^+cCIndefPl3^n§igeaa§n§igea§k      #;    ! nának/nének
+CondDefSg1:^+cCDefSg1^n§igeaa§m                 #;    ! nám/ném
+CondDefSg2:^+cCDefSg1^n§igeaa§d                 #;    ! nád/néd
+CondDefSg3:^+cCDefSg1^n§igeaa§                  #;    ! ná/né
+CondDefPl1:^+cCDefPl1^n§igeaa§nk                #;    ! nánk/nénk
+CondDefPl2:^+cCDefPl2^n§igeaa§t§igeoe§k          #;    ! nátok/nétek
+CondDefPl3:^+cCDefPl3^n§igeaa§k                 #;    ! nák/nék
+IndefSg12:^+cIndefSgp12^§l§§igea§k           #;    !
+ConjDefSg12:^+cConjDefSgp12^§sj§§igea§l§igea§k          #;
+PastDefSg12:^+cPDefSgp12^t§igea§l§igea§k               #;    ! ta/te
+CondDefSg12:^+cCDefSgp12^n§igeaa§l§igea§k                  #;    ! ná/né

LEXICON Caseoe21
+IndefSg1:^+cIndefSg1^§igeoue§k    #;    ! ek/ok
+IndefSg2:^+cIndefSg2^§igeoue§l    #;    ! el/ol
!+IndefSg2:^+cIndefSg2^§szorelol§   #;    ! esz, el/ol
+IndefPl1:^+cIndefPl1^§igeu§nk   #;    ! ünk/unk
+IndefPl2:^+cIndefPl2^§igeoue§t§igeoue§k   #;    ! otok/ötök
+DefSg1:^+cDefSg1^§igeoue§m        #;    ! em/om
+DefSg2:^+cDefSg2^§igeoue§d        #;    ! ed/od
+DefSg3:^+cDefSg3^§igeija1§       #;    ! i/sa
+DefPl2:^+cDefPl2^§igejatokitek1§ #;    ! itek/sátok
+DefPl3:^+cDefPl3^§igejakik1§     #;    ! ik/sák
+PastIndefSg3:^+cPIndefSg3^§igetattet§t     #;    ! t

!dögl
LEXICON AddVerboe30
+Verb:0     Repoe30;

LEXICON Repoe30
+Inf11:^+ccInf11^§igea§n§igeoue§m #;
+Inf12:^+ccInf12^§igea§n§igeoue§d #;
+Inf13:^+ccInf13^§igea§ni§AA§ #;
+Inf21:^+ccInf21^§igea§n§igeu§nk #;
+Inf22:^+ccInf22^§igea§n§igeoue§t§igeoue§k #;
+Inf23:^+ccInf23^§igea§ni§igeu§k #;
+Inf23:^+ccInf23^§igea§ni§igeuo§k #;
+Inf:^+cInf^§igea§ni  #;
+Advan:^+ccAdvan^v§igeaa§n #;
+Adv:^+cAdv^v§AA§  #;
+Rep:^+cRep^ög§AA§t  Imperoe30;
                    Caseoe31;

LEXICON Imperoe30
+Inf11:^+ccInf11^n§igeoue§m #;
+Inf12:^+ccInf12^n§igeoue§d #;
+Inf13:^+ccInf13^ni§AA§ #;
+Inf21:^+ccInf21^n§igeu§nk #;
+Inf22:^+ccInf22^n§igeoue§t§igeoue§k #;
+Inf23:^+ccInf23^ni§igeu§k #;
+Inf23:^+ccInf23^ni§igeuo§k #;
+Inf:^+cInf^ni  #;
+Advan:^+ccAdvan^v§igeaa§n #;
+Adv:^+cAdv^v§AA§  #;
+Imper:^+cImp^t§AA§t  Nrepoe30;
                      Nrepoe32;

LEXICON Nrepoe30
+Inf11:^+ccInf11^n§igeoue§m #;
+Inf12:^+ccInf12^n§igeoue§d #;
+Inf13:^+ccInf13^ni§AA§ #;
+Inf21:^+ccInf21^n§igeu§nk #;
+Inf22:^+ccInf22^n§igeoue§t§igeoue§k #;
+Inf23:^+ccInf23^ni§igeu§k #;
+Inf23:^+ccInf23^ni§igeuo§k #;
+Inf:^+cInf^ni  #;
+Advan:^+ccAdvan^v§igeaa§n #;
+Adv:^+cAdv^v§AA§  #;
+Rep:^+cNrep^g§AA§t  NImperoe30;
                      NImperoe32;
LEXICON Nrepoe32
+Rep:^+cNrep^g§AA§t  NImperoe30;
                      NImperoe32;

LEXICON NImperoe30
+Inf11:^+ccInf11^n§igeoue§m #;
+Inf12:^+ccInf12^n§igeoue§d #;
+Inf13:^+ccInf13^ni§AA§ #;
+Inf21:^+ccInf21^n§igeu§nk #;
+Inf22:^+ccInf22^n§igeoue§t§igeoue§k #;
+Inf23:^+ccInf23^ni§igeu§k #;
+Inf23:^+ccInf23^ni§igeuo§k #;
+Inf:^+cInf^ni  #;
+Advan:^+ccAdvan^v§igeaa§n #;
+Adv:^+cAdv^v§AA§  #;
+Imper:^+cImp^t§AA§t  Potoe30;
                      Potoe32;
LEXICON NImperoe32
+Imper:^+cImp^t§AA§t  Potoe30;
                      Potoe32;

LEXICON Potoe30
+Inf11:^+ccInf11^n§igeoue§m #;
+Inf12:^+ccInf12^n§igeoue§d #;
+Inf13:^+ccInf13^ni§AA§ #;
+Inf21:^+ccInf21^n§igeu§nk #;
+Inf22:^+ccInf22^n§igeoue§t§igeoue§k #;
+Inf23:^+ccInf23^ni§igeu§k #;
+Inf23:^+ccInf23^ni§igeuo§k #;
+Inf:^+cInf^ni  #;
+Advan:^+ccAdvan^v§igeaa§n #;
+Adv:^+cAdv^v§AA§  #;
+Pot:^+cPot^h§AAA§t  AddInfoe30;
             Caseoe30;
LEXICON Potoe32
+Pot:^+cPot^h§AAA§t  AddInfoe30;
             Caseoe30;

LEXICON AddInfoe30
+Inf11:^+ccInf11^n§igeoue§m #;
+Inf12:^+ccInf12^n§igeoue§d #;
+Inf13:^+ccInf13^ni§AA§ #;
+Inf21:^+ccInf21^n§igeu§nk #;
+Inf22:^+ccInf22^n§igeoue§t§igeoue§k #;
+Inf23:^+ccInf23^ni§igeu§k #;
+Inf23:^+ccInf23^ni§igeuo§k #;
+Inf:^+cInf^ni  #;
+Advan:^+ccAdvan^v§igeaa§n #;
+Adv:^+cAdv^v§AA§  #;
                 Caseoe30;

LEXICON Caseoe30
+IndefSg1:^+cIndefSg1^§igeoe§k    #;    ! ek/ok
+IndefSg2:^+cIndefSg2^§szorelol§   #;    ! esz, el/ol
+IndefSg3:^+cIndefSg3^           #;    !
+IndefPl1:^+cIndefPl1^§igeu§nk   #;    ! ünk/unk
+IndefPl2:^+cIndefPl2^t§igeoe§k  #;    ! tek/tok
+IndefPl3:^+cIndefPl3^§igea§n§igea§k   #;    ! nek/nak
+IndefPl3:^+cIndefPl3^n§igea§k   #;    ! nek/nak
+DefSg1:^+cDefSg1^§igeoe§m        #;    ! em/om
+DefSg2:^+cDefSg2^§igeoe§d        #;    ! ed/od
+DefSg3:^+cDefSg3^§igeija1§       #;    ! i/sa
+DefPl1:^+cDefPl1^§j§§igeu§k       #;    ! jük/suk
+DefPl2:^+cDefPl2^§igejatokitek1§ #;    ! itek/sátok
+DefPl3:^+cDefPl3^§igejakik1§     #;    ! ik/sák
+ConjIndefSg1:^+cConjIndefSg1^§sj§§igea§k     #;
+ConjIndefSg2:^+cConjIndefSg2^§sj§§igeaa§l    #;
+ConjIndefSg2:^+cConjIndefSg2^§sj§ék          #;
+ConjIndefSg2:^+cConjIndefSg2^§sj§           #;
+ConjIndefSg3:^+cConjIndefSg3^§sj§§igeoe§n     #;
+ConjIndefPl1:^+cConjIndefPl1^§sj§§igeu§nk    #;
+ConjIndefPl2:^+cConjIndefPl2^§sj§§igea§t§igeoe§k       #;
+ConjIndefPl3:^+cConjIndefPl3^§sj§§igea§n§igea§k      #;
+ConjDefSg1:^+cConjDefSg1^§sj§§igea§m         #;
+ConjDefSg2:^+cConjDefSg2^§sj§§igea§d         #;
+ConjDefSg2:^+cConjDefSg2^§sj§d              #;
+ConjDefSg3:^+cConjDefSg3^§sj§§igea§          #;
+ConjDefPl1:^+cConjDefPl1^§sj§§igeu§k         #;
+ConjDefPl2:^+cConjDefPl2^§sj§§igeaa§t§igeoe§k     #;
+ConjDefPl3:^+cConjDefSg1^§sj§§igeaa§k            #;
+PastIndefSg1:^+cPIndefSg1^t§AA§m            #;    ! tem/tam
+PastIndefSg2:^+cPIndefSg2^t§igeaa§l         #;    ! tál/tél
+PastIndefSg3:^+cPIndefSg3^§igetattet§t     #;    ! t
+PastIndefPl1:^+cPIndefPl1^t§igeu§nk         #;    ! tünk/tunk
+PastIndefPl2:^+cPIndefPl2^t§igea§t§igeoe§k  #;    ! tetek/tatok
+PastIndefPl3:^+cPIndefPl3^t§igea§k          #;    ! tek/tak
+PastDefSg1:^+cPDefSg1^t§igea§m              #;    ! tem/tam
+PastDefSg2:^+cPDefSg2^t§igea§d              #;    ! tad/ted
+PastDefSg3:^+cPDefSg3^t§igea§               #;    ! ta/te
+PastDefPl1:^+cPDefPl1^t§igeu§k              #;    ! tuk/tük
+PastDefPl2:^+cPDefPl2^t§igeaa§t§igeoe§k     #;    ! tátok/tétek
+PastDefPl3:^+cPDefPl3^t§igeaa§k             #;    ! ták/ték
+CondIndefSg1:^+cCIndefSg1^nék               #;    ! nék
+CondIndefSg2:^+cCIndefSg1^n§igeaa§l         #;    ! nál/nél
+CondIndefSg3:^+cCIndefSg1^n§igea§           #;    ! na/ne
+CondIndefPl1:^+cCIndefPl1^n§igeaa§nk            #;    ! nánk/nénk
+CondIndefPl1:^+cCIndefPl1^n§igeoo§k #;
+CondIndefPl2:^+cCIndefPl2^n§igeaa§t§igeoe§k      #;    ! nátok/nétek
+CondIndefPl3:^+cCIndefPl3^n§igeaa§n§igea§k      #;    ! nának/nének
+CondDefSg1:^+cCDefSg1^n§igeaa§m                 #;    ! nám/ném
+CondDefSg2:^+cCDefSg1^n§igeaa§d                 #;    ! nád/néd
+CondDefSg3:^+cCDefSg1^n§igeaa§                  #;    ! ná/né
+CondDefPl1:^+cCDefPl1^n§igeaa§nk                #;    ! nánk/nénk
+CondDefPl2:^+cCDefPl2^n§igeaa§t§igeoe§k          #;    ! nátok/nétek
+CondDefPl3:^+cCDefPl3^n§igeaa§k                 #;    ! nák/nék
+IndefSg12:^+cIndefSgp12^§l§§igea§k           #;    !
+ConjDefSg12:^+cConjDefSgp12^§sj§§igea§l§igea§k          #;
+PastDefSg12:^+cPDefSgp12^t§igea§l§igea§k               #;    ! ta/te
+CondDefSg12:^+cCDefSgp12^n§igeaa§l§igea§k                  #;    ! ná/né
+CondDefSg12:^+cCDefSgp12^§igea§n§igeaa§l§igea§k                  #;    ! ná/né

LEXICON Caseoe31
+IndefSg1:^+cIndefSg1^§igeo§k    #;    ! ek/ok
!+IndefSg2:^+cIndefSg2^§szorelol§   #;    ! esz, el/ol
+IndefPl1:^+cIndefPl1^§igeu§nk   #;    ! ünk/unk
+DefSg1:^+cDefSg1^§igeo§m        #;    ! em/om
+DefSg2:^+cDefSg2^§igeo§d        #;    ! ed/od
+DefSg3:^+cDefSg3^§igeija1§       #;    ! i/sa
+DefPl2:^+cDefPl2^§igejatokitek1§ #;    ! itek/sátok
+DefPl3:^+cDefPl3^§igejakik1§     #;    ! ik/sák
+PastIndefSg1:^+cPIndefSg1^ött§AA§m            #;    ! tem/tam
+PastIndefSg2:^+cPIndefSg2^ött§igeaa§l         #;    ! tál/tél
+PastIndefSg3:^+cPIndefSg3^ött     #;    ! t
+PastIndefPl1:^+cPIndefPl1^ött§igeu§nk         #;    ! tünk/tunk
+PastIndefPl2:^+cPIndefPl2^ött§igea§t§igeoe§k  #;    ! tetek/tatok
+PastIndefPl3:^+cPIndefPl3^ött§igea§k          #;    ! tek/tak
+PastDefSg1:^+cPDefSg1^ött§igea§m              #;    ! tem/tam
+PastDefSg2:^+cPDefSg2^ött§igea§d              #;    ! tad/ted
+PastDefSg3:^+cPDefSg3^ött§igea§               #;    ! ta/te
+PastDefPl1:^+cPDefPl1^ött§igeu§k              #;    ! tuk/tük
+PastDefPl2:^+cPDefPl2^ött§igeaa§t§igeoe§k     #;    ! tátok/tétek
+PastDefPl3:^+cPDefPl3^ött§igeaa§k             #;    ! ták/ték
+CondIndefSg1:^+cCIndefSg1^§igea§nék               #;    ! nék
+CondIndefSg2:^+cCIndefSg1^§igea§n§igeaa§l         #;    ! nál/nél
+CondIndefSg3:^+cCIndefSg1^§igea§n§igea§           #;    ! na/ne
+CondIndefPl1:^+cCIndefPl1^§igea§n§igeaa§nk            #;    ! nánk/nénk
+CondIndefPl1:^+cCIndefPl1^§igea§n§igeoo§k #;
+CondIndefPl2:^+cCIndefPl2^§igea§n§igeaa§t§igeoe§k      #;    ! nátok/nétek
+CondIndefPl3:^+cCIndefPl3^§igea§n§igeaa§n§igea§k      #;    ! nának/nének
+CondDefSg1:^+cCDefSg1^§igea§n§igeaa§m                 #;    ! nám/ném
+CondDefSg2:^+cCDefSg1^§igea§n§igeaa§d                 #;    ! nád/néd
+CondDefSg3:^+cCDefSg1^§igea§n§igeaa§                  #;    ! ná/né
+CondDefPl1:^+cCDefPl1^§igea§n§igeaa§nk                #;    ! nánk/nénk
+CondDefPl2:^+cCDefPl2^§igea§n§igeaa§t§igeoe§k          #;    ! nátok/nétek
+CondDefPl3:^+cCDefPl3^§igea§n§igeaa§k                 #;    ! nák/nék
!+IndefSg12:^+cIndefSgp12^§l§§igea§k           #;    !
!+ConjDefSg12:^+cConjDefSgp12^§sj§§igea§l§igea§k          #;
+PastDefSg12:^+cPDefSgp12^ött§igea§l§igea§k               #;    ! ta/te
+CondDefSg12:^+cCDefSgp12^§igea§n§igeaa§l§igea§k                  #;    ! ná/né

!seper:sepr
LEXICON AddVerb30
+Verb:0     Case30;
+Verb:0     AddInf30;

LEXICON Case30
+IndefSg1:^+cIndefSg1^§igeo§k    #;    ! ek/ok
!+IndefSg2:^+cIndefSg2^§szorelol§   #;    ! esz, el/ol
+IndefPl1:^+cIndefPl1^§igeu§nk   #;    ! ünk/unk
+IndefPl3:^+cIndefPl3^§igea§n§igea§k   #;    ! nek/nak
+DefSg1:^+cDefSg1^§igeo§m        #;    ! em/om
+DefSg2:^+cDefSg2^§igeo§d        #;    ! ed/od
+DefSg3:^+cDefSg3^§igeija1§       #;    ! i/sa
+DefPl2:^+cDefPl2^§igejatokitek1§ #;    ! itek/sátok
+DefPl3:^+cDefPl3^§igejakik1§     #;    ! ik/sák
+PastIndefSg1:^+cPIndefSg1^t§AA§m            #;    ! tem/tam
+PastIndefSg2:^+cPIndefSg2^§igea§tt§igeaa§l         #;    ! tál/tél
+PastIndefSg3:^+cPIndefSg3^§igea§tt     #;    ! t
+PastIndefPl1:^+cPIndefPl1^§igea§tt§igeu§nk         #;    ! tünk/tunk
+PastIndefPl2:^+cPIndefPl2^§igea§tt§igea§t§igeo2§k  #;    ! tetek/tatok
+PastIndefPl3:^+cPIndefPl3^§igea§tt§igea§k          #;    ! tek/tak
+PastDefSg1:^+cPDefSg1^§igea§tt§igea§m              #;    ! tem/tam
+PastDefSg2:^+cPDefSg2^§igea§tt§igea§d              #;    ! tad/ted
+PastDefSg3:^+cPDefSg3^§igea§tt§igea§               #;    ! ta/te
+PastDefPl1:^+cPDefPl1^§igea§tt§igeu§k              #;    ! tuk/tük
+PastDefPl2:^+cPDefPl2^§igea§tt§igeaa§t§igeo2§k     #;    ! tátok/tétek
+PastDefPl3:^+cPDefPl3^§igea§tt§igeaa§k             #;    ! ták/ték
+CondIndefSg1:^+cCIndefSg1^§igea§nék               #;    ! nék
+CondIndefSg2:^+cCIndefSg1^§igea§n§igeaa§l         #;    ! nál/nél
+CondIndefSg3:^+cCIndefSg1^§igea§n§igea§           #;    ! na/ne
+CondIndefPl1:^+cCIndefPl1^§igea§n§igeaa§nk            #;    ! nánk/nénk
+CondIndefPl1:^+cCIndefPl1^§igea§n§igeoo§k #;
+CondIndefPl2:^+cCIndefPl2^§igea§n§igeaa§t§igeo§k      #;    ! nátok/nétek
+CondIndefPl3:^+cCIndefPl3^§igea§n§igeaa§n§igea§k      #;    ! nának/nének
+CondDefSg1:^+cCDefSg1^§igea§n§igeaa§m                 #;    ! nám/ném
+CondDefSg2:^+cCDefSg1^§igea§n§igeaa§d                 #;    ! nád/néd
+CondDefSg3:^+cCDefSg1^§igea§n§igeaa§                  #;    ! ná/né
+CondDefPl1:^+cCDefPl1^§igea§n§igeaa§nk                #;    ! nánk/nénk
+CondDefPl2:^+cCDefPl2^§igea§n§igeaa§t§igeo§k          #;    ! nátok/nétek
+CondDefPl3:^+cCDefPl3^§igea§n§igeaa§k                 #;    ! nák/nék
+IndefSg12:^+cIndefSgp12^§igea§§l§§igea§k           #;    !
+PastDefSg12:^+cPDefSgp12^§igea§tt§igea§l§igea§k               #;    ! ta/te
+CondDefSg12:^+cCDefSgp12^§igea§n§igeaa§l§igea§k                  #;    ! ná/né
!+PastIndefSg3:^+cPIndefSg3^§igetattet§t     #;    ! t

LEXICON AddInf30
+Inf11:^+ccInf11^§igea§n§igeoue§m #;
+Inf12:^+ccInf12^§igea§n§igeoue§d #;
+Inf13:^+ccInf13^§igea§ni§AA§ #;
+Inf21:^+ccInf21^§igea§n§igeu§nk #;
+Inf22:^+ccInf22^§igea§n§igeoue§t§igeoue§k #;
+Inf23:^+ccInf23^§igea§ni§igeu§k #;
+Inf23:^+ccInf23^§igea§ni§igeuo§k #;
+Inf:^+cInf^§igea§ni  #;


!seper:sepre
LEXICON AddVerb40
+Verb:0     Rep40;

LEXICON Rep40
+Rep:^+cRep^g§AA§t  Imper40;

LEXICON Imper40
+Inf11:^+ccInf11^n§igeoue§m #;
+Inf12:^+ccInf12^n§igeoue§d #;
+Inf13:^+ccInf13^ni§AA§ #;
+Inf21:^+ccInf21^n§igeu§nk #;
+Inf22:^+ccInf22^n§igeoue§t§igeoue§k #;
+Inf23:^+ccInf23^ni§igeu§k #;
+Inf23:^+ccInf23^ni§igeuo§k #;
+Inf:^+cInf^ni  #;
+Advan:^+ccAdvan^v§igeaa§n #;
+Adv:^+cAdv^v§AA§  #;
+Imper:^+cImp^t§AA§t  Nrep40;
                      Pot40;

LEXICON Nrep40
+Inf11:^+ccInf11^n§igeoue§m #;
+Inf12:^+ccInf12^n§igeoue§d #;
+Inf13:^+ccInf13^ni§AA§ #;
+Inf21:^+ccInf21^n§igeu§nk #;
+Inf22:^+ccInf22^n§igeoue§t§igeoue§k #;
+Inf23:^+ccInf23^ni§igeu§k #;
+Inf23:^+ccInf23^ni§igeuo§k #;
+Inf:^+cInf^ni  #;
+Advan:^+ccAdvan^v§igeaa§n #;
+Adv:^+cAdv^v§AA§  #;
+Rep:^+cNrep^g§AA§t  Pot40;
                      Pot42;

LEXICON Pot40
+Inf11:^+ccInf11^n§igeoue§m #;
+Inf12:^+ccInf12^n§igeoue§d #;
+Inf13:^+ccInf13^ni§AA§ #;
+Inf21:^+ccInf21^n§igeu§nk #;
+Inf22:^+ccInf22^n§igeoue§t§igeoue§k #;
+Inf23:^+ccInf23^ni§igeu§k #;
+Inf23:^+ccInf23^ni§igeuo§k #;
+Inf:^+cInf^ni  #;
+Advan:^+ccAdvan^v§igeaa§n #;
+Adv:^+cAdv^v§AA§  #;
+Pot:^+cPot^h§AAA§t  AddInf40;
             Case40;
LEXICON Pot42
+Pot:^+cPot^h§AAA§t  AddInf40;
             Case40;

LEXICON AddInf40
+Inf11:^+ccInf11^n§igeoue§m #;
+Inf12:^+ccInf12^n§igeoue§d #;
+Inf13:^+ccInf13^ni§AA§ #;
+Inf21:^+ccInf21^n§igeu§nk #;
+Inf22:^+ccInf22^n§igeoue§t§igeoue§k #;
+Inf23:^+ccInf23^ni§igeu§k #;
+Inf23:^+ccInf23^ni§igeuo§k #;
+Inf:^+cInf^ni  #;
+Advan:^+ccAdvan^v§igeaa§n #;
+Adv:^+cAdv^v§AA§  #;
             Case40;

LEXICON Case40
+IndefSg1:^+cIndefSg1^§igeo§k    #;    ! ek/ok
+IndefSg2:^+cIndefSg2^§szorelol§   #;    ! esz, el/ol
+IndefSg3:^+cIndefSg3^           #;    !
+IndefPl1:^+cIndefPl1^§igeu§nk   #;    ! ünk/unk
+IndefPl2:^+cIndefPl2^t§igeo2§k  #;    ! tek/tok
+IndefPl3:^+cIndefPl3^n§igea§k   #;    ! nek/nak
+DefSg1:^+cDefSg1^§igeo§m        #;    ! em/om
+DefSg2:^+cDefSg2^§igeo§d        #;    ! ed/od
+DefSg3:^+cDefSg3^§igeija1§       #;    ! i/sa
+DefPl1:^+cDefPl1^§j§§igeu§k       #;    ! jük/suk
+DefPl2:^+cDefPl2^§igejatokitek1§ #;    ! itek/sátok
+DefPl3:^+cDefPl3^§igejakik1§     #;    ! ik/sák
+ConjIndefSg1:^+cConjIndefSg1^§sj§§igea§k     #;
+ConjIndefSg2:^+cConjIndefSg2^§sj§§igeaa§l    #;
+ConjIndefSg2:^+cConjIndefSg2^§sj§ék          #;
+ConjIndefSg2:^+cConjIndefSg2^§sj§           #;
+ConjIndefSg3:^+cConjIndefSg3^§sj§§igeo§n     #;
+ConjIndefPl1:^+cConjIndefPl1^§sj§§igeu§nk    #;
+ConjIndefPl2:^+cConjIndefPl2^§sj§§igea§t§igeo§k       #;
+ConjIndefPl3:^+cConjIndefPl3^§sj§§igea§n§igea§k      #;
+ConjDefSg1:^+cConjDefSg1^§sj§§igea§m         #;
+ConjDefSg2:^+cConjDefSg2^§sj§§igea§d         #;
+ConjDefSg2:^+cConjDefSg2^§sj§d              #;
+ConjDefSg3:^+cConjDefSg3^§sj§§igea§          #;
+ConjDefPl1:^+cConjDefPl1^§sj§§igeu§k         #;
+ConjDefPl2:^+cConjDefPl2^§sj§§igeaa§t§igeo§k     #;
+ConjDefPl3:^+cConjDefSg1^§sj§§igeaa§k            #;
+PastIndefSg1:^+cPIndefSg1^t§AA§m            #;    ! tem/tam
+PastIndefSg2:^+cPIndefSg2^t§igeaa§l         #;    ! tál/tél
+PastIndefSg3:^+cPIndefSg3^§igetattet§t     #;    ! t
+PastIndefPl1:^+cPIndefPl1^t§igeu§nk         #;    ! tünk/tunk
+PastIndefPl2:^+cPIndefPl2^t§igea§t§igeo2§k  #;    ! tetek/tatok
+PastIndefPl3:^+cPIndefPl3^t§igea§k          #;    ! tek/tak
+PastDefSg1:^+cPDefSg1^t§igea§m              #;    ! tem/tam
+PastDefSg2:^+cPDefSg2^t§igea§d              #;    ! tad/ted
+PastDefSg3:^+cPDefSg3^t§igea§               #;    ! ta/te
+PastDefPl1:^+cPDefPl1^t§igeu§k              #;    ! tuk/tük
+PastDefPl2:^+cPDefPl2^t§igeaa§t§igeo2§k     #;    ! tátok/tétek
+PastDefPl3:^+cPDefPl3^t§igeaa§k             #;    ! ták/ték
+CondIndefSg1:^+cCIndefSg1^nék               #;    ! nék
+CondIndefSg2:^+cCIndefSg1^n§igeaa§l         #;    ! nál/nél
+CondIndefSg3:^+cCIndefSg1^n§igea§           #;    ! na/ne
+CondIndefPl1:^+cCIndefPl1^n§igeaa§nk            #;    ! nánk/nénk
+CondIndefPl1:^+cCIndefPl1^n§igeoo§k #;
+CondIndefPl2:^+cCIndefPl2^n§igeaa§t§igeo§k      #;    ! nátok/nétek
+CondIndefPl3:^+cCIndefPl3^n§igeaa§n§igea§k      #;    ! nának/nének
+CondDefSg1:^+cCDefSg1^n§igeaa§m                 #;    ! nám/ném
+CondDefSg2:^+cCDefSg1^n§igeaa§d                 #;    ! nád/néd
+CondDefSg3:^+cCDefSg1^n§igeaa§                  #;    ! ná/né
+CondDefPl1:^+cCDefPl1^n§igeaa§nk                #;    ! nánk/nénk
+CondDefPl2:^+cCDefPl2^n§igeaa§t§igeo§k          #;    ! nátok/nétek
+CondDefPl3:^+cCDefPl3^n§igeaa§k                 #;    ! nák/nék
+IndefSg12:^+cIndefSgp12^§l§§igea§k           #;    !
+ConjDefSg12:^+cConjDefSgp12^§sj§§igea§l§igea§k          #;
+PastDefSg12:^+cPDefSgp12^t§igea§l§igea§k               #;    ! ta/te
+CondDefSg12:^+cCDefSgp12^n§igeaa§l§igea§k                  #;    ! ná/né

!terem
LEXICON AddVerb60
+Verb:0     Rep60;

LEXICON Rep60
+Inf11:^+ccInf11^n§igeoue§m #;
+Inf12:^+ccInf12^n§igeoue§d #;
+Inf13:^+ccInf13^ni§AA§ #;
+Inf21:^+ccInf21^n§igeu§nk #;
+Inf22:^+ccInf22^n§igeoue§t§igeoue§k #;
+Inf23:^+ccInf23^ni§igeu§k #;
+Inf23:^+ccInf23^ni§igeuo§k #;
+Inf:^+cInf^ni  #;
+Advan:^+ccAdvan^v§igeaa§n #;
+Adv:^+cAdv^v§AA§  #;
+Rep:^+cRep^g§AA§t  Imper60;
                    Imper61;

LEXICON Imper60
+Inf11:^+ccInf11^n§igeoue§m #;
+Inf12:^+ccInf12^n§igeoue§d #;
+Inf13:^+ccInf13^ni§AA§ #;
+Inf21:^+ccInf21^n§igeu§nk #;
+Inf22:^+ccInf22^n§igeoue§t§igeoue§k #;
+Inf23:^+ccInf23^ni§igeu§k #;
+Inf23:^+ccInf23^ni§igeuo§k #;
+Inf:^+cInf^ni  #;
+Advan:^+ccAdvan^v§igeaa§n #;
+Adv:^+cAdv^v§AA§  #;
+Imper:^+cImp^t§AA§t  Nrep60;
                      Nrep62;

LEXICON Imper61
+Imper:^+cImp^t§AA§t  Nrep60;
                      Nrep61;

LEXICON Nrep60
+Inf11:^+ccInf11^n§igeoue§m #;
+Inf12:^+ccInf12^n§igeoue§d #;
+Inf13:^+ccInf13^ni§AA§ #;
+Inf21:^+ccInf21^n§igeu§nk #;
+Inf22:^+ccInf22^n§igeoue§t§igeoue§k #;
+Inf23:^+ccInf23^ni§igeu§k #;
+Inf23:^+ccInf23^ni§igeuo§k #;
+Inf:^+cInf^ni  #;
+Advan:^+ccAdvan^v§igeaa§n #;
+Adv:^+cAdv^v§AA§  #;
+Rep:^+cNrep^g§AA§t  Pot60;
                      Pot62;
LEXICON Nrep62
+Rep:^+cNrep^g§AA§t  Pot60;
                      Pot62;

LEXICON Nrep61
+Rep:^+cNrep^g§AA§t  Pot60;
                      Pot61;

LEXICON Pot60
+Inf11:^+ccInf11^n§igeoue§m #;
+Inf12:^+ccInf12^n§igeoue§d #;
+Inf13:^+ccInf13^ni§AA§ #;
+Inf21:^+ccInf21^n§igeu§nk #;
+Inf22:^+ccInf22^n§igeoue§t§igeoue§k #;
+Inf23:^+ccInf23^ni§igeu§k #;
+Inf23:^+ccInf23^ni§igeuo§k #;
+Inf:^+cInf^ni  #;
+Advan:^+ccAdvan^v§igeaa§n #;
+Adv:^+cAdv^v§AA§  #;
+Pot:^+cPot^h§AAA§t  AddInf60;
             Case60;
LEXICON Pot62
+Pot:^+cPot^h§AAA§t  AddInf60;
             Case60;

LEXICON Pot61
+Pot:^+cPot^h§AAA§t  AddInf60;
             Case61;

LEXICON AddInf60
+Inf11:^+ccInf11^n§igeoue§m #;
+Inf12:^+ccInf12^n§igeoue§d #;
+Inf13:^+ccInf13^ni§AA§ #;
+Inf21:^+ccInf21^n§igeu§nk #;
+Inf22:^+ccInf22^n§igeoue§t§igeoue§k #;
+Inf23:^+ccInf23^ni§igeu§k #;
+Inf23:^+ccInf23^ni§igeuo§k #;
+Inf:^+cInf^ni  #;
+Advan:^+ccAdvan^v§igeaa§n #;
+Adv:^+cAdv^v§AA§  #;
            Case60;

LEXICON Case60
+IndefSg1:^+cIndefSg1^§igeo§k    #;    ! ek/ok
+IndefSg2:^+cIndefSg2^§szorelol§   #;    ! esz, el/ol
+IndefSg3:^+cIndefSg3^           #;    !
+IndefPl1:^+cIndefPl1^§igeu§nk   #;    ! ünk/unk
+IndefPl2:^+cIndefPl2^t§igeo2§k  #;    ! tek/tok
+IndefPl3:^+cIndefPl3^n§igea§k   #;    ! nek/nak
+DefSg1:^+cDefSg1^§igeo§m        #;    ! em/om
+DefSg2:^+cDefSg2^§igeo§d        #;    ! ed/od
+DefSg3:^+cDefSg3^§igeija1§       #;    ! i/sa
+DefPl1:^+cDefPl1^§j§§igeu§k       #;    ! jük/suk
+DefPl2:^+cDefPl2^§igejatokitek1§ #;    ! itek/sátok
+DefPl3:^+cDefPl3^§igejakik1§     #;    ! ik/sák
+ConjIndefSg1:^+cConjIndefSg1^§sj§§igea§k     #;
+ConjIndefSg2:^+cConjIndefSg2^§sj§§igeaa§l    #;
+ConjIndefSg2:^+cConjIndefSg2^§sj§ék          #;
+ConjIndefSg2:^+cConjIndefSg2^§sj§           #;
+ConjIndefSg3:^+cConjIndefSg3^§sj§§igeo§n     #;
+ConjIndefPl1:^+cConjIndefPl1^§sj§§igeu§nk    #;
+ConjIndefPl2:^+cConjIndefPl2^§sj§§igea§t§igeo§k       #;
+ConjIndefPl3:^+cConjIndefPl3^§sj§§igea§n§igea§k      #;
+ConjDefSg1:^+cConjDefSg1^§sj§§igea§m         #;
+ConjDefSg2:^+cConjDefSg2^§sj§§igea§d         #;
+ConjDefSg2:^+cConjDefSg2^§sj§d              #;
+ConjDefSg3:^+cConjDefSg3^§sj§§igea§          #;
+ConjDefPl1:^+cConjDefPl1^§sj§§igeu§k         #;
+ConjDefPl2:^+cConjDefPl2^§sj§§igeaa§t§igeo§k     #;
+ConjDefPl3:^+cConjDefSg1^§sj§§igeaa§k            #;
+PastIndefSg1:^+cPIndefSg1^t§AA§m            #;    ! tem/tam
+PastIndefSg2:^+cPIndefSg2^t§igeaa§l         #;    ! tál/tél
+PastIndefSg3:^+cPIndefSg3^§igetattet§t     #;    ! t
+PastIndefPl1:^+cPIndefPl1^t§igeu§nk         #;    ! tünk/tunk
+PastIndefPl2:^+cPIndefPl2^t§igea§t§igeo2§k  #;    ! tetek/tatok
+PastIndefPl3:^+cPIndefPl3^t§igea§k          #;    ! tek/tak
+PastDefSg1:^+cPDefSg1^t§igea§m              #;    ! tem/tam
+PastDefSg2:^+cPDefSg2^t§igea§d              #;    ! tad/ted
+PastDefSg3:^+cPDefSg3^t§igea§               #;    ! ta/te
+PastDefPl1:^+cPDefPl1^t§igeu§k              #;    ! tuk/tük
+PastDefPl2:^+cPDefPl2^t§igeaa§t§igeo2§k     #;    ! tátok/tétek
+PastDefPl3:^+cPDefPl3^t§igeaa§k             #;    ! ták/ték
+CondIndefSg1:^+cCIndefSg1^nék               #;    ! nék
+CondIndefSg2:^+cCIndefSg1^n§igeaa§l         #;    ! nál/nél
+CondIndefSg3:^+cCIndefSg1^n§igea§           #;    ! na/ne
+CondIndefPl1:^+cCIndefPl1^n§igeaa§nk            #;    ! nánk/nénk
+CondIndefPl1:^+cCIndefPl1^n§igeoo§k #;
+CondIndefPl2:^+cCIndefPl2^n§igeaa§t§igeo§k      #;    ! nátok/nétek
+CondIndefPl3:^+cCIndefPl3^n§igeaa§n§igea§k      #;    ! nának/nének
+CondDefSg1:^+cCDefSg1^n§igeaa§m                 #;    ! nám/ném
+CondDefSg2:^+cCDefSg1^n§igeaa§d                 #;    ! nád/néd
+CondDefSg3:^+cCDefSg1^n§igeaa§                  #;    ! ná/né
+CondDefPl1:^+cCDefPl1^n§igeaa§nk                #;    ! nánk/nénk
+CondDefPl2:^+cCDefPl2^n§igeaa§t§igeo§k          #;    ! nátok/nétek
+CondDefPl3:^+cCDefPl3^n§igeaa§k                 #;    ! nák/nék
+IndefSg12:^+cIndefSgp12^§l§§igea§k           #;    !
+ConjDefSg12:^+cConjDefSgp12^§sj§§igea§l§igea§k          #;
+PastDefSg12:^+cPDefSgp12^t§igea§l§igea§k               #;    ! ta/te
+CondDefSg12:^+cCDefSgp12^n§igeaa§l§igea§k                  #;    ! ná/né

LEXICON Case61
!+IndefSg1:^+cIndefSg1^§igeo§k    #;    ! ek/ok
+IndefSg2:^+cIndefSg2^§szorelol§   #;    ! esz, el/ol
+IndefSg3:^+cIndefSg3^           #;    !
!+IndefPl1:^+cIndefPl1^§igeu§nk   #;    ! ünk/unk
+IndefPl2:^+cIndefPl2^t§igeo2§k  #;    ! tek/tok
+IndefPl3:^+cIndefPl3^n§igea§k   #;    ! nek/nak
!+DefSg1:^+cDefSg1^§igeo§m        #;    ! em/om
!+DefSg2:^+cDefSg2^§igeo§d        #;    ! ed/od
+DefSg3:^+cDefSg3^§igeija1§       #;    ! i/sa
+DefPl1:^+cDefPl1^§j§§igeu§k       #;    ! jük/suk
!+DefPl2:^+cDefPl2^§igejatokitek1§ #;    ! itek/sátok
!+DefPl3:^+cDefPl3^§igejakik1§     #;    ! ik/sák
+ConjIndefSg1:^+cConjIndefSg1^§sj§§igea§k     #;
+ConjIndefSg2:^+cConjIndefSg2^§sj§§igeaa§l    #;
+ConjIndefSg2:^+cConjIndefSg2^§sj§ék          #;
+ConjIndefSg2:^+cConjIndefSg2^§sj§           #;
+ConjIndefSg3:^+cConjIndefSg3^§sj§§igeo§n     #;
+ConjIndefPl1:^+cConjIndefPl1^§sj§§igeu§nk    #;
+ConjIndefPl2:^+cConjIndefPl2^§sj§§igea§t§igeo§k       #;
+ConjIndefPl3:^+cConjIndefPl3^§sj§§igea§n§igea§k      #;
+ConjDefSg1:^+cConjDefSg1^§sj§§igea§m         #;
+ConjDefSg2:^+cConjDefSg2^§sj§§igea§d         #;
+ConjDefSg2:^+cConjDefSg2^d              #;
+ConjDefSg3:^+cConjDefSg3^§sj§§igea§          #;
+ConjDefPl1:^+cConjDefPl1^§sj§§igeu§k         #;
+ConjDefPl2:^+cConjDefPl2^§sj§§igeaa§t§igeo§k     #;
+ConjDefPl3:^+cConjDefSg1^§sj§§igeaa§k            #;
+PastIndefSg1:^+cPIndefSg1^t§AA§m            #;    ! tem/tam
+PastIndefSg2:^+cPIndefSg2^t§igeaa§l         #;    ! tál/tél
!+PastIndefSg3:^+cPIndefSg3^§igetattet§t     #;    ! t
+PastIndefPl1:^+cPIndefPl1^t§igeu§nk         #;    ! tünk/tunk
+PastIndefPl2:^+cPIndefPl2^t§igea§t§igeo2§k  #;    ! tetek/tatok
+PastIndefPl3:^+cPIndefPl3^t§igea§k          #;    ! tek/tak
+PastDefSg1:^+cPDefSg1^t§igea§m              #;    ! tem/tam
+PastDefSg2:^+cPDefSg2^t§igea§d              #;    ! tad/ted
+PastDefSg3:^+cPDefSg3^t§igea§               #;    ! ta/te
+PastDefPl1:^+cPDefPl1^t§igeu§k              #;    ! tuk/tük
+PastDefPl2:^+cPDefPl2^t§igeaa§t§igeo2§k     #;    ! tátok/tétek
+PastDefPl3:^+cPDefPl3^t§igeaa§k             #;    ! ták/ték
+CondIndefSg1:^+cCIndefSg1^nék               #;    ! nék
+CondIndefSg2:^+cCIndefSg1^n§igeaa§l         #;    ! nál/nél
+CondIndefSg3:^+cCIndefSg1^n§igea§           #;    ! na/ne
+CondIndefPl1:^+cCIndefPl1^n§igeaa§nk            #;    ! nánk/nénk
+CondIndefPl1:^+cCIndefPl1^n§igeoo§k #;
+CondIndefPl2:^+cCIndefPl2^n§igeaa§t§igeo§k      #;    ! nátok/nétek
+CondIndefPl3:^+cCIndefPl3^n§igeaa§n§igea§k      #;    ! nának/nének
+CondDefSg1:^+cCDefSg1^n§igeaa§m                 #;    ! nám/ném
+CondDefSg2:^+cCDefSg1^n§igeaa§d                 #;    ! nád/néd
+CondDefSg3:^+cCDefSg1^n§igeaa§                  #;    ! ná/né
+CondDefPl1:^+cCDefPl1^n§igeaa§nk                #;    ! nánk/nénk
+CondDefPl2:^+cCDefPl2^n§igeaa§t§igeo§k          #;    ! nátok/nétek
+CondDefPl3:^+cCDefPl3^n§igeaa§k                 #;    ! nák/nék
+IndefSg12:^+cIndefSgp12^§l§§igea§k           #;    !
+ConjDefSg12:^+cConjDefSgp12^§sj§§igea§l§igea§k          #;
+PastDefSg12:^+cPDefSgp12^t§igea§l§igea§k               #;    ! ta/te
+CondDefSg12:^+cCDefSgp12^n§igeaa§l§igea§k                  #;    ! ná/né

!buzog
LEXICON AddVerb100
+Verb:0     Rep100;

LEXICON Rep100
+Inf11:^+ccInf11^n§igeoue§m #;
+Inf12:^+ccInf12^n§igeoue§d #;
+Inf13:^+ccInf13^ni§AA§ #;
+Inf21:^+ccInf21^n§igeu§nk #;
+Inf22:^+ccInf22^n§igeoue§t§igeoue§k #;
+Inf23:^+ccInf23^ni§igeu§k #;
+Inf23:^+ccInf23^ni§igeuo§k #;
+Inf:^+cInf^ni  #;
+Advan:^+ccAdvan^v§igeaa§n #;
+Adv:^+cAdv^v§AA§  #;
+Rep:^+cRep^g§AA§t  Imper100;
                    Imper101;

LEXICON Imper100
+Inf11:^+ccInf11^n§igeoue§m #;
+Inf12:^+ccInf12^n§igeoue§d #;
+Inf13:^+ccInf13^ni§AA§ #;
+Inf21:^+ccInf21^n§igeu§nk #;
+Inf22:^+ccInf22^n§igeoue§t§igeoue§k #;
+Inf23:^+ccInf23^ni§igeu§k #;
+Inf23:^+ccInf23^ni§igeuo§k #;
+Inf:^+cInf^ni  #;
+Advan:^+ccAdvan^v§igeaa§n #;
+Adv:^+cAdv^v§AA§  #;
+Imper:^+cImp^t§AA§t  Nrep100;
                      Nrep102;

LEXICON Imper101
+Imper:^+cImp^t§AA§t  Nrep100;
                      Nrep101;

LEXICON Nrep100
+Inf11:^+ccInf11^n§igeoue§m #;
+Inf12:^+ccInf12^n§igeoue§d #;
+Inf13:^+ccInf13^ni§AA§ #;
+Inf21:^+ccInf21^n§igeu§nk #;
+Inf22:^+ccInf22^n§igeoue§t§igeoue§k #;
+Inf23:^+ccInf23^ni§igeu§k #;
+Inf23:^+ccInf23^ni§igeuo§k #;
+Inf:^+cInf^ni  #;
+Advan:^+ccAdvan^v§igeaa§n #;
+Adv:^+cAdv^v§AA§  #;
+Rep:^+cNrep^g§AA§t  NImper100;
                      NImper102;
LEXICON Nrep102
+Rep:^+cNrep^g§AA§t  NImper100;
                      NImper102;

LEXICON Nrep101
+Rep:^+cNrep^g§AA§t  NImper100;
                      NImper101;

LEXICON NImper100
+Inf11:^+ccInf11^n§igeoue§m #;
+Inf12:^+ccInf12^n§igeoue§d #;
+Inf13:^+ccInf13^ni§AA§ #;
+Inf21:^+ccInf21^n§igeu§nk #;
+Inf22:^+ccInf22^n§igeoue§t§igeoue§k #;
+Inf23:^+ccInf23^ni§igeu§k #;
+Inf23:^+ccInf23^ni§igeuo§k #;
+Inf:^+cInf^ni  #;
+Advan:^+ccAdvan^v§igeaa§n #;
+Adv:^+cAdv^v§AA§  #;
+Imper:^+cImp^t§AA§t  Pot100;
                      Pot102;
LEXICON NImper102
+Imper:^+cImp^t§AA§t  Pot100;
                      Pot102;

LEXICON NImper101
+Imper:^+cImp^t§AA§t  Pot100;
                      Pot101;

LEXICON Pot100
+Inf11:^+ccInf11^n§igeoue§m #;
+Inf12:^+ccInf12^n§igeoue§d #;
+Inf13:^+ccInf13^ni§AA§ #;
+Inf21:^+ccInf21^n§igeu§nk #;
+Inf22:^+ccInf22^n§igeoue§t§igeoue§k #;
+Inf23:^+ccInf23^ni§igeu§k #;
+Inf23:^+ccInf23^ni§igeuo§k #;
+Inf:^+cInf^ni  #;
+Advan:^+ccAdvan^v§igeaa§n #;
+Adv:^+cAdv^v§AA§  #;
+Pot:^+cPot^h§AAA§t  AddInf100;
             Case100;
LEXICON Pot102
+Pot:^+cPot^h§AAA§t  AddInf100;
             Case100;

LEXICON Pot101
+Pot:^+cPot^h§AAA§t  AddInf100;
             Case101;

LEXICON AddInf100
+Inf11:^+ccInf11^n§igeoue§m #;
+Inf12:^+ccInf12^n§igeoue§d #;
+Inf13:^+ccInf13^ni§AA§ #;
+Inf21:^+ccInf21^n§igeu§nk #;
+Inf22:^+ccInf22^n§igeoue§t§igeoue§k #;
+Inf23:^+ccInf23^ni§igeu§k #;
+Inf23:^+ccInf23^ni§igeuo§k #;
+Inf:^+cInf^ni  #;
+Advan:^+ccAdvan^v§igeaa§n #;
+Adv:^+cAdv^v§AA§  #;
                Case100;

LEXICON Case100
+IndefSg1:^+cIndefSg1^§igeo§k    #;    ! ek/ok
+IndefSg2:^+cIndefSg2^§szorelol§   #;    ! esz, el/ol
+IndefSg3:^+cIndefSg3^           #;    !
+IndefPl1:^+cIndefPl1^§igeu§nk   #;    ! ünk/unk
+IndefPl2:^+cIndefPl2^t§igeo2§k  #;    ! tek/tok
+IndefPl3:^+cIndefPl3^n§igea§k   #;    ! nek/nak
+DefSg1:^+cDefSg1^§igeo§m        #;    ! em/om
+DefSg2:^+cDefSg2^§igeo§d        #;    ! ed/od
+DefSg3:^+cDefSg3^§igeija1§       #;    ! i/sa
+DefPl1:^+cDefPl1^§j§§igeu§k       #;    ! jük/suk
+DefPl2:^+cDefPl2^§igejatokitek1§ #;    ! itek/sátok
+DefPl3:^+cDefPl3^§igejakik1§     #;    ! ik/sák
+ConjIndefSg1:^+cConjIndefSg1^§sj§§igea§k     #;
+ConjIndefSg2:^+cConjIndefSg2^§sj§§igeaa§l    #;
+ConjIndefSg2:^+cConjIndefSg2^§sj§ék          #;
+ConjIndefSg2:^+cConjIndefSg2^§sj§           #;
+ConjIndefSg3:^+cConjIndefSg3^§sj§§igeo§n     #;
+ConjIndefPl1:^+cConjIndefPl1^§sj§§igeu§nk    #;
+ConjIndefPl2:^+cConjIndefPl2^§sj§§igea§t§igeo§k       #;
+ConjIndefPl3:^+cConjIndefPl3^§sj§§igea§n§igea§k      #;
+ConjDefSg1:^+cConjDefSg1^§sj§§igea§m         #;
+ConjDefSg2:^+cConjDefSg2^§sj§§igea§d         #;
+ConjDefSg2:^+cConjDefSg2^§sj§d              #;
+ConjDefSg3:^+cConjDefSg3^§sj§§igea§          #;
+ConjDefPl1:^+cConjDefPl1^§sj§§igeu§k         #;
+ConjDefPl2:^+cConjDefPl2^§sj§§igeaa§t§igeo§k     #;
+ConjDefPl3:^+cConjDefSg1^§sj§§igeaa§k            #;
+PastIndefSg1:^+cPIndefSg1^t§AA§m            #;    ! tem/tam
+PastIndefSg2:^+cPIndefSg2^t§igeaa§l         #;    ! tál/tél
+PastIndefSg3:^+cPIndefSg3^§igetattet§t     #;    ! t
+PastIndefPl1:^+cPIndefPl1^t§igeu§nk         #;    ! tünk/tunk
+PastIndefPl2:^+cPIndefPl2^t§igea§t§igeo2§k  #;    ! tetek/tatok
+PastIndefPl3:^+cPIndefPl3^t§igea§k          #;    ! tek/tak
+PastDefSg1:^+cPDefSg1^t§igea§m              #;    ! tem/tam
+PastDefSg2:^+cPDefSg2^t§igea§d              #;    ! tad/ted
+PastDefSg3:^+cPDefSg3^t§igea§               #;    ! ta/te
+PastDefPl1:^+cPDefPl1^t§igeu§k              #;    ! tuk/tük
+PastDefPl2:^+cPDefPl2^t§igeaa§t§igeo2§k     #;    ! tátok/tétek
+PastDefPl3:^+cPDefPl3^t§igeaa§k             #;    ! ták/ték
+CondIndefSg1:^+cCIndefSg1^nék               #;    ! nék
+CondIndefSg2:^+cCIndefSg1^n§igeaa§l         #;    ! nál/nél
+CondIndefSg3:^+cCIndefSg1^n§igea§           #;    ! na/ne
+CondIndefPl1:^+cCIndefPl1^n§igeaa§nk            #;    ! nánk/nénk
+CondIndefPl1:^+cCIndefPl1^n§igeoo§k #;
+CondIndefPl2:^+cCIndefPl2^n§igeaa§t§igeo§k      #;    ! nátok/nétek
+CondIndefPl3:^+cCIndefPl3^n§igeaa§n§igea§k      #;    ! nának/nének
+CondDefSg1:^+cCDefSg1^n§igeaa§m                 #;    ! nám/ném
+CondDefSg2:^+cCDefSg1^n§igeaa§d                 #;    ! nád/néd
+CondDefSg3:^+cCDefSg1^n§igeaa§                  #;    ! ná/né
+CondDefPl1:^+cCDefPl1^n§igeaa§nk                #;    ! nánk/nénk
+CondDefPl2:^+cCDefPl2^n§igeaa§t§igeo§k          #;    ! nátok/nétek
+CondDefPl3:^+cCDefPl3^n§igeaa§k                 #;    ! nák/nék
+IndefSg12:^+cIndefSgp12^§l§§igea§k           #;    !
+ConjDefSg12:^+cConjDefSgp12^§sj§§igea§l§igea§k          #;
+PastDefSg12:^+cPDefSgp12^t§igea§l§igea§k               #;    ! ta/te
+CondDefSg12:^+cCDefSgp12^n§igeaa§l§igea§k                  #;    ! ná/né

LEXICON Case101
!+IndefSg1:^+cIndefSg1^§igeo§k    #;    ! ek/ok
+IndefSg2:^+cIndefSg2^§szorelol§   #;    ! esz, el/ol
+IndefSg3:^+cIndefSg3^           #;    !
!+IndefPl1:^+cIndefPl1^§igeu§nk   #;    ! ünk/unk
+IndefPl2:^+cIndefPl2^t§igeo2§k  #;    ! tek/tok
+IndefPl3:^+cIndefPl3^n§igea§k   #;    ! nek/nak
!+DefSg1:^+cDefSg1^§igeo§m        #;    ! em/om
!+DefSg2:^+cDefSg2^§igeo§d        #;    ! ed/od
+DefSg3:^+cDefSg3^§igeija1§       #;    ! i/sa
+DefPl1:^+cDefPl1^§j§§igeu§k       #;    ! jük/suk
+DefPl2:^+cDefPl2^§igejatokitek1§ #;    ! itek/sátok
+DefPl3:^+cDefPl3^§igejakik1§     #;    ! ik/sák
+ConjIndefSg1:^+cConjIndefSg1^§sj§§igea§k     #;
+ConjIndefSg2:^+cConjIndefSg2^§sj§§igeaa§l    #;
+ConjIndefSg2:^+cConjIndefSg2^§sj§ék          #;
+ConjIndefSg2:^+cConjIndefSg2^§sj§           #;
+ConjIndefSg3:^+cConjIndefSg3^§sj§§igeo§n     #;
+ConjIndefPl1:^+cConjIndefPl1^§sj§§igeu§nk    #;
+ConjIndefPl2:^+cConjIndefPl2^§sj§§igea§t§igeo§k       #;
+ConjIndefPl3:^+cConjIndefPl3^§sj§§igea§n§igea§k      #;
+ConjDefSg1:^+cConjDefSg1^§sj§§igea§m         #;
+ConjDefSg2:^+cConjDefSg2^§sj§§igea§d         #;
+ConjDefSg2:^+cConjDefSg2^d              #;
+ConjDefSg3:^+cConjDefSg3^§sj§§igea§          #;
+ConjDefPl1:^+cConjDefPl1^§sj§§igeu§k         #;
+ConjDefPl2:^+cConjDefPl2^§sj§§igeaa§t§igeo§k     #;
+ConjDefPl3:^+cConjDefSg1^§sj§§igeaa§k            #;
+PastIndefSg1:^+cPIndefSg1^t§AA§m            #;    ! tem/tam
+PastIndefSg2:^+cPIndefSg2^t§igeaa§l         #;    ! tál/tél
!+PastIndefSg3:^+cPIndefSg3^§igetattet§t     #;    ! t
+PastIndefPl1:^+cPIndefPl1^t§igeu§nk         #;    ! tünk/tunk
+PastIndefPl2:^+cPIndefPl2^t§igea§t§igeo2§k  #;    ! tetek/tatok
+PastIndefPl3:^+cPIndefPl3^t§igea§k          #;    ! tek/tak
+PastDefSg1:^+cPDefSg1^t§igea§m              #;    ! tem/tam
+PastDefSg2:^+cPDefSg2^t§igea§d              #;    ! tad/ted
+PastDefSg3:^+cPDefSg3^t§igea§               #;    ! ta/te
+PastDefPl1:^+cPDefPl1^t§igeu§k              #;    ! tuk/tük
+PastDefPl2:^+cPDefPl2^t§igeaa§t§igeo2§k     #;    ! tátok/tétek
+PastDefPl3:^+cPDefPl3^t§igeaa§k             #;    ! ták/ték
+CondIndefSg1:^+cCIndefSg1^nék               #;    ! nék
+CondIndefSg2:^+cCIndefSg1^n§igeaa§l         #;    ! nál/nél
+CondIndefSg3:^+cCIndefSg1^n§igea§           #;    ! na/ne
+CondIndefPl1:^+cCIndefPl1^n§igeaa§nk            #;    ! nánk/nénk
+CondIndefPl1:^+cCIndefPl1^n§igeoo§k #;
+CondIndefPl2:^+cCIndefPl2^n§igeaa§t§igeo§k      #;    ! nátok/nétek
+CondIndefPl3:^+cCIndefPl3^n§igeaa§n§igea§k      #;    ! nának/nének
+CondDefSg1:^+cCDefSg1^n§igeaa§m                 #;    ! nám/ném
+CondDefSg2:^+cCDefSg1^n§igeaa§d                 #;    ! nád/néd
+CondDefSg3:^+cCDefSg1^n§igeaa§                  #;    ! ná/né
+CondDefPl1:^+cCDefPl1^n§igeaa§nk                #;    ! nánk/nénk
+CondDefPl2:^+cCDefPl2^n§igeaa§t§igeo§k          #;    ! nátok/nétek
+CondDefPl3:^+cCDefPl3^n§igeaa§k                 #;    ! nák/nék
+IndefSg12:^+cIndefSgp12^§l§§igea§k           #;    !
+ConjDefSg12:^+cConjDefSgp12^§sj§§igea§l§igea§k          #;
+PastDefSg12:^+cPDefSgp12^t§igea§l§igea§k               #;    ! ta/te
+CondDefSg12:^+cCDefSgp12^n§igeaa§l§igea§k                  #;    ! ná/né

!buzog
LEXICON AddVerb130
+Verb:0     Case130;

LEXICON Case130
+IndefSg1:^+cIndefSg1^§igeo§k    #;    ! ek/ok
!+IndefSg2:^+cIndefSg2^§szorelol§   #;    ! esz, el/ol
+IndefPl1:^+cIndefPl1^§igeu§nk   #;    ! ünk/unk
+DefSg1:^+cDefSg1^§igeo§m        #;    ! em/om
+DefSg2:^+cDefSg2^§igeo§d        #;    ! ed/od
!+DefSg3:^+cDefSg3^§igeija1§       #;    ! i/sa
!+DefPl2:^+cDefPl2^§igejatokitek1§ #;    ! itek/sátok
!+DefPl3:^+cDefPl3^§igejakik1§     #;    ! ik/sák
+PastIndefSg3:^+cPIndefSg3^§igetattet§t     #;    ! t

!poroz
LEXICON AddVerb200
+Verb:0     Rep200;

LEXICON Rep200
+Inf11:^+ccInf11^n§igeoue§m #;
+Inf12:^+ccInf12^n§igeoue§d #;
+Inf13:^+ccInf13^ni§AA§ #;
+Inf21:^+ccInf21^n§igeu§nk #;
+Inf22:^+ccInf22^n§igeoue§t§igeoue§k #;
+Inf23:^+ccInf23^ni§igeu§k #;
+Inf23:^+ccInf23^ni§igeuo§k #;
+Inf:^+cInf^ni  #;
+Advan:^+ccAdvan^v§igeaa§n #;
+Adv:^+cAdv^v§AA§  #;
+Rep:^+cRep^g§AA§t  Imper200;
                    Imper201;

LEXICON Imper200
+Inf11:^+ccInf11^n§igeoue§m #;
+Inf12:^+ccInf12^n§igeoue§d #;
+Inf13:^+ccInf13^ni§AA§ #;
+Inf21:^+ccInf21^n§igeu§nk #;
+Inf22:^+ccInf22^n§igeoue§t§igeoue§k #;
+Inf23:^+ccInf23^ni§igeu§k #;
+Inf23:^+ccInf23^ni§igeuo§k #;
+Inf:^+cInf^ni  #;
+Advan:^+ccAdvan^v§igeaa§n #;
+Adv:^+cAdv^v§AA§  #;
+Imper:^+cImp^t§AA§t  Nrep200;
                      Nrep202;

LEXICON Imper201
+Imper:^+cImp^t§AA§t  Nrep200;
                      Nrep201;

LEXICON Nrep200
+Inf11:^+ccInf11^n§igeoue§m #;
+Inf12:^+ccInf12^n§igeoue§d #;
+Inf13:^+ccInf13^ni§AA§ #;
+Inf21:^+ccInf21^n§igeu§nk #;
+Inf22:^+ccInf22^n§igeoue§t§igeoue§k #;
+Inf23:^+ccInf23^ni§igeu§k #;
+Inf23:^+ccInf23^ni§igeuo§k #;
+Inf:^+cInf^ni  #;
+Advan:^+ccAdvan^v§igeaa§n #;
+Adv:^+cAdv^v§AA§  #;
+Rep:^+cNrep^g§AA§t  NImper200;
                      NImper202;
LEXICON Nrep202
+Rep:^+cNrep^g§AA§t  NImper200;
                      NImper202;

LEXICON Nrep201
+Rep:^+cNrep^g§AA§t  NImper200;
                      NImper201;

LEXICON NImper200
+Inf11:^+ccInf11^n§igeoue§m #;
+Inf12:^+ccInf12^n§igeoue§d #;
+Inf13:^+ccInf13^ni§AA§ #;
+Inf21:^+ccInf21^n§igeu§nk #;
+Inf22:^+ccInf22^n§igeoue§t§igeoue§k #;
+Inf23:^+ccInf23^ni§igeu§k #;
+Inf23:^+ccInf23^ni§igeuo§k #;
+Inf:^+cInf^ni  #;
+Advan:^+ccAdvan^v§igeaa§n #;
+Adv:^+cAdv^v§AA§  #;
+Imper:^+cImp^t§AA§t  Pot200;
                      Pot202;
LEXICON NImper202
+Imper:^+cImp^t§AA§t  Pot200;
                      Pot202;

LEXICON NImper201
+Imper:^+cImp^t§AA§t  Pot200;
                      Pot201;

LEXICON Pot200
+Inf11:^+ccInf11^n§igeoue§m #;
+Inf12:^+ccInf12^n§igeoue§d #;
+Inf13:^+ccInf13^ni§AA§ #;
+Inf21:^+ccInf21^n§igeu§nk #;
+Inf22:^+ccInf22^n§igeoue§t§igeoue§k #;
+Inf23:^+ccInf23^ni§igeu§k #;
+Inf23:^+ccInf23^ni§igeuo§k #;
+Inf:^+cInf^ni  #;
+Advan:^+ccAdvan^v§igeaa§n #;
+Adv:^+cAdv^v§AA§  #;
+Pot:^+cPot^h§AAA§t  AddInf200;
             Case200;
LEXICON Pot202
+Pot:^+cPot^h§AAA§t  AddInf200;
             Case200;

LEXICON Pot201
+Pot:^+cPot^h§AAA§t  AddInf200;
             Case201;

LEXICON AddInf200
+Inf11:^+ccInf11^n§igeoue§m #;
+Inf12:^+ccInf12^n§igeoue§d #;
+Inf13:^+ccInf13^ni§AA§ #;
+Inf21:^+ccInf21^n§igeu§nk #;
+Inf22:^+ccInf22^n§igeoue§t§igeoue§k #;
+Inf23:^+ccInf23^ni§igeu§k #;
+Inf23:^+ccInf23^ni§igeuo§k #;
+Inf:^+cInf^ni  #;
+Advan:^+ccAdvan^v§igeaa§n #;
+Adv:^+cAdv^v§AA§  #;
                      Case200;

LEXICON Case200
+IndefSg1:^+cIndefSg1^§igeo§k    #;    ! ek/ok
+IndefSg2:^+cIndefSg2^§szorelol§   #;    ! esz, el/ol
+IndefSg3:^+cIndefSg3^           #;    !
+IndefPl1:^+cIndefPl1^§igeu§nk   #;    ! ünk/unk
+IndefPl2:^+cIndefPl2^t§igeo2§k  #;    ! tek/tok
+IndefPl3:^+cIndefPl3^n§igea§k   #;    ! nek/nak
+DefSg1:^+cDefSg1^§igeo§m        #;    ! em/om
+DefSg2:^+cDefSg2^§igeo§d        #;    ! ed/od
+DefSg3:^+cDefSg3^§igeija1§       #;    ! i/sa
+DefPl1:^+cDefPl1^§j§§igeu§k       #;    ! jük/suk
+DefPl2:^+cDefPl2^§igejatokitek1§ #;    ! itek/sátok
+DefPl3:^+cDefPl3^§igejakik1§     #;    ! ik/sák
+ConjIndefSg1:^+cConjIndefSg1^§sj§§igea§k     #;
+ConjIndefSg2:^+cConjIndefSg2^§sj§§igeaa§l    #;
+ConjIndefSg2:^+cConjIndefSg2^§sj§ék          #;
+ConjIndefSg2:^+cConjIndefSg2^§sj§           #;
+ConjIndefSg3:^+cConjIndefSg3^§sj§§igeo§n     #;
+ConjIndefPl1:^+cConjIndefPl1^§sj§§igeu§nk    #;
+ConjIndefPl2:^+cConjIndefPl2^§sj§§igea§t§igeo§k       #;
+ConjIndefPl3:^+cConjIndefPl3^§sj§§igea§n§igea§k      #;
+ConjDefSg1:^+cConjDefSg1^§sj§§igea§m         #;
+ConjDefSg2:^+cConjDefSg2^§sj§§igea§d         #;
+ConjDefSg2:^+cConjDefSg2^§sj§d              #;
+ConjDefSg3:^+cConjDefSg3^§sj§§igea§          #;
+ConjDefPl1:^+cConjDefPl1^§sj§§igeu§k         #;
+ConjDefPl2:^+cConjDefPl2^§sj§§igeaa§t§igeo§k     #;
+ConjDefPl3:^+cConjDefSg1^§sj§§igeaa§k            #;
+PastIndefSg1:^+cPIndefSg1^t§AA§m            #;    ! tem/tam
+PastIndefSg2:^+cPIndefSg2^t§igeaa§l         #;    ! tál/tél
+PastIndefSg3:^+cPIndefSg3^§igetattet§t     #;    ! t
+PastIndefPl1:^+cPIndefPl1^t§igeu§nk         #;    ! tünk/tunk
+PastIndefPl2:^+cPIndefPl2^t§igea§t§igeo2§k  #;    ! tetek/tatok
+PastIndefPl3:^+cPIndefPl3^t§igea§k          #;    ! tek/tak
+PastDefSg1:^+cPDefSg1^t§igea§m              #;    ! tem/tam
+PastDefSg2:^+cPDefSg2^t§igea§d              #;    ! tad/ted
+PastDefSg3:^+cPDefSg3^t§igea§               #;    ! ta/te
+PastDefPl1:^+cPDefPl1^t§igeu§k              #;    ! tuk/tük
+PastDefPl2:^+cPDefPl2^t§igeaa§t§igeo2§k     #;    ! tátok/tétek
+PastDefPl3:^+cPDefPl3^t§igeaa§k             #;    ! ták/ték
+CondIndefSg1:^+cCIndefSg1^nék               #;    ! nék
+CondIndefSg2:^+cCIndefSg1^n§igeaa§l         #;    ! nál/nél
+CondIndefSg3:^+cCIndefSg1^n§igea§           #;    ! na/ne
+CondIndefPl1:^+cCIndefPl1^n§igeaa§nk            #;    ! nánk/nénk
+CondIndefPl1:^+cCIndefPl1^n§igeoo§k #;
+CondIndefPl2:^+cCIndefPl2^n§igeaa§t§igeo§k      #;    ! nátok/nétek
+CondIndefPl3:^+cCIndefPl3^n§igeaa§n§igea§k      #;    ! nának/nének
+CondDefSg1:^+cCDefSg1^n§igeaa§m                 #;    ! nám/ném
+CondDefSg2:^+cCDefSg1^n§igeaa§d                 #;    ! nád/néd
+CondDefSg3:^+cCDefSg1^n§igeaa§                  #;    ! ná/né
+CondDefPl1:^+cCDefPl1^n§igeaa§nk                #;    ! nánk/nénk
+CondDefPl2:^+cCDefPl2^n§igeaa§t§igeo§k          #;    ! nátok/nétek
+CondDefPl3:^+cCDefPl3^n§igeaa§k                 #;    ! nák/nék
+IndefSg12:^+cIndefSgp12^§l§§igea§k           #;    !
+ConjDefSg12:^+cConjDefSgp12^§sj§§igea§l§igea§k          #;
+PastDefSg12:^+cPDefSgp12^t§igea§l§igea§k               #;    ! ta/te
+CondDefSg12:^+cCDefSgp12^n§igeaa§l§igea§k                  #;    ! ná/né

LEXICON Case201
+IndefSg1:^+cIndefSg1^§igeo§k    #;    ! ek/ok
+IndefSg2:^+cIndefSg2^§szorelol§   #;    ! esz, el/ol
+IndefSg3:^+cIndefSg3^           #;    !
+IndefPl1:^+cIndefPl1^§igeu§nk   #;    ! ünk/unk
+IndefPl2:^+cIndefPl2^t§igeo2§k  #;    ! tek/tok
+IndefPl3:^+cIndefPl3^n§igea§k   #;    ! nek/nak
+DefSg1:^+cDefSg1^§igeo§m        #;    ! em/om
+DefSg2:^+cDefSg2^§igeo§d        #;    ! ed/od
+DefSg3:^+cDefSg3^§igeija1§       #;    ! i/sa
+DefPl1:^+cDefPl1^§j§§igeu§k       #;    ! jük/suk
+DefPl2:^+cDefPl2^§igejatokitek1§ #;    ! itek/sátok
+DefPl3:^+cDefPl3^§igejakik1§     #;    ! ik/sák
+ConjIndefSg1:^+cConjIndefSg1^§sj§§igea§k     #;
+ConjIndefSg2:^+cConjIndefSg2^§sj§§igeaa§l    #;
+ConjIndefSg2:^+cConjIndefSg2^§sj§ék          #;
+ConjIndefSg2:^+cConjIndefSg2^§sj§           #;
+ConjIndefSg3:^+cConjIndefSg3^§sj§§igeo§n     #;
+ConjIndefSg3:^+cConjIndefSg3^§sj§ék     #; !porozzék
+ConjIndefPl1:^+cConjIndefPl1^§sj§§igeu§nk    #;
+ConjIndefPl2:^+cConjIndefPl2^§sj§§igea§t§igeo§k       #;
+ConjIndefPl3:^+cConjIndefPl3^§sj§§igea§n§igea§k      #;
+ConjDefSg1:^+cConjDefSg1^§sj§§igea§m         #;
+ConjDefSg2:^+cConjDefSg2^§sj§§igea§d         #;
+ConjDefSg2:^+cConjDefSg2^d              #;
+ConjDefSg3:^+cConjDefSg3^§sj§§igea§          #;
+ConjDefPl1:^+cConjDefPl1^§sj§§igeu§k         #;
+ConjDefPl2:^+cConjDefPl2^§sj§§igeaa§t§igeo§k     #;
+ConjDefPl3:^+cConjDefSg1^§sj§§igeaa§k            #;
+PastIndefSg1:^+cPIndefSg1^t§AA§m            #;    ! tem/tam
+PastIndefSg2:^+cPIndefSg2^t§igeaa§l         #;    ! tál/tél
+PastIndefSg3:^+cPIndefSg3^§igeou§tt     #;    ! t
!+PastIndefSg3:^+cPIndefSg3^§igetattet§t     #;    ! t
+PastIndefPl1:^+cPIndefPl1^t§igeu§nk         #;    ! tünk/tunk
+PastIndefPl2:^+cPIndefPl2^t§igea§t§igeo2§k  #;    ! tetek/tatok
+PastIndefPl3:^+cPIndefPl3^t§igea§k          #;    ! tek/tak
+PastDefSg1:^+cPDefSg1^t§igea§m              #;    ! tem/tam
+PastDefSg2:^+cPDefSg2^t§igea§d              #;    ! tad/ted
+PastDefSg3:^+cPDefSg3^t§igea§               #;    ! ta/te
+PastDefPl1:^+cPDefPl1^t§igeu§k              #;    ! tuk/tük
+PastDefPl2:^+cPDefPl2^t§igeaa§t§igeo2§k     #;    ! tátok/tétek
+PastDefPl3:^+cPDefPl3^t§igeaa§k             #;    ! ták/ték
+CondIndefSg1:^+cCIndefSg1^nék               #;    ! nék
+CondIndefSg2:^+cCIndefSg1^n§igeaa§l         #;    ! nál/nél
+CondIndefSg3:^+cCIndefSg1^n§igea§           #;    ! na/ne
+CondIndefPl1:^+cCIndefPl1^n§igeaa§nk            #;    ! nánk/nénk
+CondIndefPl1:^+cCIndefPl1^n§igeoo§k #;
+CondIndefPl2:^+cCIndefPl2^n§igeaa§t§igeo§k      #;    ! nátok/nétek
+CondIndefPl3:^+cCIndefPl3^n§igeaa§n§igea§k      #;    ! nának/nének
+CondDefSg1:^+cCDefSg1^n§igeaa§m                 #;    ! nám/ném
+CondDefSg2:^+cCDefSg1^n§igeaa§d                 #;    ! nád/néd
+CondDefSg3:^+cCDefSg1^n§igeaa§                  #;    ! ná/né
+CondDefPl1:^+cCDefPl1^n§igeaa§nk                #;    ! nánk/nénk
+CondDefPl2:^+cCDefPl2^n§igeaa§t§igeo§k          #;    ! nátok/nétek
+CondDefPl3:^+cCDefPl3^n§igeaa§k                 #;    ! nák/nék
+IndefSg12:^+cIndefSgp12^§l§§igea§k           #;    !
+ConjDefSg12:^+cConjDefSgp12^§sj§§igea§l§igea§k          #;
+PastDefSg12:^+cPDefSgp12^t§igea§l§igea§k               #;    ! ta/te
+CondDefSg12:^+cCDefSgp12^n§igeaa§l§igea§k                  #;    ! ná/né

LEXICON AddVerb210
+Verb:0     Case210;

LEXICON Case210
+IndefSg1:^+cIndefSg1^§igeo§k    #;    ! ek/ok
+IndefSg2:^+cIndefSg2^§szorelol§   #;    ! esz, el/ol
+IndefPl1:^+cIndefPl1^§igeu§nk   #;    ! ünk/unk
+DefSg1:^+cDefSg1^§igeo§m        #;    ! em/om
+DefSg2:^+cDefSg2^§igeo§d        #;    ! ed/od
!+DefSg3:^+cDefSg3^§igeija1§       #;    ! i/sa
!+DefPl2:^+cDefPl2^§igejatokitek1§ #;    ! itek/sátok
!+DefPl3:^+cDefPl3^§igejakik1§     #;    ! ik/sák
+PastIndefSg3:^+cPIndefSg3^§igetattet§t     #;    ! t

! sodor
LEXICON AddVerb230
+Verb:0     Case230;

LEXICON Case230
+IndefSg1:^+cIndefSg1^§igeo§k    #;    ! ek/ok
!+IndefSg2:^+cIndefSg2^§szorelol§   #;    ! esz, el/ol
+IndefPl1:^+cIndefPl1^§igeu§nk   #;    ! ünk/unk
+DefSg1:^+cDefSg1^§igeo§m        #;    ! em/om
+DefSg2:^+cDefSg2^§igeo§d        #;    ! ed/od
!+DefSg3:^+cDefSg3^§igeija1§       #;    ! i/sa
!+DefPl2:^+cDefPl2^§igejatokitek1§ #;    ! itek/sátok
!+DefPl3:^+cDefPl3^§igejakik1§     #;    ! ik/sák
!+PastIndefSg3:^+cPIndefSg3^§igetattet§t     #;    ! t

LEXICON AddVerb240
+Verb:0     Rep240;
+Verb:0     Nrep241;

LEXICON Rep240
+Rep:^+cRep^g§AA§t  Imper240;


LEXICON Imper240
+Inf11:^+ccInf11^n§igeoue§m #;
+Inf12:^+ccInf12^n§igeoue§d #;
+Inf13:^+ccInf13^ni§AA§ #;
+Inf21:^+ccInf21^n§igeu§nk #;
+Inf22:^+ccInf22^n§igeoue§t§igeoue§k #;
+Inf23:^+ccInf23^ni§igeu§k #;
+Inf23:^+ccInf23^ni§igeuo§k #;
+Inf:^+cInf^ni  #;
+Advan:^+ccAdvan^v§igeaa§n #;
+Adv:^+cAdv^v§AA§  #;
+Imper:^+cImp^t§AA§t  Nrep240;

LEXICON Nrep240
+Inf11:^+ccInf11^n§igeoue§m #;
+Inf12:^+ccInf12^n§igeoue§d #;
+Inf13:^+ccInf13^ni§AA§ #;
+Inf21:^+ccInf21^n§igeu§nk #;
+Inf22:^+ccInf22^n§igeoue§t§igeoue§k #;
+Inf23:^+ccInf23^ni§igeu§k #;
+Inf23:^+ccInf23^ni§igeuo§k #;
+Inf:^+cInf^ni  #;
+Advan:^+ccAdvan^v§igeaa§n #;
+Adv:^+cAdv^v§AA§  #;
+Rep:^+cNrep^g§AA§t  NImper240;
                      NImper242;

LEXICON Nrep241
+Rep:^+cNrep^g§AA§t  NImper240;
                     

LEXICON NImper240
+Inf11:^+ccInf11^n§igeoue§m #;
+Inf12:^+ccInf12^n§igeoue§d #;
+Inf13:^+ccInf13^ni§AA§ #;
+Inf21:^+ccInf21^n§igeu§nk #;
+Inf22:^+ccInf22^n§igeoue§t§igeoue§k #;
+Inf23:^+ccInf23^ni§igeu§k #;
+Inf23:^+ccInf23^ni§igeuo§k #;
+Inf:^+cInf^ni  #;
+Advan:^+ccAdvan^v§igeaa§n #;
+Adv:^+cAdv^v§AA§  #;
+Imper:^+cImp^t§AA§t  Pot240;
                      Pot242;
LEXICON NImper242
+Imper:^+cImp^t§AA§t  Pot240;
                      Pot242;

LEXICON Pot240
+Inf11:^+ccInf11^n§igeoue§m #;
+Inf12:^+ccInf12^n§igeoue§d #;
+Inf13:^+ccInf13^ni§AA§ #;
+Inf21:^+ccInf21^n§igeu§nk #;
+Inf22:^+ccInf22^n§igeoue§t§igeoue§k #;
+Inf23:^+ccInf23^ni§igeu§k #;
+Inf23:^+ccInf23^ni§igeuo§k #;
+Inf:^+cInf^ni  #;
+Advan:^+ccAdvan^v§igeaa§n #;
+Adv:^+cAdv^v§AA§  #;
+Pot:^+cPot^h§AAA§t  AddInf240;
             Case240;
LEXICON Pot242
+Pot:^+cPot^h§AAA§t  AddInf240;
             Case240;

LEXICON AddInf240
+Inf11:^+ccInf11^n§igeoue§m #;
+Inf12:^+ccInf12^n§igeoue§d #;
+Inf13:^+ccInf13^ni§AA§ #;
+Inf21:^+ccInf21^n§igeu§nk #;
+Inf22:^+ccInf22^n§igeoue§t§igeoue§k #;
+Inf23:^+ccInf23^ni§igeu§k #;
+Inf23:^+ccInf23^ni§igeuo§k #;
+Inf:^+cInf^ni  #;
+Advan:^+ccAdvan^v§igeaa§n #;
+Adv:^+cAdv^v§AA§  #;
             Case240;
 
LEXICON Case240
+IndefSg1:^+cIndefSg1^§igeo§k    #;    ! ek/ok
+IndefSg2:^+cIndefSg2^§szorelol§   #;    ! esz, el/ol
+IndefSg3:^+cIndefSg3^           #;    !
+IndefPl1:^+cIndefPl1^§igeu§nk   #;    ! ünk/unk
+IndefPl2:^+cIndefPl2^t§igeo2§k  #;    ! tek/tok
+IndefPl3:^+cIndefPl3^n§igea§k   #;    ! nek/nak
+DefSg1:^+cDefSg1^§igeo§m        #;    ! em/om
+DefSg2:^+cDefSg2^§igeo§d        #;    ! ed/od
+DefSg3:^+cDefSg3^§igeija1§       #;    ! i/sa
+DefPl1:^+cDefPl1^§j§§igeu§k       #;    ! jük/suk
+DefPl2:^+cDefPl2^§igejatokitek1§ #;    ! itek/sátok
+DefPl3:^+cDefPl3^§igejakik1§     #;    ! ik/sák
+ConjIndefSg1:^+cConjIndefSg1^§sj§§igea§k     #;
+ConjIndefSg2:^+cConjIndefSg2^§sj§§igeaa§l    #;
+ConjIndefSg2:^+cConjIndefSg2^§sj§ék          #;
+ConjIndefSg2:^+cConjIndefSg2^§sj§           #;
+ConjIndefSg3:^+cConjIndefSg3^§sj§§igeo§n     #;
+ConjIndefPl1:^+cConjIndefPl1^§sj§§igeu§nk    #;
+ConjIndefPl2:^+cConjIndefPl2^§sj§§igea§t§igeo§k       #;
+ConjIndefPl3:^+cConjIndefPl3^§sj§§igea§n§igea§k      #;
+ConjDefSg1:^+cConjDefSg1^§sj§§igea§m         #;
+ConjDefSg2:^+cConjDefSg2^§sj§§igea§d         #;
+ConjDefSg2:^+cConjDefSg2^§sj§d              #;
+ConjDefSg3:^+cConjDefSg3^§sj§§igea§          #;
+ConjDefPl1:^+cConjDefPl1^§sj§§igeu§k         #;
+ConjDefPl2:^+cConjDefPl2^§sj§§igeaa§t§igeo§k     #;
+ConjDefPl3:^+cConjDefSg1^§sj§§igeaa§k            #;
+PastIndefSg1:^+cPIndefSg1^t§AA§m            #;    ! tem/tam
+PastIndefSg2:^+cPIndefSg2^t§igeaa§l         #;    ! tál/tél
+PastIndefSg3:^+cPIndefSg3^§igetattet§t     #;    ! t
+PastIndefPl1:^+cPIndefPl1^t§igeu§nk         #;    ! tünk/tunk
+PastIndefPl2:^+cPIndefPl2^t§igea§t§igeo2§k  #;    ! tetek/tatok
+PastIndefPl3:^+cPIndefPl3^t§igea§k          #;    ! tek/tak
+PastDefSg1:^+cPDefSg1^t§igea§m              #;    ! tem/tam
+PastDefSg2:^+cPDefSg2^t§igea§d              #;    ! tad/ted
+PastDefSg3:^+cPDefSg3^t§igea§               #;    ! ta/te
+PastDefPl1:^+cPDefPl1^t§igeu§k              #;    ! tuk/tük
+PastDefPl2:^+cPDefPl2^t§igeaa§t§igeo2§k     #;    ! tátok/tétek
+PastDefPl3:^+cPDefPl3^t§igeaa§k             #;    ! ták/ték
+CondIndefSg1:^+cCIndefSg1^nék               #;    ! nék
+CondIndefSg2:^+cCIndefSg1^n§igeaa§l         #;    ! nál/nél
+CondIndefSg3:^+cCIndefSg1^n§igea§           #;    ! na/ne
+CondIndefPl1:^+cCIndefPl1^n§igeaa§nk            #;    ! nánk/nénk
+CondIndefPl1:^+cCIndefPl1^n§igeoo§k #;
+CondIndefPl2:^+cCIndefPl2^n§igeaa§t§igeo§k      #;    ! nátok/nétek
+CondIndefPl3:^+cCIndefPl3^n§igeaa§n§igea§k      #;    ! nának/nének
+CondDefSg1:^+cCDefSg1^n§igeaa§m                 #;    ! nám/ném
+CondDefSg2:^+cCDefSg1^n§igeaa§d                 #;    ! nád/néd
+CondDefSg3:^+cCDefSg1^n§igeaa§                  #;    ! ná/né
+CondDefPl1:^+cCDefPl1^n§igeaa§nk                #;    ! nánk/nénk
+CondDefPl2:^+cCDefPl2^n§igeaa§t§igeo§k          #;    ! nátok/nétek
+CondDefPl3:^+cCDefPl3^n§igeaa§k                 #;    ! nák/nék
+IndefSg12:^+cIndefSgp12^§l§§igea§k           #;    !
+ConjDefSg12:^+cConjDefSgp12^§sj§§igea§l§igea§k          #;
+PastDefSg12:^+cPDefSgp12^t§igea§l§igea§k               #;    ! ta/te
+CondDefSg12:^+cCDefSgp12^n§igeaa§l§igea§k                  #;    ! ná/né

!kölcsönöz
LEXICON AddVerbkoroz
+Verb:0     Repkoroz;

LEXICON Repkoroz
+Inf11:^+ccInf11^n§igeoue§m #;
+Inf12:^+ccInf12^n§igeoue§d #;
+Inf13:^+ccInf13^ni§AA§ #;
+Inf21:^+ccInf21^n§igeu§nk #;
+Inf22:^+ccInf22^n§igeoue§t§igeoue§k #;
+Inf23:^+ccInf23^ni§igeu§k #;
+Inf23:^+ccInf23^ni§igeuo§k #;
+Inf:^+cInf^ni  #;
+Advan:^+ccAdvan^v§igeaa§n #;
+Adv:^+cAdv^v§AA§  #;
+Rep:^+cRep^g§AA§t  Imperkoroz;
                    Imper1koroz;

LEXICON Imperkoroz
+Inf11:^+ccInf11^n§igeoue§m #;
+Inf12:^+ccInf12^n§igeoue§d #;
+Inf13:^+ccInf13^ni§AA§ #;
+Inf21:^+ccInf21^n§igeu§nk #;
+Inf22:^+ccInf22^n§igeoue§t§igeoue§k #;
+Inf23:^+ccInf23^ni§igeu§k #;
+Inf23:^+ccInf23^ni§igeuo§k #;
+Inf:^+cInf^ni  #;
+Advan:^+ccAdvan^v§igeaa§n #;
+Adv:^+cAdv^v§AA§  #;
+Imper:^+cImp^t§AA§t  Nrepkoroz;
                      Nrepkoroz2;
LEXICON Imper1koroz
+Imper:^+cImp^t§AA§t  Nrepkoroz;
                      Nrep1koroz;

LEXICON Nrepkoroz
+Inf11:^+ccInf11^n§igeoue§m #;
+Inf12:^+ccInf12^n§igeoue§d #;
+Inf13:^+ccInf13^ni§AA§ #;
+Inf21:^+ccInf21^n§igeu§nk #;
+Inf22:^+ccInf22^n§igeoue§t§igeoue§k #;
+Inf23:^+ccInf23^ni§igeu§k #;
+Inf23:^+ccInf23^ni§igeuo§k #;
+Inf:^+cInf^ni  #;
+Advan:^+ccAdvan^v§igeaa§n #;
+Adv:^+cAdv^v§AA§  #;
+Rep:^+cNrep^g§AA§t  NImperkoroz;
                      NImperkoroz2;
LEXICON Nrepkoroz2
+Rep:^+cNrep^g§AA§t  NImperkoroz;
                      NImperkoroz2;

LEXICON Nrep1koroz
+Rep:^+cNrep^g§AA§t  NImperkoroz;
                      NImper1koroz;

LEXICON NImperkoroz
+Inf11:^+ccInf11^n§igeoue§m #;
+Inf12:^+ccInf12^n§igeoue§d #;
+Inf13:^+ccInf13^ni§AA§ #;
+Inf21:^+ccInf21^n§igeu§nk #;
+Inf22:^+ccInf22^n§igeoue§t§igeoue§k #;
+Inf23:^+ccInf23^ni§igeu§k #;
+Inf23:^+ccInf23^ni§igeuo§k #;
+Inf:^+cInf^ni  #;
+Advan:^+ccAdvan^v§igeaa§n #;
+Adv:^+cAdv^v§AA§  #;
+Imper:^+cImp^t§AA§t  Potkoroz;
                      Potkoroz2;
LEXICON NImperkoroz2
+Imper:^+cImp^t§AA§t  Potkoroz;
                      Potkoroz2;

LEXICON NImper1koroz
+Imper:^+cImp^t§AA§t  Potkoroz;
                      Pot1koroz;

LEXICON Potkoroz
+Inf11:^+ccInf11^n§igeoue§m #;
+Inf12:^+ccInf12^n§igeoue§d #;
+Inf13:^+ccInf13^ni§AA§ #;
+Inf21:^+ccInf21^n§igeu§nk #;
+Inf22:^+ccInf22^n§igeoue§t§igeoue§k #;
+Inf23:^+ccInf23^ni§igeu§k #;
+Inf23:^+ccInf23^ni§igeuo§k #;
+Inf:^+cInf^ni  #;
+Advan:^+ccAdvan^v§igeaa§n #;
+Adv:^+cAdv^v§AA§  #;
+Pot:^+cPot^h§AAA§t  AddInfkoroz;
             Casekoroz;
LEXICON Potkoroz2
+Pot:^+cPot^h§AAA§t  AddInfkoroz;
             Casekoroz;

LEXICON Pot1koroz
+Pot:^+cPot^h§AAA§t  AddInfkoroz;
             Case1koroz; ! case1 if differs

LEXICON AddInfkoroz
+Inf11:^+ccInf11^n§igeoue§m #;
+Inf12:^+ccInf12^n§igeoue§d #;
+Inf13:^+ccInf13^ni§AA§ #;
+Inf21:^+ccInf21^n§igeu§nk #;
+Inf22:^+ccInf22^n§igeoue§t§igeoue§k #;
+Inf23:^+ccInf23^ni§igeu§k #;
+Inf23:^+ccInf23^ni§igeuo§k #;
+Inf:^+cInf^ni  #;
+Advan:^+ccAdvan^v§igeaa§n #;
+Adv:^+cAdv^v§AA§  #;
               Casekoroz;

LEXICON Casekoroz
+IndefSg1:^+cIndefSg1^§igeoe§k    #;    ! ek/ok
+IndefSg2:^+cIndefSg2^§szorelol§   #;    ! esz, el/ol
+IndefSg3:^+cIndefSg3^           #;    !
+IndefPl1:^+cIndefPl1^§igeu§nk   #;    ! ünk/unk
+IndefPl2:^+cIndefPl2^t§igeoe§k  #;    ! tek/tok
+IndefPl3:^+cIndefPl3^n§igea§k   #;    ! nek/nak
+DefSg1:^+cDefSg1^§igeoe§m        #;    ! em/om
+DefSg2:^+cDefSg2^§igeoe§d        #;    ! ed/od
+DefSg3:^+cDefSg3^§igeija1§       #;    ! i/sa
+DefPl1:^+cDefPl1^§j§§igeu§k       #;    ! jük/suk
+DefPl2:^+cDefPl2^§igejatokitek1§ #;    ! itek/sátok
+DefPl3:^+cDefPl3^§igejakik1§     #;    ! ik/sák
+ConjIndefSg1:^+cConjIndefSg1^§sj§§igea§k     #;
+ConjIndefSg2:^+cConjIndefSg2^§sj§§igeaa§l    #;
+ConjIndefSg2:^+cConjIndefSg2^§sj§ék          #;
+ConjIndefSg2:^+cConjIndefSg2^§sj§           #;
+ConjIndefSg3:^+cConjIndefSg3^§sj§§igeoe§n     #;
+ConjIndefPl1:^+cConjIndefPl1^§sj§§igeu§nk    #;
+ConjIndefPl2:^+cConjIndefPl2^§sj§§igea§t§igeoe§k       #;
+ConjIndefPl3:^+cConjIndefPl3^§sj§§igea§n§igea§k      #;
+ConjDefSg1:^+cConjDefSg1^§sj§§igea§m         #;
+ConjDefSg2:^+cConjDefSg2^§sj§§igea§d         #;
+ConjDefSg2:^+cConjDefSg2^§sj§d              #;
+ConjDefSg3:^+cConjDefSg3^§sj§§igea§          #;
+ConjDefPl1:^+cConjDefPl1^§sj§§igeu§k         #;
+ConjDefPl2:^+cConjDefPl2^§sj§§igeaa§t§igeoe§k     #;
+ConjDefPl3:^+cConjDefSg1^§sj§§igeaa§k            #;
+PastIndefSg1:^+cPIndefSg1^t§AA§m            #;    ! tem/tam
+PastIndefSg2:^+cPIndefSg2^t§igeaa§l         #;    ! tál/tél
+PastIndefSg3:^+cPIndefSg3^§igeoe§tt     #;    ! t
+PastIndefPl1:^+cPIndefPl1^t§igeu§nk         #;    ! tünk/tunk
+PastIndefPl2:^+cPIndefPl2^t§igea§t§igeoe§k  #;    ! tetek/tatok
+PastIndefPl3:^+cPIndefPl3^t§igea§k          #;    ! tek/tak
+PastDefSg1:^+cPDefSg1^t§igea§m              #;    ! tem/tam
+PastDefSg2:^+cPDefSg2^t§igea§d              #;    ! tad/ted
+PastDefSg3:^+cPDefSg3^t§igea§               #;    ! ta/te
+PastDefPl1:^+cPDefPl1^t§igeu§k              #;    ! tuk/tük
+PastDefPl2:^+cPDefPl2^t§igeaa§t§igeoe§k     #;    ! tátok/tétek
+PastDefPl3:^+cPDefPl3^t§igeaa§k             #;    ! ták/ték
+CondIndefSg1:^+cCIndefSg1^nék               #;    ! nék
+CondIndefSg2:^+cCIndefSg1^n§igeaa§l         #;    ! nál/nél
+CondIndefSg3:^+cCIndefSg1^n§igea§           #;    ! na/ne
+CondIndefPl1:^+cCIndefPl1^n§igeaa§nk            #;    ! nánk/nénk
+CondIndefPl1:^+cCIndefPl1^n§igeoo§k #;
+CondIndefPl2:^+cCIndefPl2^n§igeaa§t§igeoe§k      #;    ! nátok/nétek
+CondIndefPl3:^+cCIndefPl3^n§igeaa§n§igea§k      #;    ! nának/nének
+CondDefSg1:^+cCDefSg1^n§igeaa§m                 #;    ! nám/ném
+CondDefSg2:^+cCDefSg1^n§igeaa§d                 #;    ! nád/néd
+CondDefSg3:^+cCDefSg1^n§igeaa§                  #;    ! ná/né
+CondDefPl1:^+cCDefPl1^n§igeaa§nk                #;    ! nánk/nénk
+CondDefPl2:^+cCDefPl2^n§igeaa§t§igeoe§k          #;    ! nátok/nétek
+CondDefPl3:^+cCDefPl3^n§igeaa§k                 #;    ! nák/nék
+IndefSg12:^+cIndefSgp12^§l§§igea§k           #;    !
+ConjDefSg12:^+cConjDefSgp12^§sj§§igea§l§igea§k          #;
+PastDefSg12:^+cPDefSgp12^t§igea§l§igea§k               #;    ! ta/te
+CondDefSg12:^+cCDefSgp12^n§igeaa§l§igea§k                  #;    ! ná/né

LEXICON Case1koroz
+IndefSg1:^+cIndefSg1^§igeo§k    #;    ! ek/ok
+IndefSg2:^+cIndefSg2^§szorelol§   #;    ! esz, el/ol
+IndefSg3:^+cIndefSg3^           #;    !
+IndefPl1:^+cIndefPl1^§igeu§nk   #;    ! ünk/unk
+IndefPl2:^+cIndefPl2^t§igeo2§k  #;    ! tek/tok
+IndefPl3:^+cIndefPl3^n§igea§k   #;    ! nek/nak
+DefSg1:^+cDefSg1^§igeo§m        #;    ! em/om
+DefSg2:^+cDefSg2^§igeo§d        #;    ! ed/od
+DefSg3:^+cDefSg3^§igeija1§       #;    ! i/sa
+DefPl1:^+cDefPl1^§j§§igeu§k       #;    ! jük/suk
+DefPl2:^+cDefPl2^§igejatokitek1§ #;    ! itek/sátok
+DefPl3:^+cDefPl3^§igejakik1§     #;    ! ik/sák
+ConjIndefSg1:^+cConjIndefSg1^§sj§§igea§k     #;
+ConjIndefSg2:^+cConjIndefSg2^§sj§§igeaa§l    #;
+ConjIndefSg2:^+cConjIndefSg2^§sj§ék          #;
+ConjIndefSg2:^+cConjIndefSg2^§sj§           #;
+ConjIndefSg3:^+cConjIndefSg3^§sj§§igeo§n     #;
+ConjIndefPl1:^+cConjIndefPl1^§sj§§igeu§nk    #;
+ConjIndefPl2:^+cConjIndefPl2^§sj§§igea§t§igeoe§k       #;
+ConjIndefPl3:^+cConjIndefPl3^§sj§§igea§n§igea§k      #;
+ConjDefSg1:^+cConjDefSg1^§sj§§igea§m         #;
+ConjDefSg2:^+cConjDefSg2^§sj§§igea§d         #;
+ConjDefSg2:^+cConjDefSg2^d              #;
+ConjDefSg3:^+cConjDefSg3^§sj§§igea§          #;
+ConjDefPl1:^+cConjDefPl1^§sj§§igeu§k         #;
+ConjDefPl2:^+cConjDefPl2^§sj§§igeaa§t§igeoe§k     #;
+ConjDefPl3:^+cConjDefSg1^§sj§§igeaa§k            #;
+PastIndefSg1:^+cPIndefSg1^t§AA§m            #;    ! tem/tam
+PastIndefSg2:^+cPIndefSg2^t§igeaa§l         #;    ! tál/tél
+PastIndefSg3:^+cPIndefSg3^§igeou§tt     #;    ! t
+PastIndefPl1:^+cPIndefPl1^t§igeu§nk         #;    ! tünk/tunk
+PastIndefPl2:^+cPIndefPl2^t§igea§t§igeoe§k  #;    ! tetek/tatok
+PastIndefPl3:^+cPIndefPl3^t§igea§k          #;    ! tek/tak
+PastDefSg1:^+cPDefSg1^t§igea§m              #;    ! tem/tam
+PastDefSg2:^+cPDefSg2^t§igea§d              #;    ! tad/ted
+PastDefSg3:^+cPDefSg3^t§igea§               #;    ! ta/te
+PastDefPl1:^+cPDefPl1^t§igeu§k              #;    ! tuk/tük
+PastDefPl2:^+cPDefPl2^t§igeaa§t§igeoe§k     #;    ! tátok/tétek
+PastDefPl3:^+cPDefPl3^t§igeaa§k             #;    ! ták/ték
+CondIndefSg1:^+cCIndefSg1^nék               #;    ! nék
+CondIndefSg2:^+cCIndefSg1^n§igeaa§l         #;    ! nál/nél
+CondIndefSg3:^+cCIndefSg1^n§igea§           #;    ! na/ne
+CondIndefPl1:^+cCIndefPl1^n§igeaa§nk            #;    ! nánk/nénk
+CondIndefPl1:^+cCIndefPl1^n§igeoo§k #;
+CondIndefPl2:^+cCIndefPl2^n§igeaa§t§igeoe§k      #;    ! nátok/nétek
+CondIndefPl3:^+cCIndefPl3^n§igeaa§n§igea§k      #;    ! nának/nének
+CondDefSg1:^+cCDefSg1^n§igeaa§m                 #;    ! nám/ném
+CondDefSg2:^+cCDefSg1^n§igeaa§d                 #;    ! nád/néd
+CondDefSg3:^+cCDefSg1^n§igeaa§                  #;    ! ná/né
+CondDefPl1:^+cCDefPl1^n§igeaa§nk                #;    ! nánk/nénk
+CondDefPl2:^+cCDefPl2^n§igeaa§t§igeoe§k          #;    ! nátok/nétek
+CondDefPl3:^+cCDefPl3^n§igeaa§k                 #;    ! nák/nék
+IndefSg12:^+cIndefSgp12^§l§§igea§k           #;    !
+ConjDefSg12:^+cConjDefSgp12^§sj§§igea§l§igea§k          #;
+PastDefSg12:^+cPDefSgp12^t§igea§l§igea§k               #;    ! ta/te
+CondDefSg12:^+cCDefSgp12^n§igeaa§l§igea§k                  #;    ! ná/né

